<dictionary>
<alphabet>
abcdefghijklmnopqrstuvwxyzABCDEFGHIJKLMNOPQRSTUVWXYZ
</alphabet>
<sdefs>
<sdef n="verb"/>
<sdef n="singular"/>
<sdef n="plural"/>
<sdef n="masc"/>
<sdef n="fem"/>
<sdef n="neut"/>
<sdef n="past"/>
<sdef n="present"/>
<sdef n="future"/>
<sdef n="first_person"/>
<sdef n="second_person"/>
<sdef n="third_person"/>
</sdefs>
<pardefs>
<pardef n="b/A_v">
        <e><p>
                <l>aMxanu</l>
                <r><s n="verb"/><s n="singular"/><s n="masc"/><s n="past"/><s n="third_person"/></r>
        </p></e>
		<e><p>
                <l>aMxalYu</l>
                <r><s n="verb"/><s n="singular"/><s n="fem"/><s n="past"/><s n="third_person"/></r>
        </p></e>
		<e><p>
                <l>aMxiwu</l>
                <r><s n="verb"/><s n="singular"/><s n="neut"/><s n="past"/><s n="third_person"/></r>
        </p></e>
		<e><p>
                <l>aMwu</l>
                <r><s n="verb"/><s n="singular"/><s n="neut"/><s n="past"/><s n="third_person"/></r>
        </p></e>
		<e><p>
                <l>aMxavu</l>
                <r><s n="verb"/><s n="plural"/><s n="neut"/><s n="past"/><s n="third_person"/></r>
        </p></e>
		<e><p>
                <l>aMxaru</l>
                <r><s n="verb"/><s n="plural"/><s n="past"/><s n="third_person"/></r>
        </p></e>
		<e><p>
                <l>aMxeV</l>
                <r><s n="verb"/><s n="singular"/><s n="past"/><s n="second_person"/></r>
        </p></e>
		<e><p>
                <l>aMxiri</l>
                <r><s n="verb"/><s n="plural"/><s n="past"/><s n="second_person"/></r>
        </p></e>
		<e><p>
                <l>aMxeVnu</l>
                <r><s n="verb"/><s n="singular"/><s n="past"/><s n="first_person"/></r>
        </p></e>
		<e><p>
                <l>aMxeVvu</l>
                <r><s n="verb"/><s n="plural"/><s n="past"/><s n="first_person"/></r>
        </p></e>
		
		<e><p>
                <l>aruwwixxAneV</l>
				<r><s n="verb"/><s n="singular"/><s n="masc"/><s n="present"/><s n="third_person"/></r>
        </p></e>
		<e><p>
                <l>aruwwixxAlYeV</l>
				<r><s n="verb"/><s n="singular"/><s n="fem"/><s n="present"/><s n="third_person"/></r>
        </p></e>
		<e><p>
                <l>aruwwixeV</l>
				<r><s n="verb"/><s n="singular"/><s n="neut"/><s n="present"/><s n="third_person"/></r>
        </p></e>
		<e><p>
                <l>aruwwiveV</l>
				<r><s n="verb"/><s n="plural"/><s n="neut"/><s n="present"/><s n="third_person"/></r>
        </p></e>
		<e><p>
                <l>aruwwixxIya</l>
                <r><s n="verb"/><s n="singular"/><s n="present"/><s n="second_person"/></r>
        </p></e>
		<e><p>
                <l>aruwwixxIri</l>
                <r><s n="verb"/><s n="plural"/><s n="present"/><s n="second_person"/></r>
        </p></e>
		<e><p>
                <l>aruwwixxeneV</l>
                <r><s n="verb"/><s n="singular"/><s n="present"/><s n="first_person"/></r>
        </p></e>
		<e><p>
                <l>aruwwiruveV</l>
                <r><s n="verb"/><s n="singular"/><s n="present"/><s n="first_person"/></r>
        </p></e>
		<e><p>
                <l>aruwwixxeveV</l>
                <r><s n="verb"/><s n="plural"/><s n="present"/><s n="first_person"/></r>
        </p></e>
		<e><p>
                <l>aruwwiruveVvu</l>
                <r><s n="verb"/><s n="plural"/><s n="present"/><s n="first_person"/></r>
        </p></e>
		<e><p>
                <l>aruwwAneV</l>
				<r><s n="verb"/><s n="singular"/><s n="masc"/><s n="future"/><s n="third_person"/></r>
        </p></e>
		<e><p>
                <l>aruwwAlYeV</l>
				<r><s n="verb"/><s n="singular"/><s n="fem"/><s n="future"/><s n="third_person"/></r>
        </p></e>
		<e><p>
                <l>aruwwaxeV</l>
				<r><s n="verb"/><s n="singular"/><s n="neut"/><s n="future"/><s n="third_person"/></r>
        </p></e>
		<e><p>
                <l>aruwwaveV</l>
				<r><s n="verb"/><s n="plural"/><s n="neut"/><s n="future"/><s n="third_person"/></r>
        </p></e>
		<e><p>
                <l>aruwwAreV</l>
				<r><s n="verb"/><s n="plural"/><s n="future"/><s n="third_person"/></r>
        </p></e>
		<e><p>
                <l>aruwwIya</l>
                <r><s n="verb"/><s n="singular"/><s n="future"/><s n="second_person"/></r>
        </p></e>
		<e><p>
                <l>aruwwIri</l>
                <r><s n="verb"/><s n="plural"/><s n="future"/><s n="second_person"/></r>
        </p></e>
		<e><p>
                <l>aruviri</l>
                <r><s n="verb"/><s n="plural"/><s n="future"/><s n="second_person"/></r>
        </p></e>
		<e><p>
                <l>aruwweneV</l>
                <r><s n="verb"/><s n="singular"/><s n="future"/><s n="first_person"/></r>
        </p></e>
		<e><p>
				<l>aruveVnu</l>
                <r><s n="verb"/><s n="singular"/><s n="future"/><s n="first_person"/></r>
        </p></e>
		<e><p>
                <l>aruwweveV</l>
                <r><s n="verb"/><s n="plural"/><s n="future"/><s n="first_person"/></r>
        </p></e>
		<e><p>
                <l>aruveVvu</l>
                <r><s n="verb"/><s n="plural"/><s n="future"/><s n="first_person"/></r>
        </p></e>
		
</pardef>
<pardef n="ba/gi_v">
        <e><p>
                <l>geVxanu</l>
                <r>gi<s n="verb"/><s n="singular"/><s n="masc"/><s n="past"/><s n="third_person"/></r>
        </p></e>
		<e><p>
                <l>geVxalYu</l>
                <r>gi<s n="verb"/><s n="singular"/><s n="fem"/><s n="past"/><s n="third_person"/></r>
        </p></e>
		<e><p>
                <l>geVyiwu</l>
                <r>gi<s n="verb"/><s n="singular"/><s n="neut"/><s n="past"/><s n="third_person"/></r>
        </p></e>
		<e><p>
                <l>geVxavu</l>
                <r>gi<s n="verb"/><s n="plural"/><s n="neut"/><s n="past"/><s n="third_person"/></r>
        </p></e>
		<e><p>
                <l>geVxaru</l>
                <r>gi<s n="verb"/><s n="plural"/><s n="past"/><s n="third_person"/></r>
        </p></e>
		<e><p>
                <l>geVxeV</l>
                <r>gi<s n="verb"/><s n="singular"/><s n="past"/><s n="second_person"/></r>
        </p></e>
		<e><p>
                <l>geVxiri</l>
                <r>gi<s n="verb"/><s n="plural"/><s n="past"/><s n="second_person"/></r>
        </p></e>
		<e><p>
                <l>geVxeVnu</l>
                <r>gi<s n="verb"/><s n="singular"/><s n="past"/><s n="first_person"/></r>
        </p></e>
		<e><p>
                <l>geVxeVvu</l>
                <r>gi<s n="verb"/><s n="plural"/><s n="past"/><s n="first_person"/></r>
        </p></e>
		
		<e><p>
                <l>geVyuwwixxAneV</l>
				<r>gi<s n="verb"/><s n="singular"/><s n="masc"/><s n="present"/><s n="third_person"/></r>
        </p></e>
		<e><p>
                <l>geVyuwwixxAlYeV</l>
				<r>gi<s n="verb"/><s n="singular"/><s n="fem"/><s n="present"/><s n="third_person"/></r>
        </p></e>
		<e><p>
                <l>geVyuwwixeV</l>
				<r>gi<s n="verb"/><s n="singular"/><s n="neut"/><s n="present"/><s n="third_person"/></r>
        </p></e>
		<e><p>
                <l>geVyuwwiveV</l>
				<r>gi<s n="verb"/><s n="plural"/><s n="neut"/><s n="present"/><s n="third_person"/></r>
        </p></e>
		<e><p>
                <l>geVyuwwixxAreV</l>
				<r>gi<s n="verb"/><s n="plural"/><s n="masc"/><s n="present"/><s n="third_person"/></r>
        </p></e>
		<e><p>
                <l>geVyuwwixxIya</l>
                <r>gi<s n="verb"/><s n="singular"/><s n="present"/><s n="second_person"/></r>
        </p></e>
		<e><p>
                <l>geVyuwwixxIri</l>
                <r>gi<s n="verb"/><s n="plural"/><s n="present"/><s n="second_person"/></r>
        </p></e>
		<e><p>
                <l>geVyuwwixxeneV</l>
                <r>gi<s n="verb"/><s n="singular"/><s n="present"/><s n="first_person"/></r>
        </p></e>
		<e><p>
                <l>geVyuwwixxeveV</l>
                <r>gi<s n="verb"/><s n="plural"/><s n="present"/><s n="first_person"/></r>
        </p></e>
		<e><p>
                <l>geVyuwwiruveVnu</l>
                <r>gi<s n="verb"/><s n="singular"/><s n="present"/><s n="first_person"/></r>
        </p></e>

		<e><p>
                <l>geVyuwwiruveVvu</l>
                <r>gi<s n="verb"/><s n="plural"/><s n="present"/><s n="first_person"/></r>
        </p></e>
		
		<e><p>
                <l>geVyuwwAneV</l>
				<r>gi<s n="verb"/><s n="singular"/><s n="masc"/><s n="future"/><s n="third_person"/></r>
        </p></e>
		<e><p>
                <l>geVyuwwAlYeV</l>
				<r>gi<s n="verb"/><s n="singular"/><s n="fem"/><s n="future"/><s n="third_person"/></r>
        </p></e>
		<e><p>
                <l>geVyuwwaxeV</l>
				<r>gi<s n="verb"/><s n="singular"/><s n="neut"/><s n="future"/><s n="third_person"/></r>
        </p></e>
		<e><p>
                <l>geVyuwwaveV</l>
				<r>gi<s n="verb"/><s n="plural"/><s n="neut"/><s n="future"/><s n="third_person"/></r>
        </p></e>
		<e><p>
                <l>geVyuwwAreV</l>
				<r>gi<s n="verb"/><s n="plural"/><s n="future"/><s n="third_person"/></r>
        </p></e>
		<e><p>
                <l>geVyuwwIya</l>
                <r>gi<s n="verb"/><s n="singular"/><s n="future"/><s n="second_person"/></r>
        </p></e>
		<e><p>
                <l>geVyuveV</l>
                <r>gi<s n="verb"/><s n="singular"/><s n="future"/><s n="second_person"/></r>
        </p></e>
		<e><p>
                <l>geVyuwwIra</l>
                <r>gi<s n="verb"/><s n="plural"/><s n="future"/><s n="second_person"/></r>
        </p></e>
		<e><p>
                <l>geVyuviri</l>
                <r>gi<s n="verb"/><s n="plural"/><s n="future"/><s n="second_person"/></r>
        </p></e>
		<e><p>
                <l>geVyuwweneV</l>
                <r>gi<s n="verb"/><s n="singular"/><s n="future"/><s n="first_person"/></r>
        </p></e>
		<e><p>
                <l>geVyuveVnu</l>
                <r>gi<s n="verb"/><s n="singular"/><s n="future"/><s n="first_person"/></r>
        </p></e>
		<e><p>
                <l>geVyuwweveV</l>
                <r>gi<s n="verb"/><s n="plural"/><s n="future"/><s n="first_person"/></r>
        </p></e>
		<e><p>
                <l>geVyuveVvu</l>
                <r>gi<s n="verb"/><s n="plural"/><s n="future"/><s n="first_person"/></r>
        </p></e>
		
</pardef>
<pardef n="kali/_v">
        <e><p>
                <l>wanu</l>
                <r><s n="verb"/><s n="singular"/><s n="masc"/><s n="past"/><s n="third_person"/></r>
        </p></e>
		<e><p>
                <l>walYu</l>
                <r><s n="verb"/><s n="singular"/><s n="fem"/><s n="past"/><s n="third_person"/></r>
        </p></e>
		<e><p>
                <l>yiwu</l>
                <r><s n="verb"/><s n="singular"/><s n="neut"/><s n="past"/><s n="third_person"/></r>
        </p></e>
		<e><p>
                <l>wavu</l>
                <r><s n="verb"/><s n="plural"/><s n="neut"/><s n="past"/><s n="third_person"/></r>
        </p></e>
		<e><p>
                <l>waru</l>
                <r><s n="verb"/><s n="plural"/><s n="past"/><s n="third_person"/></r>
        </p></e>
		<e><p>
                <l>weV</l>
                <r><s n="verb"/><s n="singular"/><s n="past"/><s n="second_person"/></r>
        </p></e>
		<e><p>
                <l>wiri</l>
                <r><s n="verb"/><s n="plural"/><s n="past"/><s n="second_person"/></r>
        </p></e>
		<e><p>
                <l>weVnu</l>
                <r><s n="verb"/><s n="singular"/><s n="past"/><s n="first_person"/></r>
        </p></e>
		<e><p>
                <l>weVvu</l>
                <r><s n="verb"/><s n="plural"/><s n="past"/><s n="first_person"/></r>
        </p></e>
		
		<e><p>
                <l>yuwwixxAneV</l>
				<r><s n="verb"/><s n="singular"/><s n="masc"/><s n="present"/><s n="third_person"/></r>
        </p></e>
		<e><p>
                <l>yuwwixxAlYeV</l>
				<r><s n="verb"/><s n="singular"/><s n="fem"/><s n="present"/><s n="third_person"/></r>
        </p></e>
		<e><p>
                <l>yuwwixeV</l>
				<r><s n="verb"/><s n="singular"/><s n="neut"/><s n="present"/><s n="third_person"/></r>
        </p></e>
		<e><p>
                <l>yuwwiveV</l>
				<r><s n="verb"/><s n="plural"/><s n="neut"/><s n="present"/><s n="third_person"/></r>
        </p></e>
		<e><p>
                <l>yuwwixxAreV</l>
				<r><s n="verb"/><s n="plural"/><s n="masc"/><s n="present"/><s n="third_person"/></r>
        </p></e>
		<e><p>
                <l>yuwwixxIya</l>
                <r><s n="verb"/><s n="singular"/><s n="present"/><s n="second_person"/></r>
        </p></e>
		<e><p>
                <l>yuwwixxIri</l>
                <r><s n="verb"/><s n="plural"/><s n="present"/><s n="second_person"/></r>
        </p></e>
		<e><p>
                <l>yuwwixxeneV</l>
                <r><s n="verb"/><s n="singular"/><s n="present"/><s n="first_person"/></r>
        </p></e>
		<e><p>
                <l>yuwwixxeveV</l>
                <r><s n="verb"/><s n="plural"/><s n="present"/><s n="first_person"/></r>
        </p></e>
		<e><p>
                <l>yuwwiruveVnu</l>
                <r><s n="verb"/><s n="singular"/><s n="present"/><s n="first_person"/></r>
        </p></e>

		<e><p>
                <l>yuwwiruveVvu</l>
                <r><s n="verb"/><s n="plural"/><s n="present"/><s n="first_person"/></r>
        </p></e>
		
		<e><p>
                <l>yuwwAneV</l>
				<r><s n="verb"/><s n="singular"/><s n="masc"/><s n="future"/><s n="third_person"/></r>
        </p></e>
		<e><p>
                <l>yuwwAlYeV</l>
				<r><s n="verb"/><s n="singular"/><s n="fem"/><s n="future"/><s n="third_person"/></r>
        </p></e>
		<e><p>
                <l>yuwwaxeV</l>
				<r><s n="verb"/><s n="singular"/><s n="neut"/><s n="future"/><s n="third_person"/></r>
        </p></e>
		<e><p>
                <l>yuwwaveV</l>
				<r><s n="verb"/><s n="plural"/><s n="neut"/><s n="future"/><s n="third_person"/></r>
        </p></e>
		<e><p>
                <l>yuwwAreV</l>
				<r><s n="verb"/><s n="plural"/><s n="future"/><s n="third_person"/></r>
        </p></e>
		<e><p>
                <l>yuwwIya</l>
                <r><s n="verb"/><s n="singular"/><s n="future"/><s n="second_person"/></r>
        </p></e>
		<e><p>
                <l>yuveV</l>
                <r><s n="verb"/><s n="singular"/><s n="future"/><s n="second_person"/></r>
        </p></e>
		<e><p>
                <l>yuwwIri</l>
                <r><s n="verb"/><s n="plural"/><s n="future"/><s n="second_person"/></r>
        </p></e>
		<e><p>
                <l>yuviri</l>
                <r><s n="verb"/><s n="plural"/><s n="future"/><s n="second_person"/></r>
        </p></e>
		<e><p>
                <l>yuwweneV</l>
                <r><s n="verb"/><s n="singular"/><s n="future"/><s n="first_person"/></r>
        </p></e>
		<e><p>
                <l>yuveVnu</l>
                <r><s n="verb"/><s n="singular"/><s n="future"/><s n="first_person"/></r>
        </p></e>
		<e><p>
                <l>yuwweveV</l>
                <r><s n="verb"/><s n="plural"/><s n="future"/><s n="first_person"/></r>
        </p></e>
		<e><p>
                <l>yuveVvu</l>
                <r><s n="verb"/><s n="plural"/><s n="future"/><s n="first_person"/></r>
        </p></e>
		
</pardef>
<pardef n="huyy/i_v">
        <e><p>
                <l>ixanu</l>
                <r>i<s n="verb"/><s n="singular"/><s n="masc"/><s n="past"/><s n="third_person"/></r>
        </p></e>
		<e><p>
                <l>ixalYu</l>
                <r>i<s n="verb"/><s n="singular"/><s n="fem"/><s n="past"/><s n="third_person"/></r>
        </p></e>
		<e><p>
                <l>iwu</l>
                <r>i<s n="verb"/><s n="singular"/><s n="neut"/><s n="past"/><s n="third_person"/></r>
        </p></e>
		<e><p>
                <l>ixavu</l>
                <r>i<s n="verb"/><s n="plural"/><s n="neut"/><s n="past"/><s n="third_person"/></r>
        </p></e>
		<e><p>
                <l>ixaru</l>
                <r>i<s n="verb"/><s n="plural"/><s n="past"/><s n="third_person"/></r>
        </p></e>
		<e><p>
                <l>ixeV</l>
                <r>i<s n="verb"/><s n="singular"/><s n="past"/><s n="second_person"/></r>
        </p></e>
		<e><p>
                <l>ixiri</l>
                <r>i<s n="verb"/><s n="plural"/><s n="past"/><s n="second_person"/></r>
        </p></e>
		<e><p>
                <l>ixeVnu</l>
                <r>i<s n="verb"/><s n="singular"/><s n="past"/><s n="first_person"/></r>
        </p></e>
		<e><p>
                <l>ixeVvu</l>
                <r>i<s n="verb"/><s n="plural"/><s n="past"/><s n="first_person"/></r>
        </p></e>
		
		<e><p>
                <l>uwwixxAneV</l>
				<r><s n="verb"/><s n="singular"/><s n="masc"/><s n="present"/><s n="third_person"/></r>
        </p></e>
		<e><p>
                <l>uwwixxAlYeV</l>
				<r><s n="verb"/><s n="singular"/><s n="fem"/><s n="present"/><s n="third_person"/></r>
        </p></e>
		<e><p>
                <l>uwwixeV</l>
				<r><s n="verb"/><s n="singular"/><s n="neut"/><s n="present"/><s n="third_person"/></r>
        </p></e>
		<e><p>
                <l>uwwiveV</l>
				<r><s n="verb"/><s n="plural"/><s n="neut"/><s n="present"/><s n="third_person"/></r>
        </p></e>
		<e><p>
                <l>uwwixxAreV</l>
				<r><s n="verb"/><s n="plural"/><s n="present"/><s n="third_person"/></r>
        </p></e>
		<e><p>
                <l>uwwixxIya</l>
                <r><s n="verb"/><s n="singular"/><s n="present"/><s n="second_person"/></r>
        </p></e>
		<e><p>
                <l>uwwixxIri</l>
                <r><s n="verb"/><s n="plural"/><s n="present"/><s n="second_person"/></r>
        </p></e>
		<e><p>
                <l>uwwixxeneV</l>
                <r><s n="verb"/><s n="singular"/><s n="present"/><s n="first_person"/></r>
        </p></e>
		<e><p>
                <l>uwwiruveVnu</l>
                <r><s n="verb"/><s n="singular"/><s n="present"/><s n="first_person"/></r>
        </p></e>
		<e><p>
                <l>uwwixxeveV</l>
                <r><s n="verb"/><s n="plural"/><s n="present"/><s n="first_person"/></r>
        </p></e>
		<e><p>
                <l>uwwiruveVvu</l>
                <r><s n="verb"/><s n="plural"/><s n="present"/><s n="first_person"/></r>
        </p></e>
		<e><p>
                <l>uwwAneV</l>
				<r><s n="verb"/><s n="singular"/><s n="masc"/><s n="future"/><s n="third_person"/></r>
        </p></e>
		<e><p>
                <l>uwwAlYeV</l>
				<r><s n="verb"/><s n="singular"/><s n="fem"/><s n="future"/><s n="third_person"/></r>
        </p></e>
		<e><p>
                <l>uwwaxeV</l>
				<r><s n="verb"/><s n="singular"/><s n="neut"/><s n="future"/><s n="third_person"/></r>
        </p></e>
		<e><p>
                <l>uwwaveV</l>
				<r><s n="verb"/><s n="plural"/><s n="neut"/><s n="future"/><s n="third_person"/></r>
        </p></e>
		<e><p>
                <l>uwwAreV</l>
				<r><s n="verb"/><s n="plural"/><s n="future"/><s n="third_person"/></r>
        </p></e>
		<e><p>
                <l>uwwIya</l>
                <r><s n="verb"/><s n="singular"/><s n="future"/><s n="second_person"/></r>
        </p></e>
		<e><p>
                <l>uwwIri</l>
                <r><s n="verb"/><s n="plural"/><s n="future"/><s n="second_person"/></r>
        </p></e>
		<e><p>
                <l>uviri</l>
                <r><s n="verb"/><s n="plural"/><s n="future"/><s n="second_person"/></r>
        </p></e>
		<e><p>
                <l>uwweneV</l>
                <r><s n="verb"/><s n="singular"/><s n="future"/><s n="first_person"/></r>
        </p></e>
		<e><p>
				<l>uveVnu</l>
                <r><s n="verb"/><s n="singular"/><s n="future"/><s n="first_person"/></r>
        </p></e>
		<e><p>
                <l>uwweveV</l>
                <r><s n="verb"/><s n="plural"/><s n="future"/><s n="first_person"/></r>
        </p></e>
		<e><p>
                <l>uveVvu</l>
                <r><s n="verb"/><s n="plural"/><s n="future"/><s n="first_person"/></r>
        </p></e>
</pardef>
<pardef n="avi/_v">
        <e><p>
                <l>wanu</l>
                <r><s n="verb"/><s n="singular"/><s n="masc"/><s n="past"/><s n="third_person"/></r>
        </p></e>
		<e><p>
                <l>walYu</l>
                <r><s n="verb"/><s n="singular"/><s n="fem"/><s n="past"/><s n="third_person"/></r>
        </p></e>
		<e><p>
                <l>wiwu</l>
                <r><s n="verb"/><s n="singular"/><s n="neut"/><s n="past"/><s n="third_person"/></r>
        </p></e>
		<e><p>
                <l>wavu</l>
                <r><s n="verb"/><s n="plural"/><s n="neut"/><s n="past"/><s n="third_person"/></r>
        </p></e>
		<e><p>
                <l>waru</l>
                <r><s n="verb"/><s n="plural"/><s n="past"/><s n="third_person"/></r>
        </p></e>
		<e><p>
                <l>weV</l>
                <r><s n="verb"/><s n="singular"/><s n="past"/><s n="second_person"/></r>
        </p></e>
		<e><p>
                <l>wiri</l>
                <r><s n="verb"/><s n="plural"/><s n="past"/><s n="second_person"/></r>
        </p></e>
		<e><p>
                <l>weVnu</l>
                <r><s n="verb"/><s n="singular"/><s n="past"/><s n="first_person"/></r>
        </p></e>
		<e><p>
                <l>weVvu</l>
                <r><s n="verb"/><s n="plural"/><s n="past"/><s n="first_person"/></r>
        </p></e>
		
		<e><p>
                <l>wukoVlYlYuwwixxAneV</l>
				<r><s n="verb"/><s n="singular"/><s n="masc"/><s n="present"/><s n="third_person"/></r>
        </p></e>
		<e><p>
                <l>wukoVlYlYuwwixxAlYeV</l>
				<r><s n="verb"/><s n="singular"/><s n="fem"/><s n="present"/><s n="third_person"/></r>
        </p></e>
		<e><p>
                <l>wukoVlYlYuwwixeV</l>
				<r><s n="verb"/><s n="singular"/><s n="neut"/><s n="present"/><s n="third_person"/></r>
        </p></e>
		<e><p>
                <l>wukoVlYlYuwwiveV</l>
				<r><s n="verb"/><s n="plural"/><s n="neut"/><s n="present"/><s n="third_person"/></r>
        </p></e>
		<e><p>
                <l>wukoVlYlYuwwixxAreV</l>
				<r><s n="verb"/><s n="plural"/><s n="masc"/><s n="present"/><s n="third_person"/></r>
        </p></e>
		<e><p>
                <l>wukoVlYlYuwwixxIya</l>
                <r><s n="verb"/><s n="singular"/><s n="present"/><s n="second_person"/></r>
        </p></e>
		<e><p>
                <l>wukoVlYlYuwwixxIri</l>
                <r><s n="verb"/><s n="plural"/><s n="present"/><s n="second_person"/></r>
        </p></e>
		<e><p>
                <l>wukoVlYlYuwwixxeneV</l>
                <r><s n="verb"/><s n="singular"/><s n="present"/><s n="first_person"/></r>
        </p></e>
		<e><p>
                <l>wukoVlYlYuwwixxeveV</l>
                <r><s n="verb"/><s n="plural"/><s n="present"/><s n="first_person"/></r>
        </p></e>
		<e><p>
                <l>wukoVlYlYuwwiruveVnu</l>
                <r><s n="verb"/><s n="singular"/><s n="present"/><s n="first_person"/></r>
        </p></e>

		<e><p>
                <l>wukoVlYlYuwwiruveVvu</l>
                <r><s n="verb"/><s n="plural"/><s n="present"/><s n="first_person"/></r>
        </p></e>
		
		<e><p>
                <l>wukoVlYlYuwwAneV</l>
				<r><s n="verb"/><s n="singular"/><s n="masc"/><s n="future"/><s n="third_person"/></r>
        </p></e>
		<e><p>
                <l>wukoVlYlYuwwAlYeV</l>
				<r><s n="verb"/><s n="singular"/><s n="fem"/><s n="future"/><s n="third_person"/></r>
        </p></e>
		<e><p>
                <l>wukoVlYlYuwwaxeV</l>
				<r><s n="verb"/><s n="singular"/><s n="neut"/><s n="future"/><s n="third_person"/></r>
        </p></e>
		<e><p>
                <l>wukoVlYlYuwwaveV</l>
				<r><s n="verb"/><s n="plural"/><s n="neut"/><s n="future"/><s n="third_person"/></r>
        </p></e>
		<e><p>
                <l>wukoVlYlYuwwAreV</l>
				<r><s n="verb"/><s n="plural"/><s n="future"/><s n="third_person"/></r>
        </p></e>
		<e><p>
                <l>wukoVlYlYuwwIya</l>
                <r><s n="verb"/><s n="singular"/><s n="future"/><s n="second_person"/></r>
        </p></e>
		<e><p>
                <l>wukoVlYlYuveV</l>
                <r><s n="verb"/><s n="singular"/><s n="future"/><s n="second_person"/></r>
        </p></e>
		<e><p>
                <l>wukoVlYlYuwwIri</l>
                <r><s n="verb"/><s n="plural"/><s n="future"/><s n="second_person"/></r>
        </p></e>
		<e><p>
                <l>wukoVlYlYuviri</l>
                <r><s n="verb"/><s n="plural"/><s n="future"/><s n="second_person"/></r>
        </p></e>
		<e><p>
                <l>wukoVlYlYuwweneV</l>
                <r><s n="verb"/><s n="singular"/><s n="future"/><s n="first_person"/></r>
        </p></e>
		<e><p>
                <l>wukoVlYlYuveVnu</l>
                <r><s n="verb"/><s n="singular"/><s n="future"/><s n="first_person"/></r>
        </p></e>
		<e><p>
                <l>wukoVlYlYuwweveV</l>
                <r><s n="verb"/><s n="plural"/><s n="future"/><s n="first_person"/></r>
        </p></e>
		<e><p>
                <l>wukoVlYlYuveVvu</l>
                <r><s n="verb"/><s n="plural"/><s n="future"/><s n="first_person"/></r>
        </p></e>
		
</pardef>
<pardef n="su/gi_v">
        <e><p>
                <l>gixanu</l>
                <r>gi<s n="verb"/><s n="singular"/><s n="masc"/><s n="past"/><s n="third_person"/></r>
        </p></e>
		<e><p>
                <l>gixalYu</l>
                <r>gi<s n="verb"/><s n="singular"/><s n="fem"/><s n="past"/><s n="third_person"/></r>
        </p></e>
		<e><p>
                <l>giyiwu</l>
                <r>gi<s n="verb"/><s n="singular"/><s n="neut"/><s n="past"/><s n="third_person"/></r>
        </p></e>
		<e><p>
                <l>gixavu</l>
                <r>gi<s n="verb"/><s n="plural"/><s n="neut"/><s n="past"/><s n="third_person"/></r>
        </p></e>
		<e><p>
                <l>gixaru</l>
                <r>gi<s n="verb"/><s n="plural"/><s n="past"/><s n="third_person"/></r>
        </p></e>
		<e><p>
                <l>gixeV</l>
                <r>gi<s n="verb"/><s n="singular"/><s n="past"/><s n="second_person"/></r>
        </p></e>
		<e><p>
                <l>gixiri</l>
                <r>gi<s n="verb"/><s n="plural"/><s n="past"/><s n="second_person"/></r>
        </p></e>
		<e><p>
                <l>gixeVnu</l>
                <r>gi<s n="verb"/><s n="singular"/><s n="past"/><s n="first_person"/></r>
        </p></e>
		<e><p>
                <l>gixeVvu</l>
                <r>gi<s n="verb"/><s n="plural"/><s n="past"/><s n="first_person"/></r>
        </p></e>
		
		<e><p>
                <l>giyuwwixxAneV</l>
				<r>gi<s n="verb"/><s n="singular"/><s n="masc"/><s n="present"/><s n="third_person"/></r>
        </p></e>
		<e><p>
                <l>giyuwwixxAlYeV</l>
				<r>gi<s n="verb"/><s n="singular"/><s n="fem"/><s n="present"/><s n="third_person"/></r>
        </p></e>
		<e><p>
                <l>giyuwwixeV</l>
				<r>gi<s n="verb"/><s n="singular"/><s n="neut"/><s n="present"/><s n="third_person"/></r>
        </p></e>
		<e><p>
                <l>giyuwwiveV</l>
				<r>gi<s n="verb"/><s n="plural"/><s n="neut"/><s n="present"/><s n="third_person"/></r>
        </p></e>
		<e><p>
                <l>giyuwwixxAreV</l>
				<r>gi<s n="verb"/><s n="plural"/><s n="masc"/><s n="present"/><s n="third_person"/></r>
        </p></e>
		<e><p>
                <l>giyuwwixxIya</l>
                <r>gi<s n="verb"/><s n="singular"/><s n="present"/><s n="second_person"/></r>
        </p></e>
		<e><p>
                <l>giyuwwixxIri</l>
                <r>gi<s n="verb"/><s n="plural"/><s n="present"/><s n="second_person"/></r>
        </p></e>
		<e><p>
                <l>giyuwwixxeneV</l>
                <r>gi<s n="verb"/><s n="singular"/><s n="present"/><s n="first_person"/></r>
        </p></e>
		<e><p>
                <l>giyuwwixxeveV</l>
                <r>gi<s n="verb"/><s n="plural"/><s n="present"/><s n="first_person"/></r>
        </p></e>
		<e><p>
                <l>giyuwwiruveVnu</l>
                <r>gi<s n="verb"/><s n="singular"/><s n="present"/><s n="first_person"/></r>
        </p></e>

		<e><p>
                <l>giyuwwiruveVvu</l>
                <r>gi<s n="verb"/><s n="plural"/><s n="present"/><s n="first_person"/></r>
        </p></e>
		
		<e><p>
                <l>giyuwwAneV</l>
				<r>gi<s n="verb"/><s n="singular"/><s n="masc"/><s n="future"/><s n="third_person"/></r>
        </p></e>
		<e><p>
                <l>giyuwwAlYeV</l>
				<r>gi<s n="verb"/><s n="singular"/><s n="fem"/><s n="future"/><s n="third_person"/></r>
        </p></e>
		<e><p>
                <l>giyuwwaxeV</l>
				<r>gi<s n="verb"/><s n="singular"/><s n="neut"/><s n="future"/><s n="third_person"/></r>
        </p></e>
		<e><p>
                <l>giyuwwaveV</l>
				<r>gi<s n="verb"/><s n="plural"/><s n="neut"/><s n="future"/><s n="third_person"/></r>
        </p></e>
		<e><p>
                <l>giyuwwAreV</l>
				<r>gi<s n="verb"/><s n="plural"/><s n="future"/><s n="third_person"/></r>
        </p></e>
		<e><p>
                <l>giyuwwIya</l>
                <r>gi<s n="verb"/><s n="singular"/><s n="future"/><s n="second_person"/></r>
        </p></e>
		<e><p>
                <l>giyuveV</l>
                <r>gi<s n="verb"/><s n="singular"/><s n="future"/><s n="second_person"/></r>
        </p></e>
		<e><p>
                <l>giyuwwIra</l>
                <r>gi<s n="verb"/><s n="plural"/><s n="future"/><s n="second_person"/></r>
        </p></e>
		<e><p>
                <l>giyuviri</l>
                <r>gi<s n="verb"/><s n="plural"/><s n="future"/><s n="second_person"/></r>
        </p></e>
		<e><p>
                <l>giyuwweneV</l>
                <r>gi<s n="verb"/><s n="singular"/><s n="future"/><s n="first_person"/></r>
        </p></e>
		<e><p>
                <l>giyuveVnu</l>
                <r>gi<s n="verb"/><s n="singular"/><s n="future"/><s n="first_person"/></r>
        </p></e>
		<e><p>
                <l>giyuwweveV</l>
                <r>gi<s n="verb"/><s n="plural"/><s n="future"/><s n="first_person"/></r>
        </p></e>
		<e><p>
                <l>giyuveVvu</l>
                <r>gi<s n="verb"/><s n="plural"/><s n="future"/><s n="first_person"/></r>
        </p></e>
		
</pardef>

<pardef n="kudi/_v">
        <e><p>
                <l>xanu</l>
                <r><s n="verb"/><s n="singular"/><s n="masc"/><s n="past"/><s n="third_person"/></r>
        </p></e>
		<e><p>
                <l>xalYu</l>
                <r><s n="verb"/><s n="singular"/><s n="fem"/><s n="past"/><s n="third_person"/></r>
        </p></e>
		<e><p>
                <l>yiwu</l>
                <r><s n="verb"/><s n="singular"/><s n="neut"/><s n="past"/><s n="third_person"/></r>
        </p></e>
		<e><p>
                <l>xaru</l>
                <r><s n="verb"/><s n="plural"/><s n="past"/><s n="third_person"/></r>
        </p></e>
		<e><p>
                <l>xeV</l>
                <r><s n="verb"/><s n="singular"/><s n="past"/><s n="second_person"/></r>
        </p></e>
		<e><p>
                <l>xiri</l>
                <r><s n="verb"/><s n="plural"/><s n="past"/><s n="second_person"/></r>
        </p></e>
		<e><p>
                <l>xeVnu</l>
                <r><s n="verb"/><s n="singular"/><s n="past"/><s n="first_person"/></r>
        </p></e>
		<e><p>
                <l>xeVvu</l>
                <r><s n="verb"/><s n="plural"/><s n="past"/><s n="first_person"/></r>
        </p></e>
		
		<e><p>
                <l>yuwwixxAneV</l>
				<r><s n="verb"/><s n="singular"/><s n="masc"/><s n="present"/><s n="third_person"/></r>
        </p></e>
		<e><p>
                <l>yuwwixxAlYeV</l>
				<r><s n="verb"/><s n="singular"/><s n="fem"/><s n="present"/><s n="third_person"/></r>
        </p></e>
		<e><p>
                <l>yuwwixeV</l>
				<r><s n="verb"/><s n="singular"/><s n="neut"/><s n="present"/><s n="third_person"/></r>
        </p></e>
		<e><p>
                <l>yuwwixxAreV</l>
				<r><s n="verb"/><s n="plural"/><s n="present"/><s n="third_person"/></r>
        </p></e>
		<e><p>
                <l>yuwwixxIya</l>
                <r><s n="verb"/><s n="singular"/><s n="present"/><s n="second_person"/></r>
        </p></e>
		<e><p>
                <l>yuwwixxIri</l>
                <r><s n="verb"/><s n="plural"/><s n="present"/><s n="second_person"/></r>
        </p></e>
		<e><p>
                <l>yuwwixxeneV</l>
                <r><s n="verb"/><s n="singular"/><s n="present"/><s n="first_person"/></r>
        </p></e>
		<e><p>
                <l>yuwwixxeveV</l>
                <r><s n="verb"/><s n="plural"/><s n="present"/><s n="first_person"/></r>
        </p></e>
		<e><p>
                <l>yuvanu</l>
				<r><s n="verb"/><s n="singular"/><s n="masc"/><s n="future"/><s n="third_person"/></r>
        </p></e>
		<e><p>
                <l>yuwwAneV</l>
				<r><s n="verb"/><s n="singular"/><s n="masc"/><s n="future"/><s n="third_person"/></r>
        </p></e>
		<e><p>
                <l>yuvalYu</l>
				<r><s n="verb"/><s n="singular"/><s n="fem"/><s n="future"/><s n="third_person"/></r>
        </p></e>
		<e><p>
                <l>yuwwAlYeV</l>
				<r><s n="verb"/><s n="singular"/><s n="fem"/><s n="future"/><s n="third_person"/></r>
        </p></e>
		<e><p>
                <l>yuwwaxeV</l>
				<r><s n="verb"/><s n="singular"/><s n="neut"/><s n="future"/><s n="third_person"/></r>
        </p></e>
		<e><p>
                <l>yuvaru</l>
				<r><s n="verb"/><s n="plural"/><s n="future"/><s n="third_person"/></r>
        </p></e>
		<e><p>
                <l>yuwwAreV</l>
				<r><s n="verb"/><s n="plural"/><s n="future"/><s n="third_person"/></r>
        </p></e>
		<e><p>
                <l>yuwwIya</l>
                <r><s n="verb"/><s n="singular"/><s n="future"/><s n="second_person"/></r>
        </p></e>
		<e><p>
                <l>yuwwIri</l>
                <r><s n="verb"/><s n="plural"/><s n="future"/><s n="second_person"/></r>
        </p></e>
		<e><p>
                <l>yuwweneV</l>
                <r><s n="verb"/><s n="singular"/><s n="future"/><s n="first_person"/></r>
        </p></e>
		<e><p>
                <l>yuwweveV</l>
                <r><s n="verb"/><s n="plural"/><s n="future"/><s n="first_person"/></r>
        </p></e>
		
</pardef>
<pardef n="kax/i_v">
        <e><p>
                <l>xanu</l>
                <r>i<s n="verb"/><s n="singular"/><s n="masc"/><s n="past"/><s n="third_person"/></r>
        </p></e>
		<e><p>
                <l>xalYu</l>
                <r>i<s n="verb"/><s n="singular"/><s n="fem"/><s n="past"/><s n="third_person"/></r>
        </p></e>
		<e><p>
                <l>iwu</l>
                <r>i<s n="verb"/><s n="singular"/><s n="neut"/><s n="past"/><s n="third_person"/></r>
        </p></e>
		<e><p>
                <l>xaru</l>
                <r>i<s n="verb"/><s n="plural"/><s n="past"/><s n="third_person"/></r>
        </p></e>
		<e><p>
                <l>xeV</l>
                <r>i<s n="verb"/><s n="singular"/><s n="past"/><s n="second_person"/></r>
        </p></e>
		<e><p>
                <l>xiri</l>
                <r>i<s n="verb"/><s n="plural"/><s n="past"/><s n="second_person"/></r>
        </p></e>
		<e><p>
                <l>xeVnu</l>
                <r>i<s n="verb"/><s n="singular"/><s n="past"/><s n="first_person"/></r>
        </p></e>
		<e><p>
                <l>xeVvu</l>
                <r>i<s n="verb"/><s n="plural"/><s n="past"/><s n="first_person"/></r>
        </p></e>
		
		<e><p>
                <l>iyuwwixxAneV</l>
				<r>i<s n="verb"/><s n="singular"/><s n="masc"/><s n="present"/><s n="third_person"/></r>
        </p></e>
		<e><p>
                <l>iyuwwixxAlYeV</l>
				<r>i<s n="verb"/><s n="singular"/><s n="fem"/><s n="present"/><s n="third_person"/></r>
        </p></e>
		<e><p>
                <l>iyuwwixeV</l>
				<r>i<s n="verb"/><s n="singular"/><s n="neut"/><s n="present"/><s n="third_person"/></r>
        </p></e>
		<e><p>
                <l>iyuwwixxAreV</l>
				<r>i<s n="verb"/><s n="plural"/><s n="present"/><s n="third_person"/></r>
        </p></e>
		<e><p>
                <l>iyuwwixxIya</l>
                <r>i<s n="verb"/><s n="singular"/><s n="present"/><s n="second_person"/></r>
        </p></e>
		<e><p>
                <l>iyuwwixxIri</l>
                <r>i<s n="verb"/><s n="plural"/><s n="present"/><s n="second_person"/></r>
        </p></e>
		<e><p>
                <l>iyuwwixxeneV</l>
                <r>i<s n="verb"/><s n="singular"/><s n="present"/><s n="first_person"/></r>
        </p></e>
		<e><p>
                <l>iyuwwiruveV</l>
                <r>i<s n="verb"/><s n="singular"/><s n="present"/><s n="first_person"/></r>
        </p></e>
		<e><p>
                <l>iyuwwixxeveV</l>
                <r>i<s n="verb"/><s n="plural"/><s n="present"/><s n="first_person"/></r>
        </p></e>
		<e><p>
                <l>iyuwwiruveVvu</l>
                <r>i<s n="verb"/><s n="plural"/><s n="present"/><s n="first_person"/></r>
        </p></e>
		<e><p>
                <l>iyuvanu</l>
				<r>i<s n="verb"/><s n="singular"/><s n="masc"/><s n="future"/><s n="third_person"/></r>
        </p></e>
		<e><p>
                <l>iyuwwAneV</l>
				<r>i<s n="verb"/><s n="singular"/><s n="masc"/><s n="future"/><s n="third_person"/></r>
        </p></e>
		<e><p>
                <l>iyuvalYu</l>
				<r>i<s n="verb"/><s n="singular"/><s n="fem"/><s n="future"/><s n="third_person"/></r>
        </p></e>
		<e><p>
                <l>iyuwwAlYeV</l>
				<r>i<s n="verb"/><s n="singular"/><s n="fem"/><s n="future"/><s n="third_person"/></r>
        </p></e>
		<e><p>
                <l>iyuwwaxeV</l>
				<r>i<s n="verb"/><s n="singular"/><s n="neut"/><s n="future"/><s n="third_person"/></r>
        </p></e>
		<e><p>
                <l>iyuvaru</l>
				<r>i<s n="verb"/><s n="plural"/><s n="future"/><s n="third_person"/></r>
        </p></e>
		<e><p>
                <l>iyuwwAreV</l>
				<r>i<s n="verb"/><s n="plural"/><s n="future"/><s n="third_person"/></r>
        </p></e>
		<e><p>
                <l>iyuwwIya</l>
                <r>i<s n="verb"/><s n="singular"/><s n="future"/><s n="second_person"/></r>
        </p></e>
		<e><p>
                <l>iyuveV</l>
                <r>i<s n="verb"/><s n="singular"/><s n="future"/><s n="second_person"/></r>
        </p></e>
		<e><p>
                <l>iyuwwIri</l>
                <r>i<s n="verb"/><s n="plural"/><s n="future"/><s n="second_person"/></r>
        </p></e>
		<e><p>
                <l>iyuviri</l>
                <r>i<s n="verb"/><s n="plural"/><s n="future"/><s n="second_person"/></r>
        </p></e>
		<e><p>
                <l>iyuwweneV</l>
                <r>i<s n="verb"/><s n="singular"/><s n="future"/><s n="first_person"/></r>
        </p></e>
		<e><p>
                <l>iyuveV</l>
                <r>i<s n="verb"/><s n="singular"/><s n="future"/><s n="first_person"/></r>
        </p></e>
		<e><p>
                <l>iyuwweveV</l>
                <r>i<s n="verb"/><s n="plural"/><s n="future"/><s n="first_person"/></r>
        </p></e>
		<e><p>
                <l>iyuveVvu</l>
                <r>i<s n="verb"/><s n="plural"/><s n="future"/><s n="first_person"/></r>
        </p></e>
		
</pardef>
<pardef n="wo/yu_v">
        <e><p>
                <l>Vyxanu</l>
                <r>yu<s n="verb"/><s n="singular"/><s n="masc"/><s n="past"/><s n="third_person"/></r>
        </p></e>
		<e><p>
                <l>VyxalYu</l>
                <r>yu<s n="verb"/><s n="singular"/><s n="fem"/><s n="past"/><s n="third_person"/></r>
        </p></e>
		<e><p>
                <l>Vyxiwu</l>
                <r>yu<s n="verb"/><s n="singular"/><s n="neut"/><s n="past"/><s n="third_person"/></r>
        </p></e>
		<e><p>
                <l>Vyxavu</l>
                <r>yu<s n="verb"/><s n="plural"/><s n="neut"/><s n="past"/><s n="third_person"/></r>
        </p></e>
		<e><p>
                <l>Vyxaru</l>
                <r>yu<s n="verb"/><s n="plural"/><s n="past"/><s n="third_person"/></r>
        </p></e>
		<e><p>
                <l>VyxeV</l>
                <r>yu<s n="verb"/><s n="singular"/><s n="past"/><s n="second_person"/></r>
        </p></e>
		<e><p>
                <l>Vyxiri</l>
                <r>yu<s n="verb"/><s n="plural"/><s n="past"/><s n="second_person"/></r>
        </p></e>
		<e><p>
                <l>VyxeVnu</l>
                <r>yu<s n="verb"/><s n="singular"/><s n="past"/><s n="first_person"/></r>
        </p></e>
		<e><p>
                <l>VyxeVvu</l>
                <r>yu<s n="verb"/><s n="plural"/><s n="past"/><s n="first_person"/></r>
        </p></e>
		
		<e><p>
                <l>yuwwixxAneV</l>
				<r>yu<s n="verb"/><s n="singular"/><s n="masc"/><s n="present"/><s n="third_person"/></r>
        </p></e>
		<e><p>
                <l>yuwwixxAlYeV</l>
				<r>yu<s n="verb"/><s n="singular"/><s n="fem"/><s n="present"/><s n="third_person"/></r>
        </p></e>
		<e><p>
                <l>yuwwixeV</l>
				<r>yu<s n="verb"/><s n="singular"/><s n="neut"/><s n="present"/><s n="third_person"/></r>
        </p></e>
		<e><p>
                <l>yuwwiveV</l>
				<r>yu<s n="verb"/><s n="plural"/><s n="neut"/><s n="present"/><s n="third_person"/></r>
        </p></e>
		<e><p>
                <l>yuwwixxeveV</l>
				<r>yu<s n="verb"/><s n="plural"/><s n="present"/><s n="third_person"/></r>
        </p></e>
		<e><p>
                <l>yuwwixxIya</l>
                <r>yu<s n="verb"/><s n="singular"/><s n="present"/><s n="second_person"/></r>
        </p></e>
		<e><p>
                <l>yuwwixxIri</l>
                <r>yu<s n="verb"/><s n="plural"/><s n="present"/><s n="second_person"/></r>
        </p></e>
		<e><p>
                <l>yuwwixxeneV</l>
                <r>yu<s n="verb"/><s n="singular"/><s n="present"/><s n="first_person"/></r>
        </p></e>
		<e><p>
                <l>yuwwiruveVnu</l>
                <r>yu<s n="verb"/><s n="singular"/><s n="present"/><s n="first_person"/></r>
        </p></e>
		<e><p>
                <l>yuwwixxeveV</l>
                <r>yu<s n="verb"/><s n="plural"/><s n="present"/><s n="first_person"/></r>
        </p></e>
		<e><p>
                <l>yuwwiruveVvu</l>
                <r>yu<s n="verb"/><s n="plural"/><s n="present"/><s n="first_person"/></r>
        </p></e>
		<e><p>
                <l>yuxxAneV</l>
				<r>yu<s n="verb"/><s n="singular"/><s n="masc"/><s n="future"/><s n="third_person"/></r>
        </p></e>
		<e><p>
                <l>yuxxAlYeV</l>
				<r>yu<s n="verb"/><s n="singular"/><s n="fem"/><s n="future"/><s n="third_person"/></r>
        </p></e>
		<e><p>
                <l>yuwwaxeV</l>
				<r>yu<s n="verb"/><s n="singular"/><s n="neut"/><s n="future"/><s n="third_person"/></r>
        </p></e>
		<e><p>
                <l>yuwwaveV</l>
				<r>yu<s n="verb"/><s n="plural"/><s n="neut"/><s n="future"/><s n="third_person"/></r>
        </p></e>
		<e><p>
                <l>yuwwAreV</l>
				<r>yu<s n="verb"/><s n="plural"/><s n="future"/><s n="third_person"/></r>
        </p></e>
		<e><p>
                <l>yuwwIya</l>
                <r>yu<s n="verb"/><s n="singular"/><s n="future"/><s n="second_person"/></r>
        </p></e>
		<e><p>
                <l>yuwwIri</l>
                <r>yu<s n="verb"/><s n="plural"/><s n="future"/><s n="second_person"/></r>
        </p></e>
		<e><p>
                <l>yuviri</l>
                <r>yu<s n="verb"/><s n="plural"/><s n="future"/><s n="second_person"/></r>
        </p></e>
		<e><p>
                <l>yuwweneV</l>
                <r>yu<s n="verb"/><s n="singular"/><s n="future"/><s n="first_person"/></r>
        </p></e>
		<e><p>
				<l>yuveVnu</l>
                <r>yu<s n="verb"/><s n="singular"/><s n="future"/><s n="first_person"/></r>
        </p></e>
		<e><p>
                <l>yuwweveV</l>
                <r>yu<s n="verb"/><s n="plural"/><s n="future"/><s n="first_person"/></r>
        </p></e>
		<e><p>
                <l>yuveVvu</l>
                <r>yu<s n="verb"/><s n="plural"/><s n="future"/><s n="first_person"/></r>
        </p></e>
		
</pardef>
<pardef n="i/ru_v">
        <e><p>
                <l>xxanu</l>
                <r><s n="verb"/><s n="singular"/><s n="masc"/><s n="past"/><s n="third_person"/></r>
        </p></e>
		<e><p>
                <l>xxalYu</l>
                <r><s n="verb"/><s n="singular"/><s n="fem"/><s n="past"/><s n="third_person"/></r>
        </p></e>
		<e><p>
                <l>wwu</l>
                <r><s n="verb"/><s n="singular"/><s n="neut"/><s n="past"/><s n="third_person"/></r>
        </p></e>
		<e><p>
                <l>xxavu</l>
                <r><s n="verb"/><s n="plural"/><s n="neut"/><s n="past"/><s n="third_person"/></r>
        </p></e>
		<e><p>
                <l>xxaru</l>
                <r><s n="verb"/><s n="plural"/><s n="past"/><s n="third_person"/></r>
        </p></e>
		<e><p>
                <l>xxeV</l>
                <r><s n="verb"/><s n="singular"/><s n="past"/><s n="second_person"/></r>
        </p></e>
		<e><p>
                <l>xxiri</l>
                <r><s n="verb"/><s n="plural"/><s n="past"/><s n="second_person"/></r>
        </p></e>
		<e><p>
                <l>xxeVnu</l>
                <r><s n="verb"/><s n="singular"/><s n="past"/><s n="first_person"/></r>
        </p></e>
		<e><p>
                <l>xxeVvu</l>
                <r><s n="verb"/><s n="plural"/><s n="past"/><s n="first_person"/></r>
        </p></e>
		
		<e><p>
                <l>xxAneV</l>
				<r><s n="verb"/><s n="singular"/><s n="masc"/><s n="present"/><s n="third_person"/></r>
        </p></e>
		<e><p>
                <l>xxAlYeV</l>
				<r><s n="verb"/><s n="singular"/><s n="fem"/><s n="present"/><s n="third_person"/></r>
        </p></e>
		<e><p>
                <l>xeV</l>
				<r><s n="verb"/><s n="singular"/><s n="neut"/><s n="present"/><s n="third_person"/></r>
        </p></e>
		<e><p>
                <l>veV</l>
				<r><s n="verb"/><s n="plural"/><s n="neut"/><s n="present"/><s n="third_person"/></r>
        </p></e>
		<e><p>
                <l>xxAreV</l>
				<r><s n="verb"/><s n="plural"/><s n="present"/><s n="third_person"/></r>
        </p></e>
		<e><p>
                <l>xxIya</l>
                <r><s n="verb"/><s n="singular"/><s n="present"/><s n="second_person"/></r>
        </p></e>
		<e><p>
                <l>xxIri</l>
                <r><s n="verb"/><s n="plural"/><s n="present"/><s n="second_person"/></r>
        </p></e>
		<e><p>
                <l>xxeneV</l>
                <r><s n="verb"/><s n="singular"/><s n="present"/><s n="first_person"/></r>
        </p></e>
		<e><p>
                <l>ruveV</l>
                <r><s n="verb"/><s n="singular"/><s n="present"/><s n="first_person"/></r>
        </p></e>
		<e><p>
                <l>xxeveV</l>
                <r><s n="verb"/><s n="plural"/><s n="present"/><s n="first_person"/></r>
        </p></e>
		<e><p>
                <l>ruveVvu</l>
                <r><s n="verb"/><s n="plural"/><s n="present"/><s n="first_person"/></r>
        </p></e>
		<e><p>
                <l>iruvanu</l>
				<r><s n="verb"/><s n="singular"/><s n="masc"/><s n="future"/><s n="third_person"/></r>
        </p></e>
		<e><p>
                <l>ruwwAneV</l>
				<r><s n="verb"/><s n="singular"/><s n="masc"/><s n="future"/><s n="third_person"/></r>
        </p></e>
		<e><p>
                <l>ruvalYu</l>
				<r><s n="verb"/><s n="singular"/><s n="fem"/><s n="future"/><s n="third_person"/></r>
        </p></e>
		<e><p>
                <l>ruwwAlYeV</l>
				<r><s n="verb"/><s n="singular"/><s n="fem"/><s n="future"/><s n="third_person"/></r>
        </p></e>
		<e><p>
                <l>ruvuxu</l>
				<r><s n="verb"/><s n="singular"/><s n="neut"/><s n="future"/><s n="third_person"/></r>
        </p></e>
		<e><p>
                <l>ruwwaxeV</l>
				<r><s n="verb"/><s n="singular"/><s n="neut"/><s n="future"/><s n="third_person"/></r>
        </p></e>
		<e><p>
                <l>ruwwaveV</l>
				<r><s n="verb"/><s n="plural"/><s n="neut"/><s n="future"/><s n="third_person"/></r>
        </p></e>
		<e><p>
                <l>ruwwAreV</l>
				<r><s n="verb"/><s n="plural"/><s n="future"/><s n="third_person"/></r>
        </p></e>
		<e><p>
                <l>ruwwIya</l>
                <r><s n="verb"/><s n="singular"/><s n="future"/><s n="second_person"/></r>
        </p></e>
		<e><p>
                <l>ruveV</l>
                <r><s n="verb"/><s n="singular"/><s n="future"/><s n="second_person"/></r>
        </p></e>
		<e><p>
                <l>ruwwIri</l>
                <r><s n="verb"/><s n="plural"/><s n="future"/><s n="second_person"/></r>
        </p></e>
		<e><p>
                <l>ruviri</l>
                <r><s n="verb"/><s n="plural"/><s n="future"/><s n="second_person"/></r>
        </p></e>
		<e><p>
                <l>ruwweneV</l>
                <r><s n="verb"/><s n="singular"/><s n="future"/><s n="first_person"/></r>
        </p></e>
		<e><p>
                <l>ruveVnu</l>
                <r><s n="verb"/><s n="singular"/><s n="future"/><s n="first_person"/></r>
        </p></e>
		<e><p>
                <l>ruwweveV</l>
                <r><s n="verb"/><s n="plural"/><s n="future"/><s n="first_person"/></r>
        </p></e>
		<e><p>
                <l>ruveVvu</l>
                <r><s n="verb"/><s n="plural"/><s n="future"/><s n="first_person"/></r>
        </p></e>		
</pardef>
<pardef n="iMg/u_v">
        <e><p>
                <l>iwu</l>
                <r>u<s n="verb"/><s n="singular"/><s n="neut"/><s n="past"/><s n="third_person"/></r>
        </p></e>
		<e><p>
                <l>ixavu</l>
                <r>u<s n="verb"/><s n="plural"/><s n="neut"/><s n="past"/><s n="third_person"/></r>
        </p></e>
		<e><p>
                <l>uwwixeV</l>
                <r>u<s n="verb"/><s n="singular"/><s n="neut"/><s n="present"/><s n="third_person"/></r>
        </p></e>
		<e><p>
                <l>uwwiveV</l>
                <r>u<s n="verb"/><s n="plural"/><s n="neut"/><s n="present"/><s n="third_person"/></r>
        </p></e>
		<e><p>
                <l>uwwaxeV</l>
                <r>u<s n="verb"/><s n="singular"/><s n="neut"/><s n="future"/><s n="third_person"/></r>
        </p></e>
		<e><p>
                <l>uwwaveV</l>
                <r>u<s n="verb"/><s n="plural"/><s n="neut"/><s n="future"/><s n="third_person"/></r>
        </p></e>
</pardef>	
<pardef n="mAd/u_v">
        <e><p>
                <l>ixanu</l>
                <r>u<s n="verb"/><s n="singular"/><s n="masc"/><s n="past"/><s n="third_person"/></r>
        </p></e>
		<e><p>
                <l>ixalYu</l>
                <r>u<s n="verb"/><s n="singular"/><s n="fem"/><s n="past"/><s n="third_person"/></r>
        </p></e>
		<e><p>
                <l>iwu</l>
                <r>u<s n="verb"/><s n="singular"/><s n="neut"/><s n="past"/><s n="third_person"/></r>
        </p></e>
		<e><p>
                <l>ixavu</l>
                <r>u<s n="verb"/><s n="plural"/><s n="neut"/><s n="past"/><s n="third_person"/></r>
        </p></e>
		<e><p>
                <l>ixaru</l>
                <r>u<s n="verb"/><s n="plural"/><s n="past"/><s n="third_person"/></r>
        </p></e>
		<e><p>
                <l>ixeV</l>
                <r>u<s n="verb"/><s n="singular"/><s n="past"/><s n="second_person"/></r>
        </p></e>
		<e><p>
                <l>ixiri</l>
                <r>u<s n="verb"/><s n="plural"/><s n="past"/><s n="second_person"/></r>
        </p></e>
		<e><p>
                <l>ixeVnu</l>
                <r>u<s n="verb"/><s n="singular"/><s n="past"/><s n="first_person"/></r>
        </p></e>
		<e><p>
                <l>ixeVvu</l>
                <r>u<s n="verb"/><s n="plural"/><s n="past"/><s n="first_person"/></r>
        </p></e>
		
		<e><p>
                <l>uwwixxAneV</l>
				<r>u<s n="verb"/><s n="singular"/><s n="masc"/><s n="present"/><s n="third_person"/></r>
        </p></e>
		<e><p>
                <l>uwwixxAlYeV</l>
				<r>u<s n="verb"/><s n="singular"/><s n="fem"/><s n="present"/><s n="third_person"/></r>
        </p></e>
		<e><p>
                <l>uwwixeV</l>
				<r>u<s n="verb"/><s n="singular"/><s n="neut"/><s n="present"/><s n="third_person"/></r>
        </p></e>
		<e><p>
                <l>uwwiveV</l>
				<r>u<s n="verb"/><s n="plural"/><s n="neut"/><s n="present"/><s n="third_person"/></r>
        </p></e>
		<e><p>
                <l>uwwixxeveV</l>
				<r>u<s n="verb"/><s n="plural"/><s n="present"/><s n="third_person"/></r>
        </p></e>
		<e><p>
                <l>uwwixxIya</l>
                <r>u<s n="verb"/><s n="singular"/><s n="present"/><s n="second_person"/></r>
        </p></e>
		<e><p>
                <l>uwwixxIri</l>
                <r>u<s n="verb"/><s n="plural"/><s n="present"/><s n="second_person"/></r>
        </p></e>
		<e><p>
                <l>uwwixxeneV</l>
                <r>u<s n="verb"/><s n="singular"/><s n="present"/><s n="first_person"/></r>
        </p></e>
		<e><p>
                <l>uwwiruveVnu</l>
                <r>u<s n="verb"/><s n="singular"/><s n="present"/><s n="first_person"/></r>
        </p></e>
		<e><p>
                <l>uwwixxeveV</l>
                <r>u<s n="verb"/><s n="plural"/><s n="present"/><s n="first_person"/></r>
        </p></e>
		<e><p>
                <l>uwwiruveVvu</l>
                <r>u<s n="verb"/><s n="plural"/><s n="present"/><s n="first_person"/></r>
        </p></e>
		<e><p>
                <l>uxxAneV</l>
				<r>u<s n="verb"/><s n="singular"/><s n="masc"/><s n="future"/><s n="third_person"/></r>
        </p></e>
		<e><p>
                <l>uxxAlYeV</l>
				<r>u<s n="verb"/><s n="singular"/><s n="fem"/><s n="future"/><s n="third_person"/></r>
        </p></e>
		<e><p>
                <l>uwwaxeV</l>
				<r>u<s n="verb"/><s n="singular"/><s n="neut"/><s n="future"/><s n="third_person"/></r>
        </p></e>
		<e><p>
                <l>uwwaveV</l>
				<r>u<s n="verb"/><s n="plural"/><s n="neut"/><s n="future"/><s n="third_person"/></r>
        </p></e>
		<e><p>
                <l>uwwAreV</l>
				<r>u<s n="verb"/><s n="plural"/><s n="future"/><s n="third_person"/></r>
        </p></e>
		<e><p>
                <l>uwwIya</l>
                <r>u<s n="verb"/><s n="singular"/><s n="future"/><s n="second_person"/></r>
        </p></e>
		<e><p>
                <l>uwwIri</l>
                <r>u<s n="verb"/><s n="plural"/><s n="future"/><s n="second_person"/></r>
        </p></e>
		<e><p>
                <l>uviri</l>
                <r>u<s n="verb"/><s n="plural"/><s n="future"/><s n="second_person"/></r>
        </p></e>
		<e><p>
                <l>uwweneV</l>
                <r>u<s n="verb"/><s n="singular"/><s n="future"/><s n="first_person"/></r>
        </p></e>
		<e><p>
				<l>uveVnu</l>
                <r>u<s n="verb"/><s n="singular"/><s n="future"/><s n="first_person"/></r>
        </p></e>
		<e><p>
                <l>uwweveV</l>
                <r>u<s n="verb"/><s n="plural"/><s n="future"/><s n="first_person"/></r>
        </p></e>
		<e><p>
                <l>uveVvu</l>
                <r>u<s n="verb"/><s n="plural"/><s n="future"/><s n="first_person"/></r>
        </p></e>
		
</pardef>
<pardef n="b/ayyu_v">
        <e><p>
                <l>Exanu</l>
                <r>ayyu<s n="verb"/><s n="singular"/><s n="masc"/><s n="past"/><s n="third_person"/></r>
        </p></e>
		<e><p>
                <l>EalYu</l>
                <r>ayyu<s n="verb"/><s n="singular"/><s n="fem"/><s n="past"/><s n="third_person"/></r>
        </p></e>
		<e><p>
                <l>Ewu</l>
                <r>ayyu<s n="verb"/><s n="singular"/><s n="neut"/><s n="past"/><s n="third_person"/></r>
        </p></e>
		<e><p>
                <l>ayyiwu</l>
                <r>ayyu<s n="verb"/><s n="singular"/><s n="neut"/><s n="past"/><s n="third_person"/></r>
        </p></e>
		<e><p>
                <l>Exavu</l>
                <r>ayyu<s n="verb"/><s n="plural"/><s n="neut"/><s n="past"/><s n="third_person"/></r>
        </p></e>
		<e><p>
                <l>Exaru</l>
                <r>ayyu<s n="verb"/><s n="plural"/><s n="past"/><s n="third_person"/></r>
        </p></e>
		<e><p>
                <l>ExeV</l>
                <r>ayyu<s n="verb"/><s n="singular"/><s n="past"/><s n="second_person"/></r>
        </p></e>
		<e><p>
                <l>Exiri</l>
                <r>ayyu<s n="verb"/><s n="plural"/><s n="past"/><s n="second_person"/></r>
        </p></e>
		<e><p>
                <l>ExeVnu</l>
                <r>ayyu<s n="verb"/><s n="singular"/><s n="past"/><s n="first_person"/></r>
        </p></e>
		<e><p>
                <l>ExeVvu</l>
                <r>ayyu<s n="verb"/><s n="plural"/><s n="past"/><s n="first_person"/></r>
        </p></e>
		
		<e><p>
                <l>ayyuwwixxAneV</l>
				<r>ayyu<s n="verb"/><s n="singular"/><s n="masc"/><s n="present"/><s n="third_person"/></r>
        </p></e>
		<e><p>
                <l>ayyuwwixxAlYeV</l>
				<r>ayyu<s n="verb"/><s n="singular"/><s n="fem"/><s n="present"/><s n="third_person"/></r>
        </p></e>
		<e><p>
                <l>ayyuwwixeV</l>
				<r>ayyu<s n="verb"/><s n="singular"/><s n="neut"/><s n="present"/><s n="third_person"/></r>
        </p></e>
		<e><p>
                <l>ayyuwwiveV</l>
				<r>ayyu<s n="verb"/><s n="plural"/><s n="neut"/><s n="present"/><s n="third_person"/></r>
        </p></e>
		<e><p>
                <l>ayyuwwixxeveV</l>
				<r>ayyu<s n="verb"/><s n="plural"/><s n="present"/><s n="third_person"/></r>
        </p></e>
		<e><p>
                <l>ayyuwwixxIya</l>
                <r>ayyu<s n="verb"/><s n="singular"/><s n="present"/><s n="second_person"/></r>
        </p></e>
		<e><p>
                <l>ayyuwwixxIri</l>
                <r>ayyu<s n="verb"/><s n="plural"/><s n="present"/><s n="second_person"/></r>
        </p></e>
		<e><p>
                <l>ayyuwwixxeneV</l>
                <r>ayyu<s n="verb"/><s n="singular"/><s n="present"/><s n="first_person"/></r>
        </p></e>
		<e><p>
                <l>ayyuwwiruveVnu</l>
                <r>ayyu<s n="verb"/><s n="singular"/><s n="present"/><s n="first_person"/></r>
        </p></e>
		<e><p>
                <l>ayyuwwixxeveV</l>
                <r>ayyu<s n="verb"/><s n="plural"/><s n="present"/><s n="first_person"/></r>
        </p></e>
		<e><p>
                <l>ayyuwwiruveVvu</l>
                <r>ayyu<s n="verb"/><s n="plural"/><s n="present"/><s n="first_person"/></r>
        </p></e>
		<e><p>
                <l>ayyuxxAneV</l>
				<r>ayyu<s n="verb"/><s n="singular"/><s n="masc"/><s n="future"/><s n="third_person"/></r>
        </p></e>
		<e><p>
                <l>ayyuxxAlYeV</l>
				<r>ayyu<s n="verb"/><s n="singular"/><s n="fem"/><s n="future"/><s n="third_person"/></r>
        </p></e>
		<e><p>
                <l>ayyuwwaxeV</l>
				<r>ayyu<s n="verb"/><s n="singular"/><s n="neut"/><s n="future"/><s n="third_person"/></r>
        </p></e>
		<e><p>
                <l>ayyuwwaveV</l>
				<r>ayyu<s n="verb"/><s n="plural"/><s n="neut"/><s n="future"/><s n="third_person"/></r>
        </p></e>
		<e><p>
                <l>ayyuwwAreV</l>
				<r>ayyu<s n="verb"/><s n="plural"/><s n="future"/><s n="third_person"/></r>
        </p></e>
		<e><p>
                <l>ayyuwwIya</l>
                <r>ayyu<s n="verb"/><s n="singular"/><s n="future"/><s n="second_person"/></r>
        </p></e>
		<e><p>
                <l>ayyuwwIri</l>
                <r>ayyu<s n="verb"/><s n="plural"/><s n="future"/><s n="second_person"/></r>
        </p></e>
		<e><p>
                <l>ayyuviri</l>
                <r>ayyu<s n="verb"/><s n="plural"/><s n="future"/><s n="second_person"/></r>
        </p></e>
		<e><p>
                <l>ayyuwweneV</l>
                <r>ayyu<s n="verb"/><s n="singular"/><s n="future"/><s n="first_person"/></r>
        </p></e>
		<e><p>
				<l>ayyuveVnu</l>
                <r>ayyu<s n="verb"/><s n="singular"/><s n="future"/><s n="first_person"/></r>
        </p></e>
		<e><p>
                <l>ayyuwweveV</l>
                <r>ayyu<s n="verb"/><s n="plural"/><s n="future"/><s n="first_person"/></r>
        </p></e>
		<e><p>
                <l>ayyuveVvu</l>
                <r>ayyu<s n="verb"/><s n="plural"/><s n="future"/><s n="first_person"/></r>
        </p></e>
</pardef>
<pardef n="so/lu_v">
        <e><p>
                <l>wanu</l>
                <r>lu<s n="verb"/><s n="singular"/><s n="masc"/><s n="past"/><s n="third_person"/></r>
        </p></e>
		<e><p>
                <l>walYu</l>
                <r>lu<s n="verb"/><s n="singular"/><s n="fem"/><s n="past"/><s n="third_person"/></r>
        </p></e>
		<e><p>
                <l>wiwu</l>
                <r>lu<s n="verb"/><s n="singular"/><s n="neut"/><s n="past"/><s n="third_person"/></r>
        </p></e>
		<e><p>
                <l>wavu</l>
                <r>lu<s n="verb"/><s n="plural"/><s n="neut"/><s n="past"/><s n="third_person"/></r>
        </p></e>
		<e><p>
                <l>waru</l>
                <r>lu<s n="verb"/><s n="plural"/><s n="past"/><s n="third_person"/></r>
        </p></e>
		<e><p>
                <l>weV</l>
                <r>lu<s n="verb"/><s n="singular"/><s n="past"/><s n="second_person"/></r>
        </p></e>
		<e><p>
                <l>wiri</l>
                <r>lu<s n="verb"/><s n="plural"/><s n="past"/><s n="second_person"/></r>
        </p></e>
		<e><p>
                <l>weVnu</l>
                <r>lu<s n="verb"/><s n="singular"/><s n="past"/><s n="first_person"/></r>
        </p></e>
		<e><p>
                <l>weVvu</l>
                <r>lu<s n="verb"/><s n="plural"/><s n="past"/><s n="first_person"/></r>
        </p></e>
		
		<e><p>
                <l>luwwixxAneV</l>
				<r>lu<s n="verb"/><s n="singular"/><s n="masc"/><s n="present"/><s n="third_person"/></r>
        </p></e>
		<e><p>
                <l>luwwixxAlYeV</l>
				<r>lu<s n="verb"/><s n="singular"/><s n="fem"/><s n="present"/><s n="third_person"/></r>
        </p></e>
		<e><p>
                <l>luwwixeV</l>
				<r>lu<s n="verb"/><s n="singular"/><s n="neut"/><s n="present"/><s n="third_person"/></r>
        </p></e>
		<e><p>
                <l>luwwiveV</l>
				<r>lu<s n="verb"/><s n="plural"/><s n="neut"/><s n="present"/><s n="third_person"/></r>
        </p></e>
		<e><p>
                <l>luwwixxeveV</l>
				<r>lu<s n="verb"/><s n="plural"/><s n="present"/><s n="third_person"/></r>
        </p></e>
		<e><p>
                <l>luwwixxIya</l>
                <r>lu<s n="verb"/><s n="singular"/><s n="present"/><s n="second_person"/></r>
        </p></e>
		<e><p>
                <l>luwwixxIri</l>
                <r>lu<s n="verb"/><s n="plural"/><s n="present"/><s n="second_person"/></r>
        </p></e>
		<e><p>
                <l>luwwixxeneV</l>
                <r>lu<s n="verb"/><s n="singular"/><s n="present"/><s n="first_person"/></r>
        </p></e>
		<e><p>
                <l>luwwiruveVnu</l>
                <r>lu<s n="verb"/><s n="singular"/><s n="present"/><s n="first_person"/></r>
        </p></e>
		<e><p>
                <l>luwwixxeveV</l>
                <r>lu<s n="verb"/><s n="plural"/><s n="present"/><s n="first_person"/></r>
        </p></e>
		<e><p>
                <l>luwwiruveVvu</l>
                <r>lu<s n="verb"/><s n="plural"/><s n="present"/><s n="first_person"/></r>
        </p></e>
		<e><p>
                <l>luxxAneV</l>
				<r>lu<s n="verb"/><s n="singular"/><s n="masc"/><s n="future"/><s n="third_person"/></r>
        </p></e>
		<e><p>
                <l>luxxAlYeV</l>
				<r>lu<s n="verb"/><s n="singular"/><s n="fem"/><s n="future"/><s n="third_person"/></r>
        </p></e>
		<e><p>
                <l>luwwaxeV</l>
				<r>lu<s n="verb"/><s n="singular"/><s n="neut"/><s n="future"/><s n="third_person"/></r>
        </p></e>
		<e><p>
                <l>luwwaveV</l>
				<r>lu<s n="verb"/><s n="plural"/><s n="neut"/><s n="future"/><s n="third_person"/></r>
        </p></e>
		<e><p>
                <l>luwwAreV</l>
				<r>lu<s n="verb"/><s n="plural"/><s n="future"/><s n="third_person"/></r>
        </p></e>
		<e><p>
                <l>luwwIya</l>
                <r>lu<s n="verb"/><s n="singular"/><s n="future"/><s n="second_person"/></r>
        </p></e>
		<e><p>
                <l>luwwIri</l>
                <r>lu<s n="verb"/><s n="plural"/><s n="future"/><s n="second_person"/></r>
        </p></e>
		<e><p>
                <l>luviri</l>
                <r>lu<s n="verb"/><s n="plural"/><s n="future"/><s n="second_person"/></r>
        </p></e>
		<e><p>
                <l>luwweneV</l>
                <r>lu<s n="verb"/><s n="singular"/><s n="future"/><s n="first_person"/></r>
        </p></e>
		<e><p>
				<l>luveVnu</l>
                <r>lu<s n="verb"/><s n="singular"/><s n="future"/><s n="first_person"/></r>
        </p></e>
		<e><p>
                <l>luwweveV</l>
                <r>lu<s n="verb"/><s n="plural"/><s n="future"/><s n="first_person"/></r>
        </p></e>
		<e><p>
                <l>luveVvu</l>
                <r>lu<s n="verb"/><s n="plural"/><s n="future"/><s n="first_person"/></r>
        </p></e>
		
</pardef>


<pardef n="geV/llu_v">
        <e><p>
                <l>xxanu</l>
                <r>llu<s n="verb"/><s n="singular"/><s n="masc"/><s n="past"/><s n="third_person"/></r>
        </p></e>
		<e><p>
                <l>xxalYu</l>
                <r>llu<s n="verb"/><s n="singular"/><s n="fem"/><s n="past"/><s n="third_person"/></r>
        </p></e>
		<e><p>
                <l>xxiwu</l>
                <r>llu<s n="verb"/><s n="singular"/><s n="neut"/><s n="past"/><s n="third_person"/></r>
        </p></e>
		<e><p>
                <l>xxavu</l>
                <r>llu<s n="verb"/><s n="plural"/><s n="neut"/><s n="past"/><s n="third_person"/></r>
        </p></e>
		<e><p>
                <l>xxaru</l>
                <r>llu<s n="verb"/><s n="plural"/><s n="past"/><s n="third_person"/></r>
        </p></e>
		<e><p>
                <l>xxeV</l>
                <r>llu<s n="verb"/><s n="singular"/><s n="past"/><s n="second_person"/></r>
        </p></e>
		<e><p>
                <l>xxiri</l>
                <r>llu<s n="verb"/><s n="plural"/><s n="past"/><s n="second_person"/></r>
        </p></e>
		<e><p>
                <l>xxeVnu</l>
                <r>llu<s n="verb"/><s n="singular"/><s n="past"/><s n="first_person"/></r>
        </p></e>
		<e><p>
                <l>xxeVvu</l>
                <r><s n="verb"/><s n="plural"/><s n="past"/><s n="first_person"/></r>
        </p></e>
		
		<e><p>
                <l>lluwwixxAneV</l>
				<r>llu<s n="verb"/><s n="singular"/><s n="masc"/><s n="present"/><s n="third_person"/></r>
        </p></e>
		<e><p>
                <l>lluwwixxAlYeV</l>
				<r>llu<s n="verb"/><s n="singular"/><s n="fem"/><s n="present"/><s n="third_person"/></r>
        </p></e>
		<e><p>
                <l>lluwwixeV</l>
				<r>llu<s n="verb"/><s n="singular"/><s n="neut"/><s n="present"/><s n="third_person"/></r>
        </p></e>
		<e><p>
                <l>lluwwiveV</l>
				<r>llu<s n="verb"/><s n="plural"/><s n="neut"/><s n="present"/><s n="third_person"/></r>
        </p></e>
		<e><p>
                <l>lluwwixxeveV</l>
				<r>llu<s n="verb"/><s n="plural"/><s n="present"/><s n="third_person"/></r>
        </p></e>
		<e><p>
                <l>lluwwixxIya</l>
                <r>llu<s n="verb"/><s n="singular"/><s n="present"/><s n="second_person"/></r>
        </p></e>
		<e><p>
                <l>lluwwixxIri</l>
                <r>llu<s n="verb"/><s n="plural"/><s n="present"/><s n="second_person"/></r>
        </p></e>
		<e><p>
                <l>lluwwixxeneV</l>
                <r>llu<s n="verb"/><s n="singular"/><s n="present"/><s n="first_person"/></r>
        </p></e>
		<e><p>
                <l>lluwwiruveVnu</l>
                <r>llu<s n="verb"/><s n="singular"/><s n="present"/><s n="first_person"/></r>
        </p></e>
		<e><p>
                <l>lluwwixxeveV</l>
                <r>llu<s n="verb"/><s n="plural"/><s n="present"/><s n="first_person"/></r>
        </p></e>
		<e><p>
                <l>lluwwiruveVvu</l>
                <r>llu<s n="verb"/><s n="plural"/><s n="present"/><s n="first_person"/></r>
        </p></e>
		<e><p>
                <l>lluxxAneV</l>
				<r>llu<s n="verb"/><s n="singular"/><s n="masc"/><s n="future"/><s n="third_person"/></r>
        </p></e>
		<e><p>
                <l>lluxxAlYeV</l>
				<r>llu<s n="verb"/><s n="singular"/><s n="fem"/><s n="future"/><s n="third_person"/></r>
        </p></e>
		<e><p>
                <l>lluwwaxeV</l>
				<r>llu<s n="verb"/><s n="singular"/><s n="neut"/><s n="future"/><s n="third_person"/></r>
        </p></e>
		<e><p>
                <l>lluwwaveV</l>
				<r>llu<s n="verb"/><s n="plural"/><s n="neut"/><s n="future"/><s n="third_person"/></r>
        </p></e>
		<e><p>
                <l>lluwwAreV</l>
				<r>llu<s n="verb"/><s n="plural"/><s n="future"/><s n="third_person"/></r>
        </p></e>
		<e><p>
                <l>lluwwIya</l>
                <r>llu<s n="verb"/><s n="singular"/><s n="future"/><s n="second_person"/></r>
        </p></e>
		<e><p>
                <l>lluwwIri</l>
                <r>llu<s n="verb"/><s n="plural"/><s n="future"/><s n="second_person"/></r>
        </p></e>
		<e><p>
                <l>lluviri</l>
                <r>llu<s n="verb"/><s n="plural"/><s n="future"/><s n="second_person"/></r>
        </p></e>
		<e><p>
                <l>lluwweneV</l>
                <r>llu<s n="verb"/><s n="singular"/><s n="future"/><s n="first_person"/></r>
        </p></e>
		<e><p>
				<l>lluveVnu</l>
                <r>llu<s n="verb"/><s n="singular"/><s n="future"/><s n="first_person"/></r>
        </p></e>
		<e><p>
                <l>lluwweveV</l>
                <r>llu<s n="verb"/><s n="plural"/><s n="future"/><s n="first_person"/></r>
        </p></e>
		<e><p>
                <l>lluveVvu</l>
                <r>llu<s n="verb"/><s n="plural"/><s n="future"/><s n="first_person"/></r>
        </p></e>
		
</pardef>

<pardef n="s/Ayu_v">
        <e><p>
                <l>awwanu</l>
                <r>Ayu<s n="verb"/><s n="singular"/><s n="masc"/><s n="past"/><s n="third_person"/></r>
        </p></e>
		<e><p>
                <l>awwalYu</l>
                <r>Ayu<s n="verb"/><s n="singular"/><s n="fem"/><s n="past"/><s n="third_person"/></r>
        </p></e>
		<e><p>
                <l>awwiwu</l>
                <r>Ayu<s n="verb"/><s n="singular"/><s n="neut"/><s n="past"/><s n="third_person"/></r>
        </p></e>
		<e><p>
                <l>awwavu</l>
                <r>Ayu<s n="verb"/><s n="plural"/><s n="neut"/><s n="past"/><s n="third_person"/></r>
        </p></e>
		<e><p>
                <l>awwaru</l>
                <r>Ayu<s n="verb"/><s n="plural"/><s n="past"/><s n="third_person"/></r>
        </p></e>
		<e><p>
                <l>awweV</l>
                <r>Ayu<s n="verb"/><s n="singular"/><s n="past"/><s n="second_person"/></r>
        </p></e>
		<e><p>
                <l>awwiri</l>
                <r>Ayu<s n="verb"/><s n="plural"/><s n="past"/><s n="second_person"/></r>
        </p></e>
		<e><p>
                <l>awweVnu</l>
                <r>Ayu<s n="verb"/><s n="singular"/><s n="past"/><s n="first_person"/></r>
        </p></e>
		<e><p>
                <l>awweVvu</l>
                <r>Ayu<s n="verb"/><s n="plural"/><s n="past"/><s n="first_person"/></r>
        </p></e>
		
		<e><p>
                <l>AyuwwixxAneV</l>
				<r>Ayu<s n="verb"/><s n="singular"/><s n="masc"/><s n="present"/><s n="third_person"/></r>
        </p></e>
		<e><p>
                <l>AyuwwixxAlYeV</l>
				<r>Ayu<s n="verb"/><s n="singular"/><s n="fem"/><s n="present"/><s n="third_person"/></r>
        </p></e>
		<e><p>
                <l>AyuwwixeV</l>
				<r>Ayu<s n="verb"/><s n="singular"/><s n="neut"/><s n="present"/><s n="third_person"/></r>
        </p></e>
		<e><p>
                <l>AyuwwiveV</l>
				<r>Ayu<s n="verb"/><s n="plural"/><s n="neut"/><s n="present"/><s n="third_person"/></r>
        </p></e>
		<e><p>
                <l>AyuwwixxeveV</l>
				<r>Ayu<s n="verb"/><s n="plural"/><s n="present"/><s n="third_person"/></r>
        </p></e>
		<e><p>
                <l>AyuwwixxIya</l>
                <r>Ayu<s n="verb"/><s n="singular"/><s n="present"/><s n="second_person"/></r>
        </p></e>
		<e><p>
                <l>AyuwwixxIri</l>
                <r>Ayu<s n="verb"/><s n="plural"/><s n="present"/><s n="second_person"/></r>
        </p></e>
		<e><p>
                <l>AyuwwixxeneV</l>
                <r>Ayu<s n="verb"/><s n="singular"/><s n="present"/><s n="first_person"/></r>
        </p></e>
		<e><p>
                <l>AyuwwiruveVnu</l>
                <r>Ayu<s n="verb"/><s n="singular"/><s n="present"/><s n="first_person"/></r>
        </p></e>
		<e><p>
                <l>AyuwwixxeveV</l>
                <r>Ayu<s n="verb"/><s n="plural"/><s n="present"/><s n="first_person"/></r>
        </p></e>
		<e><p>
                <l>AyuwwiruveVvu</l>
                <r>Ayu<s n="verb"/><s n="plural"/><s n="present"/><s n="first_person"/></r>
        </p></e>
		<e><p>
                <l>AyuwwAneV</l>
				<r>Ayu<s n="verb"/><s n="singular"/><s n="masc"/><s n="future"/><s n="third_person"/></r>
        </p></e>
		<e><p>
                <l>AyuwwAlYeV</l>
				<r>Ayu<s n="verb"/><s n="singular"/><s n="fem"/><s n="future"/><s n="third_person"/></r>
        </p></e>
		<e><p>
                <l>AyuwwaxeV</l>
				<r>Ayu<s n="verb"/><s n="singular"/><s n="neut"/><s n="future"/><s n="third_person"/></r>
        </p></e>
		<e><p>
                <l>AyuwwaveV</l>
				<r>Ayu<s n="verb"/><s n="plural"/><s n="neut"/><s n="future"/><s n="third_person"/></r>
        </p></e>
		<e><p>
                <l>AyuwwAreV</l>
				<r>Ayu<s n="verb"/><s n="plural"/><s n="future"/><s n="third_person"/></r>
        </p></e>
		<e><p>
                <l>AyuwwIya</l>
                <r>Ayu<s n="verb"/><s n="singular"/><s n="future"/><s n="second_person"/></r>
        </p></e>
		<e><p>
                <l>AyuwwIri</l>
                <r>Ayu<s n="verb"/><s n="plural"/><s n="future"/><s n="second_person"/></r>
        </p></e>
		<e><p>
                <l>Ayuviri</l>
                <r>Ayu<s n="verb"/><s n="plural"/><s n="future"/><s n="second_person"/></r>
        </p></e>
		<e><p>
                <l>AyuwweneV</l>
                <r>Ayu<s n="verb"/><s n="singular"/><s n="future"/><s n="first_person"/></r>
        </p></e>
		<e><p>
				<l>AyuveVnu</l>
                <r>Ayu<s n="verb"/><s n="singular"/><s n="future"/><s n="first_person"/></r>
        </p></e>
		<e><p>
                <l>AyuwweveV</l>
                <r>Ayu<s n="verb"/><s n="plural"/><s n="future"/><s n="first_person"/></r>
        </p></e>
		<e><p>
                <l>AyuveVvu</l>
                <r>Ayu<s n="verb"/><s n="plural"/><s n="future"/><s n="first_person"/></r>
        </p></e>
		
</pardef>


<pardef n="su/du_v">
        <e><p>
                <l>ttanu</l>
                <r>du<s n="verb"/><s n="singular"/><s n="masc"/><s n="past"/><s n="third_person"/></r>
        </p></e>
		<e><p>
                <l>ttalYu</l>
                <r>du<s n="verb"/><s n="singular"/><s n="fem"/><s n="past"/><s n="third_person"/></r>
        </p></e>
		<e><p>
                <l>ttiwu</l>
                <r>du<s n="verb"/><s n="singular"/><s n="neut"/><s n="past"/><s n="third_person"/></r>
        </p></e>
		<e><p>
                <l>ttavu</l>
                <r>du<s n="verb"/><s n="plural"/><s n="neut"/><s n="past"/><s n="third_person"/></r>
        </p></e>
		<e><p>
                <l>ttaru</l>
                <r>du<s n="verb"/><s n="plural"/><s n="past"/><s n="third_person"/></r>
        </p></e>
		<e><p>
                <l>tteV</l>
                <r>du<s n="verb"/><s n="singular"/><s n="past"/><s n="second_person"/></r>
        </p></e>
		<e><p>
                <l>ttiri</l>
                <r>du<s n="verb"/><s n="plural"/><s n="past"/><s n="second_person"/></r>
        </p></e>
		<e><p>
                <l>tteVnu</l>
                <r>du<s n="verb"/><s n="singular"/><s n="past"/><s n="first_person"/></r>
        </p></e>
		<e><p>
                <l>tteVvu</l>
                <r>du<s n="verb"/><s n="plural"/><s n="past"/><s n="first_person"/></r>
        </p></e>
		
		<e><p>
                <l>duwwixxAneV</l>
				<r>du<s n="verb"/><s n="singular"/><s n="masc"/><s n="present"/><s n="third_person"/></r>
        </p></e>
		<e><p>
                <l>duwwixxAlYeV</l>
				<r>du<s n="verb"/><s n="singular"/><s n="fem"/><s n="present"/><s n="third_person"/></r>
        </p></e>
		<e><p>
                <l>duwwixeV</l>
				<r>du<s n="verb"/><s n="singular"/><s n="neut"/><s n="present"/><s n="third_person"/></r>
        </p></e>
		<e><p>
                <l>duwwiveV</l>
				<r>du<s n="verb"/><s n="plural"/><s n="neut"/><s n="present"/><s n="third_person"/></r>
        </p></e>
		<e><p>
                <l>duwwixxeveV</l>
				<r>du<s n="verb"/><s n="plural"/><s n="present"/><s n="third_person"/></r>
        </p></e>
		<e><p>
                <l>duwwixxIya</l>
                <r>du<s n="verb"/><s n="singular"/><s n="present"/><s n="second_person"/></r>
        </p></e>
		<e><p>
                <l>duwwixxIri</l>
                <r>du<s n="verb"/><s n="plural"/><s n="present"/><s n="second_person"/></r>
        </p></e>
		<e><p>
                <l>duwwixxeneV</l>
                <r>du<s n="verb"/><s n="singular"/><s n="present"/><s n="first_person"/></r>
        </p></e>
		<e><p>
                <l>duwwiruveVnu</l>
                <r>du<s n="verb"/><s n="singular"/><s n="present"/><s n="first_person"/></r>
        </p></e>
		<e><p>
                <l>duwwixxeveV</l>
                <r>du<s n="verb"/><s n="plural"/><s n="present"/><s n="first_person"/></r>
        </p></e>
		<e><p>
                <l>duwwiruveVvu</l>
                <r>du<s n="verb"/><s n="plural"/><s n="present"/><s n="first_person"/></r>
        </p></e>
		<e><p>
                <l>duxxAneV</l>
				<r>du<s n="verb"/><s n="singular"/><s n="masc"/><s n="future"/><s n="third_person"/></r>
        </p></e>
		<e><p>
                <l>duxxAlYeV</l>
				<r>du<s n="verb"/><s n="singular"/><s n="fem"/><s n="future"/><s n="third_person"/></r>
        </p></e>
		<e><p>
                <l>duwwaxeV</l>
				<r>du<s n="verb"/><s n="singular"/><s n="neut"/><s n="future"/><s n="third_person"/></r>
        </p></e>
		<e><p>
                <l>duwwaveV</l>
				<r>du<s n="verb"/><s n="plural"/><s n="neut"/><s n="future"/><s n="third_person"/></r>
        </p></e>
		<e><p>
                <l>duwwAreV</l>
				<r>du<s n="verb"/><s n="plural"/><s n="future"/><s n="third_person"/></r>
        </p></e>
		<e><p>
                <l>duwwIya</l>
                <r>du<s n="verb"/><s n="singular"/><s n="future"/><s n="second_person"/></r>
        </p></e>
		<e><p>
                <l>duwwIri</l>
                <r>du<s n="verb"/><s n="plural"/><s n="future"/><s n="second_person"/></r>
        </p></e>
		<e><p>
                <l>duviri</l>
                <r>du<s n="verb"/><s n="plural"/><s n="future"/><s n="second_person"/></r>
        </p></e>
		<e><p>
                <l>duwweneV</l>
                <r>du<s n="verb"/><s n="singular"/><s n="future"/><s n="first_person"/></r>
        </p></e>
		<e><p>
				<l>duveVnu</l>
                <r>du<s n="verb"/><s n="singular"/><s n="future"/><s n="first_person"/></r>
        </p></e>
		<e><p>
                <l>duwweveV</l>
                <r>du<s n="verb"/><s n="plural"/><s n="future"/><s n="first_person"/></r>
        </p></e>
		<e><p>
                <l>duveVvu</l>
                <r>du<s n="verb"/><s n="plural"/><s n="future"/><s n="first_person"/></r>
        </p></e>
		
</pardef>
<pardef n="koV/lYlYu_v">
        <e><p>
                <l>Mdanu</l>
                <r>lYlYu<s n="verb"/><s n="singular"/><s n="masc"/><s n="past"/><s n="third_person"/></r>
        </p></e>
		<e><p>
                <l>MdalYu</l>
                <r>lYlYu<s n="verb"/><s n="singular"/><s n="fem"/><s n="past"/><s n="third_person"/></r>
        </p></e>
		<e><p>
                <l>Mdiwu</l>
                <r>lYlYu<s n="verb"/><s n="singular"/><s n="neut"/><s n="past"/><s n="third_person"/></r>
        </p></e>
		<e><p>
                <l>Mdavu</l>
                <r>lYlYu<s n="verb"/><s n="plural"/><s n="neut"/><s n="past"/><s n="third_person"/></r>
        </p></e>
		<e><p>
                <l>Mdaru</l>
                <r>lYlYu<s n="verb"/><s n="plural"/><s n="past"/><s n="third_person"/></r>
        </p></e>
		<e><p>
                <l>MdeV</l>
                <r>lYlYu<s n="verb"/><s n="singular"/><s n="past"/><s n="second_person"/></r>
        </p></e>
		<e><p>
                <l>Mdiri</l>
                <r>lYlYu<s n="verb"/><s n="plural"/><s n="past"/><s n="second_person"/></r>
        </p></e>
		<e><p>
                <l>MdeVnu</l>
                <r>lYlYu<s n="verb"/><s n="singular"/><s n="past"/><s n="first_person"/></r>
        </p></e>
		<e><p>
                <l>MdeVvu</l>
                <r>lYlYu<s n="verb"/><s n="plural"/><s n="past"/><s n="first_person"/></r>
        </p></e>
		
		<e><p>
                <l>lYlYuwwixxAneV</l>
				<r>lYlYu<s n="verb"/><s n="singular"/><s n="masc"/><s n="present"/><s n="third_person"/></r>
        </p></e>
		<e><p>
                <l>lYlYuwwixxAlYeV</l>
				<r>lYlYu<s n="verb"/><s n="singular"/><s n="fem"/><s n="present"/><s n="third_person"/></r>
        </p></e>
		<e><p>
                <l>lYlYuwwixeV</l>
				<r>lYlYu<s n="verb"/><s n="singular"/><s n="neut"/><s n="present"/><s n="third_person"/></r>
        </p></e>
		<e><p>
                <l>lYlYuwwiveV</l>
				<r>lYlYu<s n="verb"/><s n="plural"/><s n="neut"/><s n="present"/><s n="third_person"/></r>
        </p></e>
		<e><p>
                <l>lYlYuwwixxeveV</l>
				<r>lYlYu<s n="verb"/><s n="plural"/><s n="present"/><s n="third_person"/></r>
        </p></e>
		<e><p>
                <l>lYlYuwwixxIya</l>
                <r>lYlYu<s n="verb"/><s n="singular"/><s n="present"/><s n="second_person"/></r>
        </p></e>
		<e><p>
                <l>lYlYuwwixxIri</l>
                <r>lYlYu<s n="verb"/><s n="plural"/><s n="present"/><s n="second_person"/></r>
        </p></e>
		<e><p>
                <l>lYlYuwwixxeneV</l>
                <r>lYlYu<s n="verb"/><s n="singular"/><s n="present"/><s n="first_person"/></r>
        </p></e>
		<e><p>
                <l>lYlYuwwiruveVnu</l>
                <r>lYlYu<s n="verb"/><s n="singular"/><s n="present"/><s n="first_person"/></r>
        </p></e>
		<e><p>
                <l>lYlYuwwixxeveV</l>
                <r>lYlYu<s n="verb"/><s n="plural"/><s n="present"/><s n="first_person"/></r>
        </p></e>
		<e><p>
                <l>lYlYuwwiruveVvu</l>
                <r>lYlYu<s n="verb"/><s n="plural"/><s n="present"/><s n="first_person"/></r>
        </p></e>
		<e><p>
                <l>lYlYuxxAneV</l>
				<r>lYlYu<s n="verb"/><s n="singular"/><s n="masc"/><s n="future"/><s n="third_person"/></r>
        </p></e>
		<e><p>
                <l>lYlYuxxAlYeV</l>
				<r>lYlYu<s n="verb"/><s n="singular"/><s n="fem"/><s n="future"/><s n="third_person"/></r>
        </p></e>
		<e><p>
                <l>lYlYuwwaxeV</l>
				<r>lYlYu<s n="verb"/><s n="singular"/><s n="neut"/><s n="future"/><s n="third_person"/></r>
        </p></e>
		<e><p>
                <l>lYlYuwwaveV</l>
				<r>lYlYu<s n="verb"/><s n="plural"/><s n="neut"/><s n="future"/><s n="third_person"/></r>
        </p></e>
		<e><p>
                <l>lYlYuwwAreV</l>
				<r>lYlYu<s n="verb"/><s n="plural"/><s n="future"/><s n="third_person"/></r>
        </p></e>
		<e><p>
                <l>lYlYuwwIya</l>
                <r>lYlYu<s n="verb"/><s n="singular"/><s n="future"/><s n="second_person"/></r>
        </p></e>
		<e><p>
                <l>lYlYuwwIri</l>
                <r>lYlYu<s n="verb"/><s n="plural"/><s n="future"/><s n="second_person"/></r>
        </p></e>
		<e><p>
                <l>lYlYuviri</l>
                <r>lYlYu<s n="verb"/><s n="plural"/><s n="future"/><s n="second_person"/></r>
        </p></e>
		<e><p>
                <l>lYlYuwweneV</l>
                <r>lYlYu<s n="verb"/><s n="singular"/><s n="future"/><s n="first_person"/></r>
        </p></e>
		<e><p>
				<l>lYlYuveVnu</l>
                <r>lYlYu<s n="verb"/><s n="singular"/><s n="future"/><s n="first_person"/></r>
        </p></e>
		<e><p>
                <l>lYlYuwweveV</l>
                <r>lYlYu<s n="verb"/><s n="plural"/><s n="future"/><s n="first_person"/></r>
        </p></e>
		<e><p>
                <l>lYlYuveVvu</l>
                <r>lYlYu<s n="verb"/><s n="plural"/><s n="future"/><s n="first_person"/></r>
        </p></e>
		
</pardef>
<pardef n="A/gu_v">
        <e><p>
                <l>xanu</l>
                <r>gu<s n="verb"/><s n="singular"/><s n="masc"/><s n="past"/><s n="third_person"/></r>
        </p></e>
		<e><p>
                <l>xalYu</l>
                <r>gu<s n="verb"/><s n="singular"/><s n="fem"/><s n="past"/><s n="third_person"/></r>
        </p></e>
		<e><p>
                <l>yiwu</l>
                <r>gu<s n="verb"/><s n="singular"/><s n="neut"/><s n="past"/><s n="third_person"/></r>
        </p></e>
		<e><p>
                <l>xavu</l>
                <r>gu<s n="verb"/><s n="plural"/><s n="neut"/><s n="past"/><s n="third_person"/></r>
        </p></e>
		<e><p>
                <l>xaru</l>
                <r>gu<s n="verb"/><s n="plural"/><s n="past"/><s n="third_person"/></r>
        </p></e>
		<e><p>
                <l>xeV</l>
                <r>gu<s n="verb"/><s n="singular"/><s n="past"/><s n="second_person"/></r>
        </p></e>
		<e><p>
                <l>xiri</l>
                <r>gu<s n="verb"/><s n="plural"/><s n="past"/><s n="second_person"/></r>
        </p></e>
		<e><p>
                <l>xeVnu</l>
                <r>gu<s n="verb"/><s n="singular"/><s n="past"/><s n="first_person"/></r>
        </p></e>
		<e><p>
                <l>xeVvu</l>
                <r>gu<s n="verb"/><s n="plural"/><s n="past"/><s n="first_person"/></r>
        </p></e>
		
		<e><p>
                <l>guwwixxAneV</l>
				<r>gu<s n="verb"/><s n="singular"/><s n="masc"/><s n="present"/><s n="third_person"/></r>
        </p></e>
		<e><p>
                <l>guwwixxAlYeV</l>
				<r>gu<s n="verb"/><s n="singular"/><s n="fem"/><s n="present"/><s n="third_person"/></r>
        </p></e>
		<e><p>
                <l>guwwixeV</l>
				<r>gu<s n="verb"/><s n="singular"/><s n="neut"/><s n="present"/><s n="third_person"/></r>
        </p></e>
		<e><p>
                <l>guwwiveV</l>
				<r>gu<s n="verb"/><s n="plural"/><s n="neut"/><s n="present"/><s n="third_person"/></r>
        </p></e>
		<e><p>
                <l>guwwixxeveV</l>
				<r>gu<s n="verb"/><s n="plural"/><s n="present"/><s n="third_person"/></r>
        </p></e>
		<e><p>
                <l>guwwixxIya</l>
                <r>gu<s n="verb"/><s n="singular"/><s n="present"/><s n="second_person"/></r>
        </p></e>
		<e><p>
                <l>guwwixxIri</l>
                <r>gu<s n="verb"/><s n="plural"/><s n="present"/><s n="second_person"/></r>
        </p></e>
		<e><p>
                <l>guwwixxeneV</l>
                <r>gu<s n="verb"/><s n="singular"/><s n="present"/><s n="first_person"/></r>
        </p></e>
		<e><p>
                <l>guwwiruveVnu</l>
                <r>gu<s n="verb"/><s n="singular"/><s n="present"/><s n="first_person"/></r>
        </p></e>
		<e><p>
                <l>guwwixxeveV</l>
                <r>gu<s n="verb"/><s n="plural"/><s n="present"/><s n="first_person"/></r>
        </p></e>
		<e><p>
                <l>guwwiruveVvu</l>
                <r>gu<s n="verb"/><s n="plural"/><s n="present"/><s n="first_person"/></r>
        </p></e>
		<e><p>
                <l>guxxAneV</l>
				<r>gu<s n="verb"/><s n="singular"/><s n="masc"/><s n="future"/><s n="third_person"/></r>
        </p></e>
		<e><p>
                <l>guxxAlYeV</l>
				<r>gu<s n="verb"/><s n="singular"/><s n="fem"/><s n="future"/><s n="third_person"/></r>
        </p></e>
		<e><p>
                <l>guwwaxeV</l>
				<r>gu<s n="verb"/><s n="singular"/><s n="neut"/><s n="future"/><s n="third_person"/></r>
        </p></e>
		<e><p>
                <l>guwwaveV</l>
				<r>gu<s n="verb"/><s n="plural"/><s n="neut"/><s n="future"/><s n="third_person"/></r>
        </p></e>
		<e><p>
                <l>guwwAreV</l>
				<r>gu<s n="verb"/><s n="plural"/><s n="future"/><s n="third_person"/></r>
        </p></e>
		<e><p>
                <l>guwwIya</l>
                <r>gu<s n="verb"/><s n="singular"/><s n="future"/><s n="second_person"/></r>
        </p></e>
		<e><p>
                <l>guwwIri</l>
                <r>gu<s n="verb"/><s n="plural"/><s n="future"/><s n="second_person"/></r>
        </p></e>
		<e><p>
                <l>guviri</l>
                <r>gu<s n="verb"/><s n="plural"/><s n="future"/><s n="second_person"/></r>
        </p></e>
		<e><p>
                <l>guwweneV</l>
                <r>gu<s n="verb"/><s n="singular"/><s n="future"/><s n="first_person"/></r>
        </p></e>
		<e><p>
				<l>guveVnu</l>
                <r>gu<s n="verb"/><s n="singular"/><s n="future"/><s n="first_person"/></r>
        </p></e>
		<e><p>
                <l>guwweveV</l>
                <r>gu<s n="verb"/><s n="plural"/><s n="future"/><s n="first_person"/></r>
        </p></e>
		<e><p>
                <l>guveVvu</l>
                <r>gu<s n="verb"/><s n="plural"/><s n="future"/><s n="first_person"/></r>
        </p></e>
		
</pardef>
<pardef n="na/gu_v">
        <e><p>
                <l>kkanu</l>
                <r>gu<s n="verb"/><s n="singular"/><s n="masc"/><s n="past"/><s n="third_person"/></r>
        </p></e>
		<e><p>
                <l>kkalYu</l>
                <r>gu<s n="verb"/><s n="singular"/><s n="fem"/><s n="past"/><s n="third_person"/></r>
        </p></e>
		<e><p>
                <l>kkiwu</l>
                <r>gu<s n="verb"/><s n="singular"/><s n="neut"/><s n="past"/><s n="third_person"/></r>
        </p></e>
		<e><p>
                <l>kkavu</l>
                <r>gu<s n="verb"/><s n="plural"/><s n="neut"/><s n="past"/><s n="third_person"/></r>
        </p></e>
		<e><p>
                <l>kkaru</l>
                <r>gu<s n="verb"/><s n="plural"/><s n="past"/><s n="third_person"/></r>
        </p></e>
		<e><p>
                <l>kkeV</l>
                <r>gu<s n="verb"/><s n="singular"/><s n="past"/><s n="second_person"/></r>
        </p></e>
		<e><p>
                <l>kkiri</l>
                <r>gu<s n="verb"/><s n="plural"/><s n="past"/><s n="second_person"/></r>
        </p></e>
		<e><p>
                <l>kkeVnu</l>
                <r>gu<s n="verb"/><s n="singular"/><s n="past"/><s n="first_person"/></r>
        </p></e>
		<e><p>
                <l>kkeVvu</l>
                <r>gu<s n="verb"/><s n="plural"/><s n="past"/><s n="first_person"/></r>
        </p></e>
		
		<e><p>
                <l>guwwixxAneV</l>
				<r>gu<s n="verb"/><s n="singular"/><s n="masc"/><s n="present"/><s n="third_person"/></r>
        </p></e>
		<e><p>
                <l>guwwixxAlYeV</l>
				<r>gu<s n="verb"/><s n="singular"/><s n="fem"/><s n="present"/><s n="third_person"/></r>
        </p></e>
		<e><p>
                <l>guwwixeV</l>
				<r>gu<s n="verb"/><s n="singular"/><s n="neut"/><s n="present"/><s n="third_person"/></r>
        </p></e>
		<e><p>
                <l>guwwiveV</l>
				<r>gu<s n="verb"/><s n="plural"/><s n="neut"/><s n="present"/><s n="third_person"/></r>
        </p></e>
		<e><p>
                <l>guwwixxAreV</l>
				<r>gu<s n="verb"/><s n="plural"/><s n="present"/><s n="third_person"/></r>
        </p></e>
		<e><p>
                <l>guwwixxIya</l>
                <r>gu<s n="verb"/><s n="singular"/><s n="present"/><s n="second_person"/></r>
        </p></e>
		<e><p>
                <l>guwwixxIri</l>
                <r>gu<s n="verb"/><s n="plural"/><s n="present"/><s n="second_person"/></r>
        </p></e>
		<e><p>
                <l>guwwixxeneV</l>
                <r>gu<s n="verb"/><s n="singular"/><s n="present"/><s n="first_person"/></r>
        </p></e>
		<e><p>
                <l>guwwiruveVnu</l>
                <r>gu<s n="verb"/><s n="singular"/><s n="present"/><s n="first_person"/></r>
        </p></e>
		<e><p>
                <l>guwwixxeveV</l>
                <r>gu<s n="verb"/><s n="plural"/><s n="present"/><s n="first_person"/></r>
        </p></e>
		<e><p>
                <l>guwwiruveVvu</l>
                <r>gu<s n="verb"/><s n="plural"/><s n="present"/><s n="first_person"/></r>
        </p></e>
		<e><p>
                <l>guxxAneV</l>
				<r>gu<s n="verb"/><s n="singular"/><s n="masc"/><s n="future"/><s n="third_person"/></r>
        </p></e>
		<e><p>
                <l>guxxAlYeV</l>
				<r>gu<s n="verb"/><s n="singular"/><s n="fem"/><s n="future"/><s n="third_person"/></r>
        </p></e>
		<e><p>
                <l>guwwaxeV</l>
				<r>gu<s n="verb"/><s n="singular"/><s n="neut"/><s n="future"/><s n="third_person"/></r>
        </p></e>
		<e><p>
                <l>guwwaveV</l>
				<r>gu<s n="verb"/><s n="plural"/><s n="neut"/><s n="future"/><s n="third_person"/></r>
        </p></e>
		<e><p>
                <l>guwwAreV</l>
				<r>gu<s n="verb"/><s n="plural"/><s n="future"/><s n="third_person"/></r>
        </p></e>
		<e><p>
                <l>guwwIya</l>
                <r>gu<s n="verb"/><s n="singular"/><s n="future"/><s n="second_person"/></r>
        </p></e>
		<e><p>
                <l>guwwIri</l>
                <r>gu<s n="verb"/><s n="plural"/><s n="future"/><s n="second_person"/></r>
        </p></e>
		<e><p>
                <l>guviri</l>
                <r>gu<s n="verb"/><s n="plural"/><s n="future"/><s n="second_person"/></r>
        </p></e>
		<e><p>
                <l>guwweneV</l>
                <r>gu<s n="verb"/><s n="singular"/><s n="future"/><s n="first_person"/></r>
        </p></e>
		<e><p>
				<l>guveVnu</l>
                <r>gu<s n="verb"/><s n="singular"/><s n="future"/><s n="first_person"/></r>
        </p></e>
		<e><p>
                <l>guwweveV</l>
                <r>gu<s n="verb"/><s n="plural"/><s n="future"/><s n="first_person"/></r>
        </p></e>
		<e><p>
                <l>guveVvu</l>
                <r>gu<s n="verb"/><s n="plural"/><s n="future"/><s n="first_person"/></r>
        </p></e>
		
</pardef>

<pardef n="a/lYu_v">
        <e><p>
                <l>wwanu</l>
                <r>lYu<s n="verb"/><s n="singular"/><s n="masc"/><s n="past"/><s n="third_person"/></r>
        </p></e>
		<e><p>
                <l>wwalYu</l>
                <r>lYu<s n="verb"/><s n="singular"/><s n="fem"/><s n="past"/><s n="third_person"/></r>
        </p></e>
		<e><p>
                <l>wwiwu</l>
                <r>lYu<s n="verb"/><s n="singular"/><s n="neut"/><s n="past"/><s n="third_person"/></r>
        </p></e>
		<e><p>
                <l>wwavu</l>
                <r>lYu<s n="verb"/><s n="plural"/><s n="neut"/><s n="past"/><s n="third_person"/></r>
        </p></e>
		<e><p>
                <l>wwaru</l>
                <r>lYu<s n="verb"/><s n="plural"/><s n="past"/><s n="third_person"/></r>
        </p></e>
		<e><p>
                <l>wweV</l>
                <r>lYu<s n="verb"/><s n="singular"/><s n="past"/><s n="second_person"/></r>
        </p></e>
		<e><p>
                <l>wwiri</l>
                <r>lYu<s n="verb"/><s n="plural"/><s n="past"/><s n="second_person"/></r>
        </p></e>
		<e><p>
                <l>wweVnu</l>
                <r>lYu<s n="verb"/><s n="singular"/><s n="past"/><s n="first_person"/></r>
        </p></e>
		<e><p>
                <l>wweVvu</l>
                <r>lYu<s n="verb"/><s n="plural"/><s n="past"/><s n="first_person"/></r>
        </p></e>
		
		<e><p>
                <l>lYuwwixxAneV</l>
				<r>lYu<s n="verb"/><s n="singular"/><s n="masc"/><s n="present"/><s n="third_person"/></r>
        </p></e>
		<e><p>
                <l>lYuwwixxAlYeV</l>
				<r>lYu<s n="verb"/><s n="singular"/><s n="fem"/><s n="present"/><s n="third_person"/></r>
        </p></e>
		<e><p>
                <l>lYuwwixeV</l>
				<r>lYu<s n="verb"/><s n="singular"/><s n="neut"/><s n="present"/><s n="third_person"/></r>
        </p></e>
		<e><p>
                <l>lYuwwiveV</l>
				<r>lYu<s n="verb"/><s n="plural"/><s n="neut"/><s n="present"/><s n="third_person"/></r>
        </p></e>
		<e><p>
                <l>lYuwwixxAreV</l>
				<r>lYu<s n="verb"/><s n="plural"/><s n="present"/><s n="third_person"/></r>
        </p></e>
		<e><p>
                <l>lYuwwixxIya</l>
                <r>lYu<s n="verb"/><s n="singular"/><s n="present"/><s n="second_person"/></r>
        </p></e>
		<e><p>
                <l>lYuwwixxIri</l>
                <r>lYu<s n="verb"/><s n="plural"/><s n="present"/><s n="second_person"/></r>
        </p></e>
		<e><p>
                <l>lYuwwixxeneV</l>
                <r>lYu<s n="verb"/><s n="singular"/><s n="present"/><s n="first_person"/></r>
        </p></e>
		<e><p>
                <l>lYuwwiruveVnu</l>
                <r>lYu<s n="verb"/><s n="singular"/><s n="present"/><s n="first_person"/></r>
        </p></e>
		<e><p>
                <l>lYuwwixxeveV</l>
                <r>lYu<s n="verb"/><s n="plural"/><s n="present"/><s n="first_person"/></r>
        </p></e>
		<e><p>
                <l>lYuwwiruveVvu</l>
                <r>lYu<s n="verb"/><s n="plural"/><s n="present"/><s n="first_person"/></r>
        </p></e>
		<e><p>
                <l>lYuxxAneV</l>
				<r>lYu<s n="verb"/><s n="singular"/><s n="masc"/><s n="future"/><s n="third_person"/></r>
        </p></e>
		<e><p>
                <l>lYuxxAlYeV</l>
				<r>lYu<s n="verb"/><s n="singular"/><s n="fem"/><s n="future"/><s n="third_person"/></r>
        </p></e>
		<e><p>
                <l>lYuwwaxeV</l>
				<r>lYu<s n="verb"/><s n="singular"/><s n="neut"/><s n="future"/><s n="third_person"/></r>
        </p></e>
		<e><p>
                <l>lYuwwaveV</l>
				<r>lYu<s n="verb"/><s n="plural"/><s n="neut"/><s n="future"/><s n="third_person"/></r>
        </p></e>
		<e><p>
                <l>lYuwwAreV</l>
				<r>lYu<s n="verb"/><s n="plural"/><s n="future"/><s n="third_person"/></r>
        </p></e>
		<e><p>
                <l>lYuwwIya</l>
                <r>lYu<s n="verb"/><s n="singular"/><s n="future"/><s n="second_person"/></r>
        </p></e>
		<e><p>
                <l>lYuwwIri</l>
                <r>lYu<s n="verb"/><s n="plural"/><s n="future"/><s n="second_person"/></r>
        </p></e>
		<e><p>
                <l>lYuviri</l>
                <r>lYu<s n="verb"/><s n="plural"/><s n="future"/><s n="second_person"/></r>
        </p></e>
		<e><p>
                <l>lYuwweneV</l>
                <r>lYu<s n="verb"/><s n="singular"/><s n="future"/><s n="first_person"/></r>
        </p></e>
		<e><p>
				<l>lYuveVnu</l>
                <r>lYu<s n="verb"/><s n="singular"/><s n="future"/><s n="first_person"/></r>
        </p></e>
		<e><p>
                <l>lYuwweveV</l>
                <r>lYu<s n="verb"/><s n="plural"/><s n="future"/><s n="first_person"/></r>
        </p></e>
		<e><p>
                <l>lYuveVvu</l>
                <r>lYu<s n="verb"/><s n="plural"/><s n="future"/><s n="first_person"/></r>
        </p></e>
		
</pardef>
<pardef n="kA/yu_v">
        <e><p>
                <l>xanu</l>
                <r>yu<s n="verb"/><s n="singular"/><s n="masc"/><s n="past"/><s n="third_person"/></r>
        </p></e>
		<e><p>
                <l>xalYu</l>
                <r>yu<s n="verb"/><s n="singular"/><s n="fem"/><s n="past"/><s n="third_person"/></r>
        </p></e>
		<e><p>
                <l>yiwu</l>
                <r>yu<s n="verb"/><s n="singular"/><s n="neut"/><s n="past"/><s n="third_person"/></r>
        </p></e>
		<e><p>
                <l>xavu</l>
                <r>yu<s n="verb"/><s n="plural"/><s n="neut"/><s n="past"/><s n="third_person"/></r>
        </p></e>
		<e><p>
                <l>xaru</l>
                <r>yu<s n="verb"/><s n="plural"/><s n="past"/><s n="third_person"/></r>
        </p></e>
		<e><p>
                <l>xeV</l>
                <r>yu<s n="verb"/><s n="singular"/><s n="past"/><s n="second_person"/></r>
        </p></e>
		<e><p>
                <l>xiri</l>
                <r>yu<s n="verb"/><s n="plural"/><s n="past"/><s n="second_person"/></r>
        </p></e>
		<e><p>
                <l>xeVnu</l>
                <r>yu<s n="verb"/><s n="singular"/><s n="past"/><s n="first_person"/></r>
        </p></e>
		<e><p>
                <l>xeVvu</l>
                <r>yu<s n="verb"/><s n="plural"/><s n="past"/><s n="first_person"/></r>
        </p></e>
		
		<e><p>
                <l>yuwwixxAneV</l>
				<r>yu<s n="verb"/><s n="singular"/><s n="masc"/><s n="present"/><s n="third_person"/></r>
        </p></e>
		<e><p>
                <l>yuwwixxAlYeV</l>
				<r>yu<s n="verb"/><s n="singular"/><s n="fem"/><s n="present"/><s n="third_person"/></r>
        </p></e>
		<e><p>
                <l>yuwwixeV</l>
				<r>yu<s n="verb"/><s n="singular"/><s n="neut"/><s n="present"/><s n="third_person"/></r>
        </p></e>
		<e><p>
                <l>yuwwiveV</l>
				<r>yu<s n="verb"/><s n="plural"/><s n="neut"/><s n="present"/><s n="third_person"/></r>
        </p></e>
		<e><p>
                <l>yuwwixxAreV</l>
				<r>yu<s n="verb"/><s n="plural"/><s n="present"/><s n="third_person"/></r>
        </p></e>
		<e><p>
                <l>yuwwixxIya</l>
                <r>yu<s n="verb"/><s n="singular"/><s n="present"/><s n="second_person"/></r>
        </p></e>
		<e><p>
                <l>yuwwixxIri</l>
                <r>yu<s n="verb"/><s n="plural"/><s n="present"/><s n="second_person"/></r>
        </p></e>
		<e><p>
                <l>yuwwixxeneV</l>
                <r>yu<s n="verb"/><s n="singular"/><s n="present"/><s n="first_person"/></r>
        </p></e>
		<e><p>
                <l>yuwwiruveVnu</l>
                <r>yu<s n="verb"/><s n="singular"/><s n="present"/><s n="first_person"/></r>
        </p></e>
		<e><p>
                <l>yuwwixxeveV</l>
                <r>yu<s n="verb"/><s n="plural"/><s n="present"/><s n="first_person"/></r>
        </p></e>
		<e><p>
                <l>yuwwiruveVvu</l>
                <r>yu<s n="verb"/><s n="plural"/><s n="present"/><s n="first_person"/></r>
        </p></e>
		<e><p>
                <l>yuxxAneV</l>
				<r>yu<s n="verb"/><s n="singular"/><s n="masc"/><s n="future"/><s n="third_person"/></r>
        </p></e>
		<e><p>
                <l>yuxxAlYeV</l>
				<r>yu<s n="verb"/><s n="singular"/><s n="fem"/><s n="future"/><s n="third_person"/></r>
        </p></e>
		<e><p>
                <l>yuwwaxeV</l>
				<r>yu<s n="verb"/><s n="singular"/><s n="neut"/><s n="future"/><s n="third_person"/></r>
        </p></e>
		<e><p>
                <l>yuwwaveV</l>
				<r>yu<s n="verb"/><s n="plural"/><s n="neut"/><s n="future"/><s n="third_person"/></r>
        </p></e>
		<e><p>
                <l>yuwwAreV</l>
				<r>yu<s n="verb"/><s n="plural"/><s n="future"/><s n="third_person"/></r>
        </p></e>
		<e><p>
                <l>yuwwIya</l>
                <r>yu<s n="verb"/><s n="singular"/><s n="future"/><s n="second_person"/></r>
        </p></e>
		<e><p>
                <l>yuwwIri</l>
                <r>yu<s n="verb"/><s n="plural"/><s n="future"/><s n="second_person"/></r>
        </p></e>
		<e><p>
                <l>yuviri</l>
                <r>yu<s n="verb"/><s n="plural"/><s n="future"/><s n="second_person"/></r>
        </p></e>
		<e><p>
                <l>yuwweneV</l>
                <r>yu<s n="verb"/><s n="singular"/><s n="future"/><s n="first_person"/></r>
        </p></e>
		<e><p>
				<l>yuveVnu</l>
                <r>yu<s n="verb"/><s n="singular"/><s n="future"/><s n="first_person"/></r>
        </p></e>
		<e><p>
                <l>yuwweveV</l>
                <r>yu<s n="verb"/><s n="plural"/><s n="future"/><s n="first_person"/></r>
        </p></e>
		<e><p>
                <l>yuveVvu</l>
                <r>yu<s n="verb"/><s n="plural"/><s n="future"/><s n="first_person"/></r>
        </p></e>
		
</pardef>

<pardef n="e/lYu_v">
        <e><p>
                <l>Vxxanu</l>
                <r>lYu<s n="verb"/><s n="singular"/><s n="masc"/><s n="past"/><s n="third_person"/></r>
        </p></e>
		<e><p>
                <l>VxxalYu</l>
                <r>lYu<s n="verb"/><s n="singular"/><s n="fem"/><s n="past"/><s n="third_person"/></r>
        </p></e>
		<e><p>
                <l>Vxxiwu</l>
                <r>lYu<s n="verb"/><s n="singular"/><s n="neut"/><s n="past"/><s n="third_person"/></r>
        </p></e>
		<e><p>
                <l>Vxxavu</l>
                <r>lYu<s n="verb"/><s n="plural"/><s n="neut"/><s n="past"/><s n="third_person"/></r>
        </p></e>
		<e><p>
                <l>Vxxaru</l>
                <r>lYu<s n="verb"/><s n="plural"/><s n="past"/><s n="third_person"/></r>
        </p></e>
		<e><p>
                <l>VxxeV</l>
                <r>lYu<s n="verb"/><s n="singular"/><s n="past"/><s n="second_person"/></r>
        </p></e>
		<e><p>
                <l>Vxxiri</l>
                <r>lYu<s n="verb"/><s n="plural"/><s n="past"/><s n="second_person"/></r>
        </p></e>
		<e><p>
                <l>VxxeVnu</l>
                <r>lYu<s n="verb"/><s n="singular"/><s n="past"/><s n="first_person"/></r>
        </p></e>
		<e><p>
                <l>VxxeVvu</l>
                <r>lYu<s n="verb"/><s n="plural"/><s n="past"/><s n="first_person"/></r>
        </p></e>
		
		<e><p>
                <l>lYuwwixxAneV</l>
				<r>lYu<s n="verb"/><s n="singular"/><s n="masc"/><s n="present"/><s n="third_person"/></r>
        </p></e>
		<e><p>
                <l>lYuwwixxAlYeV</l>
				<r>lYu<s n="verb"/><s n="singular"/><s n="fem"/><s n="present"/><s n="third_person"/></r>
        </p></e>
		<e><p>
                <l>lYuwwixeV</l>
				<r>lYu<s n="verb"/><s n="singular"/><s n="neut"/><s n="present"/><s n="third_person"/></r>
        </p></e>
		<e><p>
                <l>lYuwwiveV</l>
				<r>lYu<s n="verb"/><s n="plural"/><s n="neut"/><s n="present"/><s n="third_person"/></r>
        </p></e>
		<e><p>
                <l>lYuwwixxAreV</l>
				<r>lYu<s n="verb"/><s n="plural"/><s n="present"/><s n="third_person"/></r>
        </p></e>
		<e><p>
                <l>lYuwwixxIya</l>
                <r>lYu<s n="verb"/><s n="singular"/><s n="present"/><s n="second_person"/></r>
        </p></e>
		<e><p>
                <l>lYuwwixxIri</l>
                <r>lYu<s n="verb"/><s n="plural"/><s n="present"/><s n="second_person"/></r>
        </p></e>
		<e><p>
                <l>lYuwwixxeneV</l>
                <r>lYu<s n="verb"/><s n="singular"/><s n="present"/><s n="first_person"/></r>
        </p></e>
		<e><p>
                <l>lYuwwiruveVnu</l>
                <r>lYu<s n="verb"/><s n="singular"/><s n="present"/><s n="first_person"/></r>
        </p></e>
		<e><p>
                <l>lYuwwixxeveV</l>
                <r>lYu<s n="verb"/><s n="plural"/><s n="present"/><s n="first_person"/></r>
        </p></e>
		<e><p>
                <l>lYuwwiruveVvu</l>
                <r>lYu<s n="verb"/><s n="plural"/><s n="present"/><s n="first_person"/></r>
        </p></e>
		<e><p>
                <l>lYuxxAneV</l>
				<r>lYu<s n="verb"/><s n="singular"/><s n="masc"/><s n="future"/><s n="third_person"/></r>
        </p></e>
		<e><p>
                <l>lYuxxAlYeV</l>
				<r>lYu<s n="verb"/><s n="singular"/><s n="fem"/><s n="future"/><s n="third_person"/></r>
        </p></e>
		<e><p>
                <l>lYuwwaxeV</l>
				<r>lYu<s n="verb"/><s n="singular"/><s n="neut"/><s n="future"/><s n="third_person"/></r>
        </p></e>
		<e><p>
                <l>lYuwwaveV</l>
				<r>lYu<s n="verb"/><s n="plural"/><s n="neut"/><s n="future"/><s n="third_person"/></r>
        </p></e>
		<e><p>
                <l>lYuwwAreV</l>
				<r>lYu<s n="verb"/><s n="plural"/><s n="future"/><s n="third_person"/></r>
        </p></e>
		<e><p>
                <l>lYuwwIya</l>
                <r>lYu<s n="verb"/><s n="singular"/><s n="future"/><s n="second_person"/></r>
        </p></e>
		<e><p>
                <l>lYuwwIri</l>
                <r>lYu<s n="verb"/><s n="plural"/><s n="future"/><s n="second_person"/></r>
        </p></e>
		<e><p>
                <l>lYuviri</l>
                <r>lYu<s n="verb"/><s n="plural"/><s n="future"/><s n="second_person"/></r>
        </p></e>
		<e><p>
                <l>lYuwweneV</l>
                <r>lYu<s n="verb"/><s n="singular"/><s n="future"/><s n="first_person"/></r>
        </p></e>
		<e><p>
				<l>lYuveVnu</l>
                <r>lYu<s n="verb"/><s n="singular"/><s n="future"/><s n="first_person"/></r>
        </p></e>
		<e><p>
                <l>lYuwweveV</l>
                <r>lYu<s n="verb"/><s n="plural"/><s n="future"/><s n="first_person"/></r>
        </p></e>
		<e><p>
                <l>lYuveVvu</l>
                <r>lYu<s n="verb"/><s n="plural"/><s n="future"/><s n="first_person"/></r>
        </p></e>
		
</pardef>
<pardef n="b/IlYu_v">
        <e><p>
                <l>ixxanu</l>
                <r>IlYu<s n="verb"/><s n="singular"/><s n="masc"/><s n="past"/><s n="third_person"/></r>
        </p></e>
		<e><p>
                <l>ixxalYu</l>
                <r>IlYu<s n="verb"/><s n="singular"/><s n="fem"/><s n="past"/><s n="third_person"/></r>
        </p></e>
		<e><p>
                <l>ixxiwu</l>
                <r>IlYu<s n="verb"/><s n="singular"/><s n="neut"/><s n="past"/><s n="third_person"/></r>
        </p></e>
		<e><p>
                <l>ixxavu</l>
                <r>IlYu<s n="verb"/><s n="plural"/><s n="neut"/><s n="past"/><s n="third_person"/></r>
        </p></e>
		<e><p>
                <l>ixxaru</l>
                <r>IlYu<s n="verb"/><s n="plural"/><s n="past"/><s n="third_person"/></r>
        </p></e>
		<e><p>
                <l>ixxeV</l>
                <r>IlYu<s n="verb"/><s n="singular"/><s n="past"/><s n="second_person"/></r>
        </p></e>
		<e><p>
                <l>ixxiri</l>
                <r>IlYu<s n="verb"/><s n="plural"/><s n="past"/><s n="second_person"/></r>
        </p></e>
		<e><p>
                <l>ixxeVnu</l>
                <r>IlYu<s n="verb"/><s n="singular"/><s n="past"/><s n="first_person"/></r>
        </p></e>
		<e><p>
                <l>ixxeVvu</l>
                <r>IlYu<s n="verb"/><s n="plural"/><s n="past"/><s n="first_person"/></r>
        </p></e>
		
		<e><p>
                <l>IlYuwwixxAneV</l>
				<r>IlYu<s n="verb"/><s n="singular"/><s n="masc"/><s n="present"/><s n="third_person"/></r>
        </p></e>
		<e><p>
                <l>IlYuwwixxAlYeV</l>
				<r>IlYu<s n="verb"/><s n="singular"/><s n="fem"/><s n="present"/><s n="third_person"/></r>
        </p></e>
		<e><p>
                <l>IlYuwwixeV</l>
				<r>IlYu<s n="verb"/><s n="singular"/><s n="neut"/><s n="present"/><s n="third_person"/></r>
        </p></e>
		<e><p>
                <l>IlYuwwiveV</l>
				<r>IlYu<s n="verb"/><s n="plural"/><s n="neut"/><s n="present"/><s n="third_person"/></r>
        </p></e>
		<e><p>
                <l>IlYuwwixxAreV</l>
				<r>IlYu<s n="verb"/><s n="plural"/><s n="present"/><s n="third_person"/></r>
        </p></e>
		<e><p>
                <l>IlYuwwixxIya</l>
                <r>IlYu<s n="verb"/><s n="singular"/><s n="present"/><s n="second_person"/></r>
        </p></e>
		<e><p>
                <l>IlYuwwixxIri</l>
                <r>IlYu<s n="verb"/><s n="plural"/><s n="present"/><s n="second_person"/></r>
        </p></e>
		<e><p>
                <l>IlYuwwixxeneV</l>
                <r>IlYu<s n="verb"/><s n="singular"/><s n="present"/><s n="first_person"/></r>
        </p></e>
		<e><p>
                <l>IlYuwwiruveVnu</l>
                <r>IlYu<s n="verb"/><s n="singular"/><s n="present"/><s n="first_person"/></r>
        </p></e>
		<e><p>
                <l>IlYuwwixxeveV</l>
                <r>IlYu<s n="verb"/><s n="plural"/><s n="present"/><s n="first_person"/></r>
        </p></e>
		<e><p>
                <l>IlYuwwiruveVvu</l>
                <r>IlYu<s n="verb"/><s n="plural"/><s n="present"/><s n="first_person"/></r>
        </p></e>
		<e><p>
                <l>IlYuxxAneV</l>
				<r>IlYu<s n="verb"/><s n="singular"/><s n="masc"/><s n="future"/><s n="third_person"/></r>
        </p></e>
		<e><p>
                <l>IlYuxxAlYeV</l>
				<r>IlYu<s n="verb"/><s n="singular"/><s n="fem"/><s n="future"/><s n="third_person"/></r>
        </p></e>
		<e><p>
                <l>IlYuwwaxeV</l>
				<r>IlYu<s n="verb"/><s n="singular"/><s n="neut"/><s n="future"/><s n="third_person"/></r>
        </p></e>
		<e><p>
                <l>IlYuwwaveV</l>
				<r>IlYu<s n="verb"/><s n="plural"/><s n="neut"/><s n="future"/><s n="third_person"/></r>
        </p></e>
		<e><p>
                <l>IlYuwwAreV</l>
				<r>IlYu<s n="verb"/><s n="plural"/><s n="future"/><s n="third_person"/></r>
        </p></e>
		<e><p>
                <l>IlYuwwIya</l>
                <r>IlYu<s n="verb"/><s n="singular"/><s n="future"/><s n="second_person"/></r>
        </p></e>
		<e><p>
                <l>IlYuwwIri</l>
                <r>IlYu<s n="verb"/><s n="plural"/><s n="future"/><s n="second_person"/></r>
        </p></e>
		<e><p>
                <l>IlYuviri</l>
                <r>IlYu<s n="verb"/><s n="plural"/><s n="future"/><s n="second_person"/></r>
        </p></e>
		<e><p>
                <l>IlYuwweneV</l>
                <r>IlYu<s n="verb"/><s n="singular"/><s n="future"/><s n="first_person"/></r>
        </p></e>
		<e><p>
				<l>IlYuveVnu</l>
                <r>IlYu<s n="verb"/><s n="singular"/><s n="future"/><s n="first_person"/></r>
        </p></e>
		<e><p>
                <l>IlYuwweveV</l>
                <r>IlYu<s n="verb"/><s n="plural"/><s n="future"/><s n="first_person"/></r>
        </p></e>
		<e><p>
                <l>IlYuveVvu</l>
                <r>IlYu<s n="verb"/><s n="plural"/><s n="future"/><s n="first_person"/></r>
        </p></e>
		
</pardef>
<pardef n="eV/nnu_v">
        <e><p>
                <l>Mxanu</l>
                <r>nnu<s n="verb"/><s n="singular"/><s n="masc"/><s n="past"/><s n="third_person"/></r>
        </p></e>
		<e><p>
                <l>MxalYu</l>
                <r>nnu<s n="verb"/><s n="singular"/><s n="fem"/><s n="past"/><s n="third_person"/></r>
        </p></e>
		<e><p>
                <l>Mxiwu</l>
                <r>nnu<s n="verb"/><s n="singular"/><s n="neut"/><s n="past"/><s n="third_person"/></r>
        </p></e>
		<e><p>
                <l>Mxavu</l>
                <r>nnu<s n="verb"/><s n="plural"/><s n="neut"/><s n="past"/><s n="third_person"/></r>
        </p></e>
		<e><p>
                <l>Mxaru</l>
                <r>nnu<s n="verb"/><s n="plural"/><s n="past"/><s n="third_person"/></r>
        </p></e>
		<e><p>
                <l>MxeV</l>
                <r>nnu<s n="verb"/><s n="singular"/><s n="past"/><s n="second_person"/></r>
        </p></e>
		<e><p>
                <l>Mxiri</l>
                <r>nnu<s n="verb"/><s n="plural"/><s n="past"/><s n="second_person"/></r>
        </p></e>
		<e><p>
                <l>MxeVnu</l>
                <r>nnu<s n="verb"/><s n="singular"/><s n="past"/><s n="first_person"/></r>
        </p></e>
		<e><p>
                <l>MxeVvu</l>
                <r>nnu<s n="verb"/><s n="plural"/><s n="past"/><s n="first_person"/></r>
        </p></e>
		
		<e><p>
                <l>nnuwwixxAneV</l>
				<r>nnu<s n="verb"/><s n="singular"/><s n="masc"/><s n="present"/><s n="third_person"/></r>
        </p></e>
		<e><p>
                <l>nnuwwixxAlYeV</l>
				<r>nnu<s n="verb"/><s n="singular"/><s n="fem"/><s n="present"/><s n="third_person"/></r>
        </p></e>
		<e><p>
                <l>nnuwwixeV</l>
				<r>nnu<s n="verb"/><s n="singular"/><s n="neut"/><s n="present"/><s n="third_person"/></r>
        </p></e>
		<e><p>
                <l>nnuwwiveV</l>
				<r>nnu<s n="verb"/><s n="plural"/><s n="neut"/><s n="present"/><s n="third_person"/></r>
        </p></e>
		<e><p>
                <l>nnuwwixxIya</l>
                <r>nnu<s n="verb"/><s n="singular"/><s n="present"/><s n="second_person"/></r>
        </p></e>
		<e><p>
                <l>nnuwwixxIri</l>
                <r>nnu<s n="verb"/><s n="plural"/><s n="present"/><s n="second_person"/></r>
        </p></e>
		<e><p>
                <l>nnuwwixxeneV</l>
                <r>nnu<s n="verb"/><s n="singular"/><s n="present"/><s n="first_person"/></r>
        </p></e>
		<e><p>
                <l>nnuwwiruveV</l>
                <r>nnu<s n="verb"/><s n="singular"/><s n="present"/><s n="first_person"/></r>
        </p></e>
		<e><p>
                <l>nnuwwixxeveV</l>
                <r>nnu<s n="verb"/><s n="plural"/><s n="present"/><s n="first_person"/></r>
        </p></e>
		<e><p>
                <l>nnuwwiruveVvu</l>
                <r>nnu<s n="verb"/><s n="plural"/><s n="present"/><s n="first_person"/></r>
        </p></e>
		<e><p>
                <l>nnuwwAneV</l>
				<r>nnu<s n="verb"/><s n="singular"/><s n="masc"/><s n="future"/><s n="third_person"/></r>
        </p></e>
		<e><p>
                <l>nnuvanu</l>
				<r>nnu<s n="verb"/><s n="singular"/><s n="masc"/><s n="future"/><s n="third_person"/></r>
        </p></e>
		<e><p>
                <l>nnuwwAlYeV</l>
				<r>nnu<s n="verb"/><s n="singular"/><s n="fem"/><s n="future"/><s n="third_person"/></r>
        </p></e>
		<e><p>
                <l>nnuvalYu</l>
				<r>nnu<s n="verb"/><s n="singular"/><s n="fem"/><s n="future"/><s n="third_person"/></r>
        </p></e>
		<e><p>
                <l>nnuwwaxeV</l>
				<r>nnu<s n="verb"/><s n="singular"/><s n="neut"/><s n="future"/><s n="third_person"/></r>
        </p></e>
		<e><p>
                <l>nnuwwaveV</l>
				<r>nnu<s n="verb"/><s n="plural"/><s n="neut"/><s n="future"/><s n="third_person"/></r>
        </p></e>
		<e><p>
                <l>nnuwwAreV</l>
				<r>nnu<s n="verb"/><s n="plural"/><s n="future"/><s n="third_person"/></r>
        </p></e>
		<e><p>
                <l>nnuvaru</l>
				<r>nnu<s n="verb"/><s n="plural"/><s n="future"/><s n="third_person"/></r>
        </p></e>
		<e><p>
                <l>nnuwwIya</l>
                <r>nnu<s n="verb"/><s n="singular"/><s n="future"/><s n="second_person"/></r>
        </p></e>
		<e><p>
                <l>nnuwwIri</l>
                <r>nnu<s n="verb"/><s n="plural"/><s n="future"/><s n="second_person"/></r>
        </p></e>
		<e><p>
                <l>nnuviri</l>
                <r>nnu<s n="verb"/><s n="plural"/><s n="future"/><s n="second_person"/></r>
        </p></e>
		<e><p>
                <l>nnuwweneV</l>
                <r>nnu<s n="verb"/><s n="singular"/><s n="future"/><s n="first_person"/></r>
        </p></e>
		<e><p>
				<l>nnuveVnu</l>
                <r>nnu<s n="verb"/><s n="singular"/><s n="future"/><s n="first_person"/></r>
        </p></e>
		<e><p>
                <l>nnuwweveV</l>
                <r>nnu<s n="verb"/><s n="plural"/><s n="future"/><s n="first_person"/></r>
        </p></e>
		<e><p>
                <l>nnuveVvu</l>
                <r>nnu<s n="verb"/><s n="plural"/><s n="future"/><s n="first_person"/></r>
        </p></e>
		
</pardef>
<pardef n="koV/llu_v">
        <e><p>
                <l>Mxanu</l>
                <r>llu<s n="verb"/><s n="singular"/><s n="masc"/><s n="past"/><s n="third_person"/></r>
        </p></e>
		<e><p>
                <l>MxalYu</l>
                <r>llu<s n="verb"/><s n="singular"/><s n="fem"/><s n="past"/><s n="third_person"/></r>
        </p></e>
		<e><p>
                <l>Mxiwu</l>
                <r>llu<s n="verb"/><s n="singular"/><s n="neut"/><s n="past"/><s n="third_person"/></r>
        </p></e>
		<e><p>
                <l>Mxavu</l>
                <r>llu<s n="verb"/><s n="plural"/><s n="neut"/><s n="past"/><s n="third_person"/></r>
        </p></e>
		<e><p>
                <l>Mxaru</l>
                <r>llu<s n="verb"/><s n="plural"/><s n="past"/><s n="third_person"/></r>
        </p></e>
		<e><p>
                <l>MxeV</l>
                <r>llu<s n="verb"/><s n="singular"/><s n="past"/><s n="second_person"/></r>
        </p></e>
		<e><p>
                <l>Mxiri</l>
                <r>llu<s n="verb"/><s n="plural"/><s n="past"/><s n="second_person"/></r>
        </p></e>
		<e><p>
                <l>MxeVnu</l>
                <r>llu<s n="verb"/><s n="singular"/><s n="past"/><s n="first_person"/></r>
        </p></e>
		<e><p>
                <l>MxeVvu</l>
                <r>llu<s n="verb"/><s n="plural"/><s n="past"/><s n="first_person"/></r>
        </p></e>
		
		<e><p>
                <l>lluwwixxAneV</l>
				<r>llu<s n="verb"/><s n="singular"/><s n="masc"/><s n="present"/><s n="third_person"/></r>
        </p></e>
		<e><p>
                <l>lluwwixxAlYeV</l>
				<r>llu<s n="verb"/><s n="singular"/><s n="fem"/><s n="present"/><s n="third_person"/></r>
        </p></e>
		<e><p>
                <l>lluwwixeV</l>
				<r>llu<s n="verb"/><s n="singular"/><s n="neut"/><s n="present"/><s n="third_person"/></r>
        </p></e>
		<e><p>
                <l>lluwwiveV</l>
				<r>llu<s n="verb"/><s n="plural"/><s n="neut"/><s n="present"/><s n="third_person"/></r>
        </p></e>
		<e><p>
                <l>lluwwixxIya</l>
                <r>llu<s n="verb"/><s n="singular"/><s n="present"/><s n="second_person"/></r>
        </p></e>
		<e><p>
                <l>lluwwixxIri</l>
                <r>llu<s n="verb"/><s n="plural"/><s n="present"/><s n="second_person"/></r>
        </p></e>
		<e><p>
                <l>lluwwixxeneV</l>
                <r>llu<s n="verb"/><s n="singular"/><s n="present"/><s n="first_person"/></r>
        </p></e>
		<e><p>
                <l>lluwwiruveV</l>
                <r>llu<s n="verb"/><s n="singular"/><s n="present"/><s n="first_person"/></r>
        </p></e>
		<e><p>
                <l>lluwwixxeveV</l>
                <r>llu<s n="verb"/><s n="plural"/><s n="present"/><s n="first_person"/></r>
        </p></e>
		<e><p>
                <l>lluwwiruveVvu</l>
                <r>llu<s n="verb"/><s n="plural"/><s n="present"/><s n="first_person"/></r>
        </p></e>
		<e><p>
                <l>lluwwAneV</l>
				<r>llu<s n="verb"/><s n="singular"/><s n="masc"/><s n="future"/><s n="third_person"/></r>
        </p></e>
		<e><p>
                <l>lluvanu</l>
				<r>llu<s n="verb"/><s n="singular"/><s n="masc"/><s n="future"/><s n="third_person"/></r>
        </p></e>
		<e><p>
                <l>lluwwAlYeV</l>
				<r>llu<s n="verb"/><s n="singular"/><s n="fem"/><s n="future"/><s n="third_person"/></r>
        </p></e>
		<e><p>
                <l>lluvalYu</l>
				<r>llu<s n="verb"/><s n="singular"/><s n="fem"/><s n="future"/><s n="third_person"/></r>
        </p></e>
		<e><p>
                <l>lluwwaxeV</l>
				<r>llu<s n="verb"/><s n="singular"/><s n="neut"/><s n="future"/><s n="third_person"/></r>
        </p></e>
		<e><p>
                <l>lluwwaveV</l>
				<r>llu<s n="verb"/><s n="plural"/><s n="neut"/><s n="future"/><s n="third_person"/></r>
        </p></e>
		<e><p>
                <l>lluwwAreV</l>
				<r>llu<s n="verb"/><s n="plural"/><s n="future"/><s n="third_person"/></r>
        </p></e>
		<e><p>
                <l>lluvaru</l>
				<r>llu<s n="verb"/><s n="plural"/><s n="future"/><s n="third_person"/></r>
        </p></e>
		<e><p>
                <l>lluwwIya</l>
                <r>llu<s n="verb"/><s n="singular"/><s n="future"/><s n="second_person"/></r>
        </p></e>
		<e><p>
                <l>lluwwIri</l>
                <r>llu<s n="verb"/><s n="plural"/><s n="future"/><s n="second_person"/></r>
        </p></e>
		<e><p>
                <l>lluviri</l>
                <r>llu<s n="verb"/><s n="plural"/><s n="future"/><s n="second_person"/></r>
        </p></e>
		<e><p>
                <l>lluwweneV</l>
                <r>llu<s n="verb"/><s n="singular"/><s n="future"/><s n="first_person"/></r>
        </p></e>
		<e><p>
				<l>lluveVnu</l>
                <r>llu<s n="verb"/><s n="singular"/><s n="future"/><s n="first_person"/></r>
        </p></e>
		<e><p>
                <l>lluwweveV</l>
                <r>llu<s n="verb"/><s n="plural"/><s n="future"/><s n="first_person"/></r>
        </p></e>
		<e><p>
                <l>lluveVvu</l>
                <r>llu<s n="verb"/><s n="plural"/><s n="future"/><s n="first_person"/></r>
        </p></e>
		
</pardef>
<pardef n="naMx/u_v">
        <e><p>
                <l>iwu</l>
                <r>u<s n="verb"/><s n="singular"/><s n="neut"/><s n="past"/><s n="third_person"/></r>
        </p></e>
		<e><p>
                <l>ixavu</l>
                <r>u<s n="verb"/><s n="plural"/><s n="neut"/><s n="past"/><s n="third_person"/></r>
        </p></e>
		<e><p>
                <l>uwwixeV</l>
                <r>u<s n="verb"/><s n="singular"/><s n="neut"/><s n="present"/><s n="third_person"/></r>
        </p></e>
		<e><p>
                <l>uwwiveV</l>
                <r>u<s n="verb"/><s n="plural"/><s n="neut"/><s n="present"/><s n="third_person"/></r>
        </p></e>
		<e><p>
                <l>uwwaxeV</l>
                <r>u<s n="verb"/><s n="singular"/><s n="neut"/><s n="future"/><s n="third_person"/></r>
        </p></e>
		<e><p>
                <l>uwwaveV</l>
                <r>u<s n="verb"/><s n="plural"/><s n="neut"/><s n="future"/><s n="third_person"/></r>
        </p></e>
</pardef>	
<pardef n="ni/llu_v">
        <e><p>
                <l>Mwanu</l>
                <r>llu<s n="verb"/><s n="singular"/><s n="masc"/><s n="past"/><s n="third_person"/></r>
        </p></e>
		<e><p>
                <l>MwalYu</l>
                <r>llu<s n="verb"/><s n="singular"/><s n="fem"/><s n="past"/><s n="third_person"/></r>
        </p></e>
		<e><p>
                <l>Mwiwu</l>
                <r>llu<s n="verb"/><s n="singular"/><s n="neut"/><s n="past"/><s n="third_person"/></r>
        </p></e>
		<e><p>
                <l>Mwavu</l>
                <r>llu<s n="verb"/><s n="plural"/><s n="neut"/><s n="past"/><s n="third_person"/></r>
        </p></e>
		<e><p>
                <l>Mwaru</l>
                <r>llu<s n="verb"/><s n="plural"/><s n="past"/><s n="third_person"/></r>
        </p></e>
		<e><p>
                <l>MweV</l>
                <r>llu<s n="verb"/><s n="singular"/><s n="past"/><s n="second_person"/></r>
        </p></e>
		<e><p>
                <l>Mwiri</l>
                <r>llu<s n="verb"/><s n="plural"/><s n="past"/><s n="second_person"/></r>
        </p></e>
		<e><p>
                <l>MweVnu</l>
                <r>llu<s n="verb"/><s n="singular"/><s n="past"/><s n="first_person"/></r>
        </p></e>
		<e><p>
                <l>MweVvu</l>
                <r>llu<s n="verb"/><s n="plural"/><s n="past"/><s n="first_person"/></r>
        </p></e>
		
		<e><p>
                <l>lluwwixxAneV</l>
				<r>llu<s n="verb"/><s n="singular"/><s n="masc"/><s n="present"/><s n="third_person"/></r>
        </p></e>
		<e><p>
                <l>lluwwixxAlYeV</l>
				<r>llu<s n="verb"/><s n="singular"/><s n="fem"/><s n="present"/><s n="third_person"/></r>
        </p></e>
		<e><p>
                <l>lluwwixeV</l>
				<r>llu<s n="verb"/><s n="singular"/><s n="neut"/><s n="present"/><s n="third_person"/></r>
        </p></e>
		<e><p>
                <l>lluwwiveV</l>
				<r>llu<s n="verb"/><s n="plural"/><s n="neut"/><s n="present"/><s n="third_person"/></r>
        </p></e>
		<e><p>
                <l>lluwwixxIya</l>
                <r>llu<s n="verb"/><s n="singular"/><s n="present"/><s n="second_person"/></r>
        </p></e>
		<e><p>
                <l>lluwwixxIri</l>
                <r>llu<s n="verb"/><s n="plural"/><s n="present"/><s n="second_person"/></r>
        </p></e>
		<e><p>
                <l>lluwwixxeneV</l>
                <r>llu<s n="verb"/><s n="singular"/><s n="present"/><s n="first_person"/></r>
        </p></e>
		<e><p>
                <l>lluwwiruveV</l>
                <r>llu<s n="verb"/><s n="singular"/><s n="present"/><s n="first_person"/></r>
        </p></e>
		<e><p>
                <l>lluwwixxeveV</l>
                <r>llu<s n="verb"/><s n="plural"/><s n="present"/><s n="first_person"/></r>
        </p></e>
		<e><p>
                <l>lluwwiruveVvu</l>
                <r>llu<s n="verb"/><s n="plural"/><s n="present"/><s n="first_person"/></r>
        </p></e>
		<e><p>
                <l>lluwwAneV</l>
				<r>llu<s n="verb"/><s n="singular"/><s n="masc"/><s n="future"/><s n="third_person"/></r>
        </p></e>
		<e><p>
                <l>lluwwAlYeV</l>
				<r>llu<s n="verb"/><s n="singular"/><s n="fem"/><s n="future"/><s n="third_person"/></r>
        </p></e>
		<e><p>
                <l>lluwwaxeV</l>
				<r>llu<s n="verb"/><s n="singular"/><s n="neut"/><s n="future"/><s n="third_person"/></r>
        </p></e>
		<e><p>
                <l>lluwwaveV</l>
				<r>llu<s n="verb"/><s n="plural"/><s n="neut"/><s n="future"/><s n="third_person"/></r>
        </p></e>
		<e><p>
                <l>lluwwAreV</l>
				<r>llu<s n="verb"/><s n="plural"/><s n="future"/><s n="third_person"/></r>
        </p></e>
		<e><p>
                <l>lluwwIya</l>
                <r>llu<s n="verb"/><s n="singular"/><s n="future"/><s n="second_person"/></r>
        </p></e>
		<e><p>
                <l>lluwwIri</l>
                <r>llu<s n="verb"/><s n="plural"/><s n="future"/><s n="second_person"/></r>
        </p></e>
		<e><p>
                <l>lluviri</l>
                <r>llu<s n="verb"/><s n="plural"/><s n="future"/><s n="second_person"/></r>
        </p></e>
		<e><p>
                <l>lluwweneV</l>
                <r>llu<s n="verb"/><s n="singular"/><s n="future"/><s n="first_person"/></r>
        </p></e>
		<e><p>
				<l>lluveVnu</l>
                <r>llu<s n="verb"/><s n="singular"/><s n="future"/><s n="first_person"/></r>
        </p></e>
		<e><p>
                <l>lluwweveV</l>
                <r>llu<s n="verb"/><s n="plural"/><s n="future"/><s n="first_person"/></r>
        </p></e>
		<e><p>
                <l>lluveVvu</l>
                <r>llu<s n="verb"/><s n="plural"/><s n="future"/><s n="first_person"/></r>
        </p></e>
		
</pardef>
<pardef n="baww/u_v">
        <e><p>
                <l>iwu</l>
                <r>u<s n="verb"/><s n="singular"/><s n="neut"/><s n="past"/><s n="third_person"/></r>
        </p></e>
		<e><p>
                <l>ixeV</l>
                <r>u<s n="verb"/><s n="singular"/><s n="neut"/><s n="past"/><s n="third_person"/></r>
        </p></e>
		<e><p>
                <l>ixavu</l>
                <r>u<s n="verb"/><s n="plural"/><s n="neut"/><s n="past"/><s n="third_person"/></r>
        </p></e>
		<e><p>
                <l>iveV</l>
                <r>u<s n="verb"/><s n="plural"/><s n="neut"/><s n="past"/><s n="third_person"/></r>
        </p></e>
		<e><p>
                <l>uwwixeV</l>
                <r>u<s n="verb"/><s n="singular"/><s n="neut"/><s n="present"/><s n="third_person"/></r>
        </p></e>
		<e><p>
                <l>uwwiveV</l>
                <r>u<s n="verb"/><s n="plural"/><s n="neut"/><s n="present"/><s n="third_person"/></r>
        </p></e>
		<e><p>
                <l>uwwaxeV</l>
                <r>u<s n="verb"/><s n="singular"/><s n="neut"/><s n="future"/><s n="third_person"/></r>
        </p></e>
		<e><p>
                <l>uwwaveV</l>
                <r>u<s n="verb"/><s n="plural"/><s n="neut"/><s n="future"/><s n="third_person"/></r>
        </p></e>
</pardef>	
<pardef n="m/Iyu_v">
        <e><p>
                <l>iMxanu</l>
                <r>Iyu<s n="verb"/><s n="singular"/><s n="masc"/><s n="past"/><s n="third_person"/></r>
        </p></e>
		<e><p>
                <l>iMxalYu</l>
                <r>Iyu<s n="verb"/><s n="singular"/><s n="fem"/><s n="past"/><s n="third_person"/></r>
        </p></e>
		<e><p>
                <l>iMxiwu</l>
                <r>Iyu<s n="verb"/><s n="singular"/><s n="neut"/><s n="past"/><s n="third_person"/></r>
        </p></e>
		<e><p>
                <l>iMwavu</l>
                <r>Iyu<s n="verb"/><s n="plural"/><s n="neut"/><s n="past"/><s n="third_person"/></r>
        </p></e>
		<e><p>
                <l>iMxaru</l>
                <r>Iyu<s n="verb"/><s n="plural"/><s n="past"/><s n="third_person"/></r>
        </p></e>
		<e><p>
                <l>iMxeV</l>
                <r>Iyu<s n="verb"/><s n="singular"/><s n="past"/><s n="second_person"/></r>
        </p></e>
		<e><p>
                <l>iMxiri</l>
                <r>Iyu<s n="verb"/><s n="plural"/><s n="past"/><s n="second_person"/></r>
        </p></e>
		<e><p>
                <l>iMxeVnu</l>
                <r>Iyu<s n="verb"/><s n="singular"/><s n="past"/><s n="first_person"/></r>
        </p></e>
		<e><p>
                <l>iMxeVvu</l>
                <r>Iyu<s n="verb"/><s n="plural"/><s n="past"/><s n="first_person"/></r>
        </p></e>
		
		<e><p>
                <l>iyuwwixxAneV</l>
				<r>Iyu<s n="verb"/><s n="singular"/><s n="masc"/><s n="present"/><s n="third_person"/></r>
        </p></e>
		<e><p>
                <l>iyuwwixxAlYeV</l>
				<r>Iyu<s n="verb"/><s n="singular"/><s n="fem"/><s n="present"/><s n="third_person"/></r>
        </p></e>
		<e><p>
                <l>iyuwwixeV</l>
				<r>Iyu<s n="verb"/><s n="singular"/><s n="neut"/><s n="present"/><s n="third_person"/></r>
        </p></e>
		<e><p>
                <l>iyuwwixxeveV</l>
				<r>Iyu<s n="verb"/><s n="plural"/><s n="neut"/><s n="present"/><s n="third_person"/></r>
        </p></e>
		<e><p>
                <l>iyuwwixxIya</l>
                <r>Iyu<s n="verb"/><s n="singular"/><s n="present"/><s n="second_person"/></r>
        </p></e>
		<e><p>
                <l>iyuwwixxIri</l>
                <r>Iyu<s n="verb"/><s n="plural"/><s n="present"/><s n="second_person"/></r>
        </p></e>
		<e><p>
                <l>iyuwwixxeneV</l>
                <r>Iyu<s n="verb"/><s n="singular"/><s n="present"/><s n="first_person"/></r>
        </p></e>
		<e><p>
                <l>iyuwwiruveV</l>
                <r>Iyu<s n="verb"/><s n="singular"/><s n="present"/><s n="first_person"/></r>
        </p></e>
		<e><p>
                <l>iyuwwixxeveV</l>
                <r>Iyu<s n="verb"/><s n="plural"/><s n="present"/><s n="first_person"/></r>
        </p></e>
		<e><p>
                <l>iyuwwiruveVvu</l>
                <r>Iyu<s n="verb"/><s n="plural"/><s n="present"/><s n="first_person"/></r>
        </p></e>
		<e><p>
                <l>iyuwwAneV</l>
				<r>Iyu<s n="verb"/><s n="singular"/><s n="masc"/><s n="future"/><s n="third_person"/></r>
        </p></e>
		<e><p>
                <l>iyuwwAlYeV</l>
				<r>Iyu<s n="verb"/><s n="singular"/><s n="fem"/><s n="future"/><s n="third_person"/></r>
        </p></e>
		<e><p>
                <l>iyuwwaxeV</l>
				<r>Iyu<s n="verb"/><s n="singular"/><s n="neut"/><s n="future"/><s n="third_person"/></r>
        </p></e>
		<e><p>
                <l>iyuwwaveV</l>
				<r>Iyu<s n="verb"/><s n="plural"/><s n="neut"/><s n="future"/><s n="third_person"/></r>
        </p></e>
		<e><p>
                <l>iyuwwAreV</l>
				<r>Iyu<s n="verb"/><s n="plural"/><s n="future"/><s n="third_person"/></r>
        </p></e>
		<e><p>
                <l>iyuwwIya</l>
                <r>Iyu<s n="verb"/><s n="singular"/><s n="future"/><s n="second_person"/></r>
        </p></e>
		<e><p>
                <l>iyuwwIri</l>
                <r>Iyu<s n="verb"/><s n="plural"/><s n="future"/><s n="second_person"/></r>
        </p></e>
		<e><p>
                <l>iyuviri</l>
                <r>Iyu<s n="verb"/><s n="plural"/><s n="future"/><s n="second_person"/></r>
        </p></e>
		<e><p>
                <l>iyuwweneV</l>
                <r>Iyu<s n="verb"/><s n="singular"/><s n="future"/><s n="first_person"/></r>
        </p></e>
		<e><p>
				<l>iyuveVnu</l>
                <r>Iyu<s n="verb"/><s n="singular"/><s n="future"/><s n="first_person"/></r>
        </p></e>
		<e><p>
                <l>iyuwweveV</l>
                <r>Iyu<s n="verb"/><s n="plural"/><s n="future"/><s n="first_person"/></r>
        </p></e>
		<e><p>
                <l>iyuveVvu</l>
                <r>Iyu<s n="verb"/><s n="plural"/><s n="future"/><s n="first_person"/></r>
        </p></e>
		
</pardef>
<pardef n="soMk/u_v">
        <e><p>
                <l>iwu</l>
                <r>u<s n="verb"/><s n="singular"/><s n="neut"/><s n="past"/><s n="third_person"/></r>
        </p></e>
		<e><p>
                <l>ixavu</l>
                <r>u<s n="verb"/><s n="plural"/><s n="neut"/><s n="past"/><s n="third_person"/></r>
        </p></e>
		<e><p>
                <l>uwwixeV</l>
                <r>u<s n="verb"/><s n="singular"/><s n="neut"/><s n="present"/><s n="third_person"/></r>
        </p></e>
		<e><p>
                <l>uwwiveV</l>
                <r>u<s n="verb"/><s n="plural"/><s n="neut"/><s n="present"/><s n="third_person"/></r>
        </p></e>
		<e><p>
                <l>uwwaxeV</l>
                <r>u<s n="verb"/><s n="singular"/><s n="neut"/><s n="future"/><s n="third_person"/></r>
        </p></e>
		<e><p>
                <l>uwwaveV</l>
                <r>u<s n="verb"/><s n="plural"/><s n="neut"/><s n="future"/><s n="third_person"/></r>
        </p></e>
</pardef>	
<pardef n="hoVra/du_v">
        <e><p>
                <l>tanu</l>
                <r>du<s n="verb"/><s n="singular"/><s n="masc"/><s n="past"/><s n="third_person"/></r>
        </p></e>
		<e><p>
                <l>talYu</l>
                <r>du<s n="verb"/><s n="singular"/><s n="fem"/><s n="past"/><s n="third_person"/></r>
        </p></e>
		<e><p>
                <l>tiwu</l>
                <r>du<s n="verb"/><s n="singular"/><s n="neut"/><s n="past"/><s n="third_person"/></r>
        </p></e>
		<e><p>
                <l>diwu</l>
                <r>du<s n="verb"/><s n="singular"/><s n="neut"/><s n="past"/><s n="third_person"/></r>
        </p></e>
		<e><p>
                <l>tavu</l>
                <r>du<s n="verb"/><s n="plural"/><s n="neut"/><s n="past"/><s n="third_person"/></r>
        </p></e>
		<e><p>
                <l>taru</l>
                <r>du<s n="verb"/><s n="plural"/><s n="past"/><s n="third_person"/></r>
        </p></e>
		<e><p>
                <l>teV</l>
                <r>du<s n="verb"/><s n="singular"/><s n="past"/><s n="second_person"/></r>
        </p></e>
		<e><p>
                <l>tiri</l>
                <r>du<s n="verb"/><s n="plural"/><s n="past"/><s n="second_person"/></r>
        </p></e>
		<e><p>
                <l>teVnu</l>
                <r>du<s n="verb"/><s n="singular"/><s n="past"/><s n="first_person"/></r>
        </p></e>
		<e><p>
                <l>teVvu</l>
                <r>du<s n="verb"/><s n="plural"/><s n="past"/><s n="first_person"/></r>
        </p></e>
		
		<e><p>
                <l>duwwixxAneV</l>
				<r>du<s n="verb"/><s n="singular"/><s n="masc"/><s n="present"/><s n="third_person"/></r>
        </p></e>
		<e><p>
                <l>duwwixxAlYeV</l>
				<r>du<s n="verb"/><s n="singular"/><s n="fem"/><s n="present"/><s n="third_person"/></r>
        </p></e>
		<e><p>
                <l>duwwixeV</l>
				<r>du<s n="verb"/><s n="singular"/><s n="neut"/><s n="present"/><s n="third_person"/></r>
        </p></e>
		<e><p>
                <l>duwwiveV</l>
				<r>du<s n="verb"/><s n="plural"/><s n="neut"/><s n="present"/><s n="third_person"/></r>
        </p></e>
		<e><p>
                <l>duwwixxeveV</l>
				<r>du<s n="verb"/><s n="plural"/><s n="present"/><s n="third_person"/></r>
        </p></e>
		<e><p>
                <l>duwwixxIya</l>
                <r>du<s n="verb"/><s n="singular"/><s n="present"/><s n="second_person"/></r>
        </p></e>
		<e><p>
                <l>duwwixxIri</l>
                <r>du<s n="verb"/><s n="plural"/><s n="present"/><s n="second_person"/></r>
        </p></e>
		<e><p>
                <l>duwwixxeneV</l>
                <r>du<s n="verb"/><s n="singular"/><s n="present"/><s n="first_person"/></r>
        </p></e>
		<e><p>
                <l>duwwiruveVnu</l>
                <r>du<s n="verb"/><s n="singular"/><s n="present"/><s n="first_person"/></r>
        </p></e>
		<e><p>
                <l>duwwixxeveV</l>
                <r>du<s n="verb"/><s n="plural"/><s n="present"/><s n="first_person"/></r>
        </p></e>
		<e><p>
                <l>duwwiruveVvu</l>
                <r>du<s n="verb"/><s n="plural"/><s n="present"/><s n="first_person"/></r>
        </p></e>
		<e><p>
                <l>duxxAneV</l>
				<r>du<s n="verb"/><s n="singular"/><s n="masc"/><s n="future"/><s n="third_person"/></r>
        </p></e>
		<e><p>
                <l>duxxAlYeV</l>
				<r>du<s n="verb"/><s n="singular"/><s n="fem"/><s n="future"/><s n="third_person"/></r>
        </p></e>
		<e><p>
                <l>duwwaxeV</l>
				<r>du<s n="verb"/><s n="singular"/><s n="neut"/><s n="future"/><s n="third_person"/></r>
        </p></e>
		<e><p>
                <l>duwwaveV</l>
				<r>du<s n="verb"/><s n="plural"/><s n="neut"/><s n="future"/><s n="third_person"/></r>
        </p></e>
		<e><p>
                <l>duwwAreV</l>
				<r>du<s n="verb"/><s n="plural"/><s n="future"/><s n="third_person"/></r>
        </p></e>
		<e><p>
                <l>duwwIya</l>
                <r>du<s n="verb"/><s n="singular"/><s n="future"/><s n="second_person"/></r>
        </p></e>
		<e><p>
                <l>duwwIri</l>
                <r>du<s n="verb"/><s n="plural"/><s n="future"/><s n="second_person"/></r>
        </p></e>
		<e><p>
                <l>duviri</l>
                <r>du<s n="verb"/><s n="plural"/><s n="future"/><s n="second_person"/></r>
        </p></e>
		<e><p>
                <l>duwweneV</l>
                <r>du<s n="verb"/><s n="singular"/><s n="future"/><s n="first_person"/></r>
        </p></e>
		<e><p>
				<l>duveVnu</l>
                <r>du<s n="verb"/><s n="singular"/><s n="future"/><s n="first_person"/></r>
        </p></e>
		<e><p>
                <l>duwweveV</l>
                <r>du<s n="verb"/><s n="plural"/><s n="future"/><s n="first_person"/></r>
        </p></e>
		<e><p>
                <l>duveVvu</l>
                <r>du<s n="verb"/><s n="plural"/><s n="future"/><s n="first_person"/></r>
        </p></e>
		
</pardef>
<pardef n="hoV/ru_v">
        <e><p>
                <l>wwanu</l>
                <r>ru<s n="verb"/><s n="singular"/><s n="masc"/><s n="past"/><s n="third_person"/></r>
        </p></e>
		<e><p>
                <l>wwalYu</l>
                <r>ru<s n="verb"/><s n="singular"/><s n="fem"/><s n="past"/><s n="third_person"/></r>
        </p></e>
		<e><p>
                <l>wwiwu</l>
                <r>ru<s n="verb"/><s n="singular"/><s n="neut"/><s n="past"/><s n="third_person"/></r>
        </p></e>
		<e><p>
                <l>wwavu</l>
                <r>ru<s n="verb"/><s n="plural"/><s n="neut"/><s n="past"/><s n="third_person"/></r>
        </p></e>
		<e><p>
                <l>wwaru</l>
                <r>ru<s n="verb"/><s n="plural"/><s n="past"/><s n="third_person"/></r>
        </p></e>
		<e><p>
                <l>wweV</l>
                <r>ru<s n="verb"/><s n="singular"/><s n="past"/><s n="second_person"/></r>
        </p></e>
		<e><p>
                <l>wwiri</l>
                <r>ru<s n="verb"/><s n="plural"/><s n="past"/><s n="second_person"/></r>
        </p></e>
		<e><p>
                <l>wweVnu</l>
                <r>ru<s n="verb"/><s n="singular"/><s n="past"/><s n="first_person"/></r>
        </p></e>
		<e><p>
                <l>wweVvu</l>
                <r>ru<s n="verb"/><s n="plural"/><s n="past"/><s n="first_person"/></r>
        </p></e>
		
		<e><p>
                <l>ruwwixxAneV</l>
				<r>ru<s n="verb"/><s n="singular"/><s n="masc"/><s n="present"/><s n="third_person"/></r>
        </p></e>
		<e><p>
                <l>ruwwixxAlYeV</l>
				<r>ru<s n="verb"/><s n="singular"/><s n="fem"/><s n="present"/><s n="third_person"/></r>
        </p></e>
		<e><p>
                <l>ruwwixeV</l>
				<r>ru<s n="verb"/><s n="singular"/><s n="neut"/><s n="present"/><s n="third_person"/></r>
        </p></e>
		<e><p>
                <l>ruwwiveV</l>
				<r>ru<s n="verb"/><s n="plural"/><s n="neut"/><s n="present"/><s n="third_person"/></r>
        </p></e>
		<e><p>
                <l>ruwwixxAreV</l>
				<r>ru<s n="verb"/><s n="plural"/><s n="present"/><s n="third_person"/></r>
        </p></e>
		<e><p>
                <l>ruwwixxIya</l>
                <r>ru<s n="verb"/><s n="singular"/><s n="present"/><s n="second_person"/></r>
        </p></e>
		<e><p>
                <l>ruwwixxIri</l>
                <r>ru<s n="verb"/><s n="plural"/><s n="present"/><s n="second_person"/></r>
        </p></e>
		<e><p>
                <l>ruwwixxeneV</l>
                <r>ru<s n="verb"/><s n="singular"/><s n="present"/><s n="first_person"/></r>
        </p></e>
		<e><p>
                <l>ruwwiruveVnu</l>
                <r>ru<s n="verb"/><s n="singular"/><s n="present"/><s n="first_person"/></r>
        </p></e>
		<e><p>
                <l>ruwwixxeveV</l>
                <r>ru<s n="verb"/><s n="plural"/><s n="present"/><s n="first_person"/></r>
        </p></e>
		<e><p>
                <l>ruwwiruveVvu</l>
                <r>ru<s n="verb"/><s n="plural"/><s n="present"/><s n="first_person"/></r>
        </p></e>
		<e><p>
                <l>ruwwAneV</l>
				<r>ru<s n="verb"/><s n="singular"/><s n="masc"/><s n="future"/><s n="third_person"/></r>
        </p></e>
		<e><p>
                <l>ruwwAlYeV</l>
				<r>ru<s n="verb"/><s n="singular"/><s n="fem"/><s n="future"/><s n="third_person"/></r>
        </p></e>
		<e><p>
                <l>ruwwaxeV</l>
				<r>ru<s n="verb"/><s n="singular"/><s n="neut"/><s n="future"/><s n="third_person"/></r>
        </p></e>
		<e><p>
                <l>ruwwaveV</l>
				<r>ru<s n="verb"/><s n="plural"/><s n="neut"/><s n="future"/><s n="third_person"/></r>
        </p></e>
		<e><p>
                <l>ruwwAreV</l>
				<r>ru<s n="verb"/><s n="plural"/><s n="future"/><s n="third_person"/></r>
        </p></e>
		<e><p>
                <l>ruwwIya</l>
                <r>ru<s n="verb"/><s n="singular"/><s n="future"/><s n="second_person"/></r>
        </p></e>
		<e><p>
                <l>ruwwIri</l>
                <r>ru<s n="verb"/><s n="plural"/><s n="future"/><s n="second_person"/></r>
        </p></e>
		<e><p>
                <l>ruviri</l>
                <r>ru<s n="verb"/><s n="plural"/><s n="future"/><s n="second_person"/></r>
        </p></e>
		<e><p>
                <l>ruwweneV</l>
                <r>ru<s n="verb"/><s n="singular"/><s n="future"/><s n="first_person"/></r>
        </p></e>
		<e><p>
				<l>ruveVnu</l>
                <r>ru<s n="verb"/><s n="singular"/><s n="future"/><s n="first_person"/></r>
        </p></e>
		<e><p>
                <l>ruwweveV</l>
                <r>ru<s n="verb"/><s n="plural"/><s n="future"/><s n="first_person"/></r>
        </p></e>
		<e><p>
                <l>ruveVvu</l>
                <r>ru<s n="verb"/><s n="plural"/><s n="future"/><s n="first_person"/></r>
        </p></e>		
</pardef>
<pardef n="A/yu_v">
        <e><p>
                <l>yxanu</l>
                <r>yu<s n="verb"/><s n="singular"/><s n="masc"/><s n="past"/><s n="third_person"/></r>
        </p></e>
		<e><p>
                <l>yxalYu</l>
                <r>yu<s n="verb"/><s n="singular"/><s n="fem"/><s n="past"/><s n="third_person"/></r>
        </p></e>
		<e><p>
                <l>ywukoVMdiwu</l>
                <r>yu<s n="verb"/><s n="singular"/><s n="neut"/><s n="past"/><s n="third_person"/></r>
        </p></e>
		<e><p>
                <l>yxavu</l>
                <r>yu<s n="verb"/><s n="plural"/><s n="neut"/><s n="past"/><s n="third_person"/></r>
        </p></e>
		<e><p>
                <l>yxaru</l>
                <r>yu<s n="verb"/><s n="plural"/><s n="past"/><s n="third_person"/></r>
        </p></e>
		<e><p>
                <l>yxeV</l>
                <r>yu<s n="verb"/><s n="singular"/><s n="past"/><s n="second_person"/></r>
        </p></e>
		<e><p>
                <l>yxiri</l>
                <r>yu<s n="verb"/><s n="plural"/><s n="past"/><s n="second_person"/></r>
        </p></e>
		<e><p>
                <l>yxeVnu</l>
                <r>yu<s n="verb"/><s n="singular"/><s n="past"/><s n="first_person"/></r>
        </p></e>
		<e><p>
                <l>yxeVvu</l>
                <r>yu<s n="verb"/><s n="plural"/><s n="past"/><s n="first_person"/></r>
        </p></e>
		
		<e><p>
                <l>yuwwixxAneV</l>
				<r>yu<s n="verb"/><s n="singular"/><s n="masc"/><s n="present"/><s n="third_person"/></r>
        </p></e>
		<e><p>
                <l>yuwwixxAlYeV</l>
				<r>yu<s n="verb"/><s n="singular"/><s n="fem"/><s n="present"/><s n="third_person"/></r>
        </p></e>
		<e><p>
                <l>yuwwixeV</l>
				<r>yu<s n="verb"/><s n="singular"/><s n="neut"/><s n="present"/><s n="third_person"/></r>
        </p></e>
		<e><p>
                <l>yuwwiveV</l>
				<r>yu<s n="verb"/><s n="plural"/><s n="neut"/><s n="present"/><s n="third_person"/></r>
        </p></e>
		<e><p>
                <l>yuwwixxAreV</l>
				<r>yu<s n="verb"/><s n="plural"/><s n="present"/><s n="third_person"/></r>
        </p></e>
		<e><p>
                <l>yuwwixxIya</l>
                <r>yu<s n="verb"/><s n="singular"/><s n="present"/><s n="second_person"/></r>
        </p></e>
		<e><p>
                <l>yuwwixxIri</l>
                <r>yu<s n="verb"/><s n="plural"/><s n="present"/><s n="second_person"/></r>
        </p></e>
		<e><p>
                <l>yuwwixxeneV</l>
                <r>yu<s n="verb"/><s n="singular"/><s n="present"/><s n="first_person"/></r>
        </p></e>
		<e><p>
                <l>yuwwiruveVnu</l>
                <r>yu<s n="verb"/><s n="singular"/><s n="present"/><s n="first_person"/></r>
        </p></e>
		<e><p>
                <l>yuwwixxeveV</l>
                <r>yu<s n="verb"/><s n="plural"/><s n="present"/><s n="first_person"/></r>
        </p></e>
		<e><p>
                <l>yuwwiruveVvu</l>
                <r>yu<s n="verb"/><s n="plural"/><s n="present"/><s n="first_person"/></r>
        </p></e>
		<e><p>
                <l>yuxxAneV</l>
				<r>yu<s n="verb"/><s n="singular"/><s n="masc"/><s n="future"/><s n="third_person"/></r>
        </p></e>
		<e><p>
                <l>yuxxAlYeV</l>
				<r>yu<s n="verb"/><s n="singular"/><s n="fem"/><s n="future"/><s n="third_person"/></r>
        </p></e>
		<e><p>
                <l>yuwwaxeV</l>
				<r>yu<s n="verb"/><s n="singular"/><s n="neut"/><s n="future"/><s n="third_person"/></r>
        </p></e>
		<e><p>
                <l>yuwwaveV</l>
				<r>yu<s n="verb"/><s n="plural"/><s n="neut"/><s n="future"/><s n="third_person"/></r>
        </p></e>
		<e><p>
                <l>yuwwAreV</l>
				<r>yu<s n="verb"/><s n="plural"/><s n="future"/><s n="third_person"/></r>
        </p></e>
		<e><p>
                <l>yuwwIya</l>
                <r>yu<s n="verb"/><s n="singular"/><s n="future"/><s n="second_person"/></r>
        </p></e>
		<e><p>
                <l>yuwwIri</l>
                <r>yu<s n="verb"/><s n="plural"/><s n="future"/><s n="second_person"/></r>
        </p></e>
		<e><p>
                <l>yuviri</l>
                <r>yu<s n="verb"/><s n="plural"/><s n="future"/><s n="second_person"/></r>
        </p></e>
		<e><p>
                <l>yuwweneV</l>
                <r>yu<s n="verb"/><s n="singular"/><s n="future"/><s n="first_person"/></r>
        </p></e>
		<e><p>
				<l>yuveVnu</l>
                <r>yu<s n="verb"/><s n="singular"/><s n="future"/><s n="first_person"/></r>
        </p></e>
		<e><p>
                <l>yuwweveV</l>
                <r>yu<s n="verb"/><s n="plural"/><s n="future"/><s n="first_person"/></r>
        </p></e>
		<e><p>
                <l>yuveVvu</l>
                <r>yu<s n="verb"/><s n="plural"/><s n="future"/><s n="first_person"/></r>
        </p></e>
</pardef>
<pardef n="u/NNu_v">
        <e><p>
                <l>Mdanu</l>
                <r>NNu<s n="verb"/><s n="singular"/><s n="masc"/><s n="past"/><s n="third_person"/></r>
        </p></e>
		<e><p>
                <l>MdalYu</l>
                <r>NNu<s n="verb"/><s n="singular"/><s n="fem"/><s n="past"/><s n="third_person"/></r>
        </p></e>
		<e><p>
                <l>Mdiwu</l>
                <r>NNu<s n="verb"/><s n="singular"/><s n="neut"/><s n="past"/><s n="third_person"/></r>
        </p></e>
		<e><p>
                <l>Mdavu</l>
                <r>NNu<s n="verb"/><s n="plural"/><s n="neut"/><s n="past"/><s n="third_person"/></r>
        </p></e>
		<e><p>
                <l>Mdaru</l>
                <r>NNu<s n="verb"/><s n="plural"/><s n="past"/><s n="third_person"/></r>
        </p></e>
		<e><p>
                <l>MdeV</l>
                <r>NNu<s n="verb"/><s n="singular"/><s n="past"/><s n="second_person"/></r>
        </p></e>
		<e><p>
                <l>Mdiri</l>
                <r>NNu<s n="verb"/><s n="plural"/><s n="past"/><s n="second_person"/></r>
        </p></e>
		<e><p>
                <l>MdeVnu</l>
                <r>NNu<s n="verb"/><s n="singular"/><s n="past"/><s n="first_person"/></r>
        </p></e>
		<e><p>
                <l>MdeVvu</l>
                <r>NNu<s n="verb"/><s n="plural"/><s n="past"/><s n="first_person"/></r>
        </p></e>
		
		<e><p>
                <l>NNuwwixxAneV</l>
				<r>NNu<s n="verb"/><s n="singular"/><s n="masc"/><s n="present"/><s n="third_person"/></r>
        </p></e>
		<e><p>
                <l>NNuwwixxAlYeV</l>
				<r>NNu<s n="verb"/><s n="singular"/><s n="fem"/><s n="present"/><s n="third_person"/></r>
        </p></e>
		<e><p>
                <l>NNuwwixeV</l>
				<r>NNu<s n="verb"/><s n="singular"/><s n="neut"/><s n="present"/><s n="third_person"/></r>
        </p></e>
		<e><p>
                <l>NNuwwiveV</l>
				<r>NNu<s n="verb"/><s n="plural"/><s n="neut"/><s n="present"/><s n="third_person"/></r>
        </p></e>
		<e><p>
                <l>NNuwwixxAreV</l>
				<r>NNu<s n="verb"/><s n="plural"/><s n="present"/><s n="third_person"/></r>
        </p></e>
		<e><p>
                <l>NNuwwixxIya</l>
                <r>NNu<s n="verb"/><s n="singular"/><s n="present"/><s n="second_person"/></r>
        </p></e>
		<e><p>
                <l>NNuwwixxIri</l>
                <r>NNu<s n="verb"/><s n="plural"/><s n="present"/><s n="second_person"/></r>
        </p></e>
		<e><p>
                <l>NNuwwixxeneV</l>
                <r>NNu<s n="verb"/><s n="singular"/><s n="present"/><s n="first_person"/></r>
        </p></e>
		<e><p>
                <l>NNuwwiruveVnu</l>
                <r>NNu<s n="verb"/><s n="singular"/><s n="present"/><s n="first_person"/></r>
        </p></e>
		<e><p>
                <l>NNuwwixxeveV</l>
                <r>NNu<s n="verb"/><s n="plural"/><s n="present"/><s n="first_person"/></r>
        </p></e>
		<e><p>
                <l>NNuwwiruveVvu</l>
                <r>NNu<s n="verb"/><s n="plural"/><s n="present"/><s n="first_person"/></r>
        </p></e>
		<e><p>
                <l>NNuxxAneV</l>
				<r>NNu<s n="verb"/><s n="singular"/><s n="masc"/><s n="future"/><s n="third_person"/></r>
        </p></e>
		<e><p>
                <l>NNuxxAlYeV</l>
				<r>NNu<s n="verb"/><s n="singular"/><s n="fem"/><s n="future"/><s n="third_person"/></r>
        </p></e>
		<e><p>
                <l>NNuwwaxeV</l>
				<r>NNu<s n="verb"/><s n="singular"/><s n="neut"/><s n="future"/><s n="third_person"/></r>
        </p></e>
		<e><p>
                <l>NNuwwaveV</l>
				<r>NNu<s n="verb"/><s n="plural"/><s n="neut"/><s n="future"/><s n="third_person"/></r>
        </p></e>
		<e><p>
                <l>NNuwwAreV</l>
				<r>NNu<s n="verb"/><s n="plural"/><s n="future"/><s n="third_person"/></r>
        </p></e>
		<e><p>
                <l>NNuwwIya</l>
                <r>NNu<s n="verb"/><s n="singular"/><s n="future"/><s n="second_person"/></r>
        </p></e>
		<e><p>
                <l>NNuwwIri</l>
                <r>NNu<s n="verb"/><s n="plural"/><s n="future"/><s n="second_person"/></r>
        </p></e>
		<e><p>
                <l>NNuviri</l>
                <r>NNu<s n="verb"/><s n="plural"/><s n="future"/><s n="second_person"/></r>
        </p></e>
		<e><p>
                <l>NNuwweneV</l>
                <r>NNu<s n="verb"/><s n="singular"/><s n="future"/><s n="first_person"/></r>
        </p></e>
		<e><p>
				<l>NNuveVnu</l>
                <r>NNu<s n="verb"/><s n="singular"/><s n="future"/><s n="first_person"/></r>
        </p></e>
		<e><p>
                <l>NNuwweveV</l>
                <r>NNu<s n="verb"/><s n="plural"/><s n="future"/><s n="first_person"/></r>
        </p></e>
		<e><p>
                <l>NNuveVvu</l>
                <r>NNu<s n="verb"/><s n="plural"/><s n="future"/><s n="first_person"/></r>
        </p></e>
		
</pardef>
<pardef n="eVtak/u_v">
        <e><p>
                <l>iwu</l>
                <r>u<s n="verb"/><s n="singular"/><s n="neut"/><s n="past"/><s n="third_person"/></r>
        </p></e>
		<e><p>
                <l>ixavu</l>
                <r>u<s n="verb"/><s n="plural"/><s n="neut"/><s n="past"/><s n="third_person"/></r>
        </p></e>
		<e><p>
                <l>uwwixeV</l>
                <r>u<s n="verb"/><s n="singular"/><s n="neut"/><s n="present"/><s n="third_person"/></r>
        </p></e>
		<e><p>
                <l>uwwiveV</l>
                <r>u<s n="verb"/><s n="plural"/><s n="neut"/><s n="present"/><s n="third_person"/></r>
        </p></e>
		<e><p>
                <l>uwwaxeV</l>
                <r>u<s n="verb"/><s n="singular"/><s n="neut"/><s n="future"/><s n="third_person"/></r>
        </p></e>
		<e><p>
                <l>uwwaveV</l>
                <r>u<s n="verb"/><s n="plural"/><s n="neut"/><s n="future"/><s n="third_person"/></r>
        </p></e>
</pardef>	
<pardef n="hoVdeV/_v">
        <e><p>
                <l>xanu</l>
                <r><s n="verb"/><s n="singular"/><s n="masc"/><s n="past"/><s n="third_person"/></r>
        </p></e>
		<e><p>
                <l>xalYu</l>
                <r><s n="verb"/><s n="singular"/><s n="fem"/><s n="past"/><s n="third_person"/></r>
        </p></e>
		<e><p>
                <l>yiwu</l>
                <r><s n="verb"/><s n="singular"/><s n="neut"/><s n="past"/><s n="third_person"/></r>
        </p></e>
		<e><p>
                <l>xaru</l>
                <r><s n="verb"/><s n="plural"/><s n="past"/><s n="third_person"/></r>
        </p></e>
		<e><p>
                <l>xeV</l>
                <r><s n="verb"/><s n="singular"/><s n="past"/><s n="second_person"/></r>
        </p></e>
		<e><p>
                <l>xiri</l>
                <r><s n="verb"/><s n="plural"/><s n="past"/><s n="second_person"/></r>
        </p></e>
		<e><p>
                <l>xeVnu</l>
                <r><s n="verb"/><s n="singular"/><s n="past"/><s n="first_person"/></r>
        </p></e>
		<e><p>
                <l>xeVvu</l>
                <r><s n="verb"/><s n="plural"/><s n="past"/><s n="first_person"/></r>
        </p></e>
		
		<e><p>
                <l>yuwwixxAneV</l>
				<r><s n="verb"/><s n="singular"/><s n="masc"/><s n="present"/><s n="third_person"/></r>
        </p></e>
		<e><p>
                <l>yuwwixxAlYeV</l>
				<r><s n="verb"/><s n="singular"/><s n="fem"/><s n="present"/><s n="third_person"/></r>
        </p></e>
		<e><p>
                <l>yuwwixeV</l>
				<r><s n="verb"/><s n="singular"/><s n="neut"/><s n="present"/><s n="third_person"/></r>
        </p></e>
		<e><p>
                <l>yuwwiveV</l>
				<r><s n="verb"/><s n="plural"/><s n="neut"/><s n="present"/><s n="third_person"/></r>
        </p></e>
		<e><p>
                <l>yuwwixxIya</l>
                <r><s n="verb"/><s n="singular"/><s n="present"/><s n="second_person"/></r>
        </p></e>
		<e><p>
                <l>yuwwixxIri</l>
                <r><s n="verb"/><s n="plural"/><s n="present"/><s n="second_person"/></r>
        </p></e>
		<e><p>
                <l>yuwwixxeneV</l>
                <r><s n="verb"/><s n="singular"/><s n="present"/><s n="first_person"/></r>
        </p></e>
		<e><p>
                <l>yuwwiruveVnu</l>
                <r><s n="verb"/><s n="singular"/><s n="present"/><s n="first_person"/></r>
        </p></e>
		<e><p>
                <l>yuwwiruveV</l>
                <r><s n="verb"/><s n="singular"/><s n="present"/><s n="first_person"/></r>
        </p></e>
		<e><p>
                <l>yuwwixxeveV</l>
                <r><s n="verb"/><s n="plural"/><s n="present"/><s n="first_person"/></r>
        </p></e>
		<e><p>
                <l>yuwwiruveVvu</l>
                <r><s n="verb"/><s n="plural"/><s n="present"/><s n="first_person"/></r>
        </p></e>
		<e><p>
                <l>yuvanu</l>
				<r><s n="verb"/><s n="singular"/><s n="masc"/><s n="future"/><s n="third_person"/></r>
        </p></e>
		<e><p>
                <l>yuwwAneV</l>
				<r><s n="verb"/><s n="singular"/><s n="masc"/><s n="future"/><s n="third_person"/></r>
        </p></e>
		<e><p>
                <l>yuvalYu</l>
				<r><s n="verb"/><s n="singular"/><s n="fem"/><s n="future"/><s n="third_person"/></r>
        </p></e>
		<e><p>
                <l>yuwwAlYeV</l>
				<r><s n="verb"/><s n="singular"/><s n="fem"/><s n="future"/><s n="third_person"/></r>
        </p></e>
		<e><p>
                <l>yuwwaxeV</l>
				<r><s n="verb"/><s n="singular"/><s n="neut"/><s n="future"/><s n="third_person"/></r>
        </p></e>
		<e><p>
                <l>yuwwaveV</l>
				<r><s n="verb"/><s n="plural"/><s n="neut"/><s n="future"/><s n="third_person"/></r>
        </p></e>
		<e><p>
                <l>yuwwAreV</l>
				<r><s n="verb"/><s n="plural"/><s n="future"/><s n="third_person"/></r>
        </p></e>
		<e><p>
                <l>yuwwIya</l>
                <r><s n="verb"/><s n="singular"/><s n="future"/><s n="second_person"/></r>
        </p></e>
		<e><p>
                <l>yuwwIri</l>
                <r><s n="verb"/><s n="plural"/><s n="future"/><s n="second_person"/></r>
        </p></e>
		<e><p>
                <l>yuviri</l>
                <r><s n="verb"/><s n="plural"/><s n="future"/><s n="second_person"/></r>
        </p></e>
		<e><p>
                <l>yuwweneV</l>
                <r><s n="verb"/><s n="singular"/><s n="future"/><s n="first_person"/></r>
        </p></e>
		<e><p>
				<l>yuveVnu</l>
                <r><s n="verb"/><s n="singular"/><s n="future"/><s n="first_person"/></r>
        </p></e>
		<e><p>
                <l>yuwweveV</l>
                <r><s n="verb"/><s n="plural"/><s n="future"/><s n="first_person"/></r>
        </p></e>
		<e><p>
                <l>yuveVvu</l>
                <r><s n="verb"/><s n="plural"/><s n="future"/><s n="first_person"/></r>
        </p></e>
		
</pardef>


<pardef n="mareV/_v">
        <e><p>
                <l>wanu</l>
                <r><s n="verb"/><s n="singular"/><s n="masc"/><s n="past"/><s n="third_person"/></r>
        </p></e>
		<e><p>
                <l>walYu</l>
                <r><s n="verb"/><s n="singular"/><s n="fem"/><s n="past"/><s n="third_person"/></r>
        </p></e>
		<e><p>
                <l>yiwu</l>
                <r><s n="verb"/><s n="singular"/><s n="neut"/><s n="past"/><s n="third_person"/></r>
        </p></e>
		
		<e><p>
                <l>waru</l>
                <r><s n="verb"/><s n="plural"/><s n="past"/><s n="third_person"/></r>
        </p></e>
		<e><p>
                <l>weV</l>
                <r><s n="verb"/><s n="singular"/><s n="past"/><s n="second_person"/></r>
        </p></e>
		<e><p>
                <l>wiri</l>
                <r><s n="verb"/><s n="plural"/><s n="past"/><s n="second_person"/></r>
        </p></e>
		<e><p>
                <l>weVnu</l>
                <r><s n="verb"/><s n="singular"/><s n="past"/><s n="first_person"/></r>
        </p></e>
		<e><p>
                <l>weVvu</l>
                <r><s n="verb"/><s n="plural"/><s n="past"/><s n="first_person"/></r>
        </p></e>
		
		<e><p>
                <l>yuwwixxAneV</l>
				<r><s n="verb"/><s n="singular"/><s n="masc"/><s n="present"/><s n="third_person"/></r>
        </p></e>
		<e><p>
                <l>yuwwixxAlYeV</l>
				<r><s n="verb"/><s n="singular"/><s n="fem"/><s n="present"/><s n="third_person"/></r>
        </p></e>
		<e><p>
                <l>yuwwixeV</l>
				<r><s n="verb"/><s n="singular"/><s n="neut"/><s n="present"/><s n="third_person"/></r>
        </p></e>
		<e><p>
                <l>yuwwixxeveV</l>
				<r><s n="verb"/><s n="plural"/><s n="neut"/><s n="present"/><s n="third_person"/></r>
        </p></e>
		<e><p>
                <l>yuwwixxIya</l>
                <r><s n="verb"/><s n="singular"/><s n="present"/><s n="second_person"/></r>
        </p></e>
		<e><p>
                <l>yuwwixxIri</l>
                <r><s n="verb"/><s n="plural"/><s n="present"/><s n="second_person"/></r>
        </p></e>
		<e><p>
                <l>yuwwixxeneV</l>
                <r><s n="verb"/><s n="singular"/><s n="present"/><s n="first_person"/></r>
        </p></e>
		<e><p>
                <l>yuwwiruveV</l>
                <r><s n="verb"/><s n="singular"/><s n="present"/><s n="first_person"/></r>
        </p></e>
		<e><p>
                <l>yuwwiruveVnu</l>
                <r><s n="verb"/><s n="singular"/><s n="present"/><s n="first_person"/></r>
        </p></e>
		<e><p>
                <l>yuwwixxeveV</l>
                <r><s n="verb"/><s n="plural"/><s n="present"/><s n="first_person"/></r>
        </p></e>
		<e><p>
                <l>yuwwiruveVvu</l>
                <r><s n="verb"/><s n="plural"/><s n="present"/><s n="first_person"/></r>
        </p></e>
		<e><p>
                <l>yuwwAneV</l>
				<r><s n="verb"/><s n="singular"/><s n="masc"/><s n="future"/><s n="third_person"/></r>
        </p></e>
		<e><p>
                <l>yuvanu</l>
				<r><s n="verb"/><s n="singular"/><s n="masc"/><s n="future"/><s n="third_person"/></r>
        </p></e>
		<e><p>
                <l>yuwwAlYeV</l>
				<r><s n="verb"/><s n="singular"/><s n="fem"/><s n="future"/><s n="third_person"/></r>
        </p></e>
		<e><p>
                <l>yuvalYu</l>
				<r><s n="verb"/><s n="singular"/><s n="fem"/><s n="future"/><s n="third_person"/></r>
        </p></e>
		<e><p>
                <l>yuwwaxeV</l>
				<r><s n="verb"/><s n="singular"/><s n="neut"/><s n="future"/><s n="third_person"/></r>
        </p></e>
		<e><p>
                <l>yuwwaveV</l>
				<r><s n="verb"/><s n="plural"/><s n="neut"/><s n="future"/><s n="third_person"/></r>
        </p></e>
		<e><p>
                <l>yuwwAreV</l>
				<r><s n="verb"/><s n="plural"/><s n="future"/><s n="third_person"/></r>
        </p></e>		
		<e><p>
                <l>yuvaru</l>
				<r><s n="verb"/><s n="plural"/><s n="future"/><s n="third_person"/></r>
        </p></e>
		<e><p>
                <l>yuwwIya</l>
                <r><s n="verb"/><s n="singular"/><s n="future"/><s n="second_person"/></r>
        </p></e>
		<e><p>
                <l>yuwwIri</l>
                <r><s n="verb"/><s n="plural"/><s n="future"/><s n="second_person"/></r>
        </p></e>
		<e><p>
                <l>yuviri</l>
                <r><s n="verb"/><s n="plural"/><s n="future"/><s n="second_person"/></r>
        </p></e>
		<e><p>
                <l>yuwweneV</l>
                <r><s n="verb"/><s n="singular"/><s n="future"/><s n="first_person"/></r>
        </p></e>
		<e><p>
				<l>yuveVnu</l>
                <r><s n="verb"/><s n="singular"/><s n="future"/><s n="first_person"/></r>
        </p></e>
		<e><p>
                <l>yuwweveV</l>
                <r><s n="verb"/><s n="plural"/><s n="future"/><s n="first_person"/></r>
        </p></e>
		<e><p>
                <l>yuveVvu</l>
                <r><s n="verb"/><s n="plural"/><s n="future"/><s n="first_person"/></r>
        </p></e>
		
</pardef>
<pardef n="oVx/eV_v">
        <e><p>
                <l>xanu</l>
                <r>eV<s n="verb"/><s n="singular"/><s n="masc"/><s n="past"/><s n="third_person"/></r>
        </p></e>
		<e><p>
                <l>xalYu</l>
                <r>eV<s n="verb"/><s n="singular"/><s n="fem"/><s n="past"/><s n="third_person"/></r>
        </p></e>
		<e><p>
                <l>xiwu</l>
                <r>eV<s n="verb"/><s n="singular"/><s n="neut"/><s n="past"/><s n="third_person"/></r>
        </p></e>
		<e><p>
                <l>xavu</l>
                <r>eV<s n="verb"/><s n="plural"/><s n="neut"/><s n="past"/><s n="third_person"/></r>
        </p></e>
		<e><p>
                <l>xaru</l>
                <r>eV<s n="verb"/><s n="plural"/><s n="past"/><s n="third_person"/></r>
        </p></e>
		<e><p>
                <l>xeV</l>
                <r>eV<s n="verb"/><s n="singular"/><s n="past"/><s n="second_person"/></r>
        </p></e>
		<e><p>
                <l>xiri</l>
                <r>eV<s n="verb"/><s n="plural"/><s n="past"/><s n="second_person"/></r>
        </p></e>
		<e><p>
                <l>xeVnu</l>
                <r>eV<s n="verb"/><s n="singular"/><s n="past"/><s n="first_person"/></r>
        </p></e>
		<e><p>
                <l>xeVvu</l>
                <r>eV<s n="verb"/><s n="plural"/><s n="past"/><s n="first_person"/></r>
        </p></e>
		
		<e><p>
                <l>eVyuwwixxAneV</l>
				<r>eV<s n="verb"/><s n="singular"/><s n="masc"/><s n="present"/><s n="third_person"/></r>
        </p></e>
		<e><p>
                <l>eVyuwwixxAlYeV</l>
				<r>eV<s n="verb"/><s n="singular"/><s n="fem"/><s n="present"/><s n="third_person"/></r>
        </p></e>
		<e><p>
                <l>eVyuwwixeV</l>
				<r>eV<s n="verb"/><s n="singular"/><s n="neut"/><s n="present"/><s n="third_person"/></r>
        </p></e>
		<e><p>
                <l>eVyuwwiveV</l>
				<r>eV<s n="verb"/><s n="plural"/><s n="neut"/><s n="present"/><s n="third_person"/></r>
        </p></e>
		<e><p>
                <l>eVyuwwixxAreV</l>
				<r>eV<s n="verb"/><s n="plural"/><s n="present"/><s n="third_person"/></r>
        </p></e>
		<e><p>
                <l>eVyuwwixxIya</l>
                <r>eV<s n="verb"/><s n="singular"/><s n="present"/><s n="second_person"/></r>
        </p></e>
		<e><p>
                <l>eVyuwwixxIri</l>
                <r>eV<s n="verb"/><s n="plural"/><s n="present"/><s n="second_person"/></r>
        </p></e>
		<e><p>
                <l>eVyuwwixxeneV</l>
                <r>eV<s n="verb"/><s n="singular"/><s n="present"/><s n="first_person"/></r>
        </p></e>
		<e><p>
                <l>eVyuwwiruveV</l>
                <r>eV<s n="verb"/><s n="singular"/><s n="present"/><s n="first_person"/></r>
        </p></e>
		<e><p>
                <l>eVyuwwixxeveV</l>
                <r>eV<s n="verb"/><s n="plural"/><s n="present"/><s n="first_person"/></r>
        </p></e>
		<e><p>
                <l>eVyuwwiruveVvu</l>
                <r>eV<s n="verb"/><s n="plural"/><s n="present"/><s n="first_person"/></r>
        </p></e>
		<e><p>
                <l>eVyuvanu</l>
				<r>eV<s n="verb"/><s n="singular"/><s n="masc"/><s n="future"/><s n="third_person"/></r>
        </p></e>
		<e><p>
                <l>eVyuwwAneV</l>
				<r>eV<s n="verb"/><s n="singular"/><s n="masc"/><s n="future"/><s n="third_person"/></r>
        </p></e>
		<e><p>
                <l>eVyuvalYu</l>
				<r>eV<s n="verb"/><s n="singular"/><s n="fem"/><s n="future"/><s n="third_person"/></r>
        </p></e>
		<e><p>
                <l>eVyuwwAlYeV</l>
				<r>eV<s n="verb"/><s n="singular"/><s n="fem"/><s n="future"/><s n="third_person"/></r>
        </p></e>
		<e><p>
                <l>eVyuwwaxeV</l>
				<r>eV<s n="verb"/><s n="singular"/><s n="neut"/><s n="future"/><s n="third_person"/></r>
        </p></e>
		<e><p>
                <l>eVyuvaru</l>
				<r>eV<s n="verb"/><s n="plural"/><s n="future"/><s n="third_person"/></r>
        </p></e>
		<e><p>
                <l>eVyuwwAreV</l>
				<r>eV<s n="verb"/><s n="plural"/><s n="future"/><s n="third_person"/></r>
        </p></e>
		<e><p>
                <l>eVyuwwIya</l>
                <r>eV<s n="verb"/><s n="singular"/><s n="future"/><s n="second_person"/></r>
        </p></e>
		<e><p>
                <l>eVyuveV</l>
                <r>eV<s n="verb"/><s n="singular"/><s n="future"/><s n="second_person"/></r>
        </p></e>
		<e><p>
                <l>eVyuwwIri</l>
                <r>eV<s n="verb"/><s n="plural"/><s n="future"/><s n="second_person"/></r>
        </p></e>
		<e><p>
                <l>eVyuviri</l>
                <r>eV<s n="verb"/><s n="plural"/><s n="future"/><s n="second_person"/></r>
        </p></e>
		<e><p>
                <l>eVyuwweneV</l>
                <r>eV<s n="verb"/><s n="singular"/><s n="future"/><s n="first_person"/></r>
        </p></e>
		<e><p>
                <l>eVyuveVnu</l>
                <r>eV<s n="verb"/><s n="singular"/><s n="future"/><s n="first_person"/></r>
        </p></e>
		<e><p>
                <l>eVyuwweveV</l>
                <r>eV<s n="verb"/><s n="plural"/><s n="future"/><s n="first_person"/></r>
        </p></e>
		<e><p>
                <l>eVyuveVvu</l>
                <r>eV<s n="verb"/><s n="plural"/><s n="future"/><s n="first_person"/></r>
        </p></e>
		
</pardef>
<pardef n="b/E_v">
        <e><p>
                <l>Exanu</l>
                <r>E<s n="verb"/><s n="singular"/><s n="masc"/><s n="past"/><s n="third_person"/></r>
        </p></e>
		<e><p>
                <l>ExalYu</l>
                <r>E<s n="verb"/><s n="singular"/><s n="fem"/><s n="past"/><s n="third_person"/></r>
        </p></e>
		<e><p>
                <l>Ewu</l>
                <r>E<s n="verb"/><s n="singular"/><s n="neut"/><s n="past"/><s n="third_person"/></r>
        </p></e>
		<e><p>
                <l>ayyiwu</l>
                <r>E<s n="verb"/><s n="singular"/><s n="neut"/><s n="past"/><s n="third_person"/></r>
        </p></e>
		<e><p>
                <l>Exavu</l>
                <r>E<s n="verb"/><s n="plural"/><s n="neut"/><s n="past"/><s n="third_person"/></r>
        </p></e>
		<e><p>
                <l>Exaru</l>
                <r>E<s n="verb"/><s n="plural"/><s n="past"/><s n="third_person"/></r>
        </p></e>
		<e><p>
                <l>ExeV</l>
                <r>E<s n="verb"/><s n="singular"/><s n="past"/><s n="second_person"/></r>
        </p></e>
		<e><p>
                <l>Exiri</l>
                <r>E<s n="verb"/><s n="plural"/><s n="past"/><s n="second_person"/></r>
        </p></e>
		<e><p>
                <l>ExeVnu</l>
                <r>E<s n="verb"/><s n="singular"/><s n="past"/><s n="first_person"/></r>
        </p></e>
		<e><p>
                <l>ExeVvu</l>
                <r>E<s n="verb"/><s n="plural"/><s n="past"/><s n="first_person"/></r>
        </p></e>
		
		<e><p>
                <l>ayyuwwixxAneV</l>
				<r>E<s n="verb"/><s n="singular"/><s n="masc"/><s n="present"/><s n="third_person"/></r>
        </p></e>
		<e><p>
                <l>ayyuwwixxAlYeV</l>
				<r>E<s n="verb"/><s n="singular"/><s n="fem"/><s n="present"/><s n="third_person"/></r>
        </p></e>
		<e><p>
                <l>ayyuwwixeV</l>
				<r>E<s n="verb"/><s n="singular"/><s n="neut"/><s n="present"/><s n="third_person"/></r>
        </p></e>
		<e><p>
                <l>ayyuwwiveV</l>
				<r>E<s n="verb"/><s n="plural"/><s n="neut"/><s n="present"/><s n="third_person"/></r>
        </p></e>
		<e><p>
                <l>ayyuwwixxIya</l>
                <r>E<s n="verb"/><s n="singular"/><s n="present"/><s n="second_person"/></r>
        </p></e>
		<e><p>
                <l>ayyuwwixxIri</l>
                <r>E<s n="verb"/><s n="plural"/><s n="present"/><s n="second_person"/></r>
        </p></e>
		<e><p>
                <l>ayyuwwixxeneV</l>
                <r>E<s n="verb"/><s n="singular"/><s n="present"/><s n="first_person"/></r>
        </p></e>
		<e><p>
                <l>ayyuwwiruveVnu</l>
                <r>E<s n="verb"/><s n="singular"/><s n="present"/><s n="first_person"/></r>
        </p></e>
		<e><p>
                <l>ayyuwwixxeveV</l>
                <r>E<s n="verb"/><s n="plural"/><s n="present"/><s n="first_person"/></r>
        </p></e>
		<e><p>
                <l>ayyuwwiruveVvu</l>
                <r>E<s n="verb"/><s n="plural"/><s n="present"/><s n="first_person"/></r>
        </p></e>
		<e><p>
                <l>ayyuxxAneV</l>
				<r>E<s n="verb"/><s n="singular"/><s n="masc"/><s n="future"/><s n="third_person"/></r>
        </p></e>
		<e><p>
                <l>ayyuxxAlYeV</l>
				<r>E<s n="verb"/><s n="singular"/><s n="fem"/><s n="future"/><s n="third_person"/></r>
        </p></e>
		<e><p>
                <l>ayyuwwaxeV</l>
				<r>E<s n="verb"/><s n="singular"/><s n="neut"/><s n="future"/><s n="third_person"/></r>
        </p></e>
		<e><p>
                <l>ayyuwwaveV</l>
				<r>E<s n="verb"/><s n="plural"/><s n="neut"/><s n="future"/><s n="third_person"/></r>
        </p></e>
		<e><p>
                <l>ayyuwwAreV</l>
				<r>E<s n="verb"/><s n="plural"/><s n="future"/><s n="third_person"/></r>
        </p></e>
		<e><p>
                <l>ayyuwwIya</l>
                <r>E<s n="verb"/><s n="singular"/><s n="future"/><s n="second_person"/></r>
        </p></e>
		<e><p>
                <l>ayyuwwIri</l>
                <r>E<s n="verb"/><s n="plural"/><s n="future"/><s n="second_person"/></r>
        </p></e>
		<e><p>
                <l>ayyuviri</l>
                <r>E<s n="verb"/><s n="plural"/><s n="future"/><s n="second_person"/></r>
        </p></e>
		<e><p>
                <l>ayyuwweneV</l>
                <r>E<s n="verb"/><s n="singular"/><s n="future"/><s n="first_person"/></r>
        </p></e>
		<e><p>
				<l>ayyuveVnu</l>
                <r>E<s n="verb"/><s n="singular"/><s n="future"/><s n="first_person"/></r>
        </p></e>
		<e><p>
                <l>ayyuwweveV</l>
                <r>E<s n="verb"/><s n="plural"/><s n="future"/><s n="first_person"/></r>
        </p></e>
		<e><p>
                <l>ayyuveVvu</l>
                <r>E<s n="verb"/><s n="plural"/><s n="future"/><s n="first_person"/></r>
        </p></e>
</pardef>
<pardef n="k/o_v">
        <e><p>
                <l>oVttanu</l>
                <r>o<s n="verb"/><s n="singular"/><s n="masc"/><s n="past"/><s n="third_person"/></r>
        </p></e>
		<e><p>
                <l>oVttalYu</l>
                <r>o<s n="verb"/><s n="singular"/><s n="fem"/><s n="past"/><s n="third_person"/></r>
        </p></e>
		<e><p>
                <l>oVttiwu</l>
                <r>o<s n="verb"/><s n="singular"/><s n="neut"/><s n="past"/><s n="third_person"/></r>
        </p></e>
		<e><p>
                <l>oVttavu</l>
                <r>o<s n="verb"/><s n="plural"/><s n="neut"/><s n="past"/><s n="third_person"/></r>
        </p></e>
		<e><p>
                <l>oVttaru</l>
                <r>o<s n="verb"/><s n="plural"/><s n="past"/><s n="third_person"/></r>
        </p></e>
		<e><p>
                <l>oVtteV</l>
                <r>o<s n="verb"/><s n="singular"/><s n="past"/><s n="second_person"/></r>
        </p></e>
		<e><p>
                <l>oVttiri</l>
                <r>o<s n="verb"/><s n="plural"/><s n="past"/><s n="second_person"/></r>
        </p></e>
		<e><p>
                <l>oVtteVnu</l>
                <r>o<s n="verb"/><s n="singular"/><s n="past"/><s n="first_person"/></r>
        </p></e>
		<e><p>
                <l>oVtteVvu</l>
                <r>o<s n="verb"/><s n="plural"/><s n="past"/><s n="first_person"/></r>
        </p></e>
		
		<e><p>
                <l>oVduwwixxAneV</l>
				<r>o<s n="verb"/><s n="singular"/><s n="masc"/><s n="present"/><s n="third_person"/></r>
        </p></e>
		<e><p>
                <l>oVduwwixxAlYeV</l>
				<r>o<s n="verb"/><s n="singular"/><s n="fem"/><s n="present"/><s n="third_person"/></r>
        </p></e>
		<e><p>
                <l>oVduwwixeV</l>
				<r>o<s n="verb"/><s n="singular"/><s n="neut"/><s n="present"/><s n="third_person"/></r>
        </p></e>
		<e><p>
                <l>oVduwwiveV</l>
				<r>o<s n="verb"/><s n="plural"/><s n="neut"/><s n="present"/><s n="third_person"/></r>
        </p></e>
		<e><p>
                <l>oVduwwixxAreV</l>
				<r>o<s n="verb"/><s n="plural"/><s n="present"/><s n="third_person"/></r>
        </p></e>
		<e><p>
                <l>oVduwwixxIya</l>
                <r>o<s n="verb"/><s n="singular"/><s n="present"/><s n="second_person"/></r>
        </p></e>
		<e><p>
                <l>oVduwwixxIri</l>
                <r>o<s n="verb"/><s n="plural"/><s n="present"/><s n="second_person"/></r>
        </p></e>
		<e><p>
                <l>oVduwwixxeneV</l>
                <r>o<s n="verb"/><s n="singular"/><s n="present"/><s n="first_person"/></r>
        </p></e>
		<e><p>
                <l>oVduwwiruveVnu</l>
                <r>o<s n="verb"/><s n="singular"/><s n="present"/><s n="first_person"/></r>
        </p></e>
		<e><p>
                <l>oVduwwixxeveV</l>
                <r>o<s n="verb"/><s n="plural"/><s n="present"/><s n="first_person"/></r>
        </p></e>
		<e><p>
                <l>oVduwwiruveVvu</l>
                <r>o<s n="verb"/><s n="plural"/><s n="present"/><s n="first_person"/></r>
        </p></e>
		<e><p>
                <l>oVduxxAneV</l>
				<r>o<s n="verb"/><s n="singular"/><s n="masc"/><s n="future"/><s n="third_person"/></r>
        </p></e>
		<e><p>
                <l>oVduxxAlYeV</l>
				<r>o<s n="verb"/><s n="singular"/><s n="fem"/><s n="future"/><s n="third_person"/></r>
        </p></e>
		<e><p>
                <l>oVduwwaxeV</l>
				<r>o<s n="verb"/><s n="singular"/><s n="neut"/><s n="future"/><s n="third_person"/></r>
        </p></e>
		<e><p>
                <l>oVduwwaveV</l>
				<r>o<s n="verb"/><s n="plural"/><s n="neut"/><s n="future"/><s n="third_person"/></r>
        </p></e>
		<e><p>
                <l>oVduwwAreV</l>
				<r>o<s n="verb"/><s n="plural"/><s n="future"/><s n="third_person"/></r>
        </p></e>
		<e><p>
                <l>oVduwwIya</l>
                <r>o<s n="verb"/><s n="singular"/><s n="future"/><s n="second_person"/></r>
        </p></e>
		<e><p>
                <l>oVduwwIri</l>
                <r>o<s n="verb"/><s n="plural"/><s n="future"/><s n="second_person"/></r>
        </p></e>
		<e><p>
                <l>oVduviri</l>
                <r>o<s n="verb"/><s n="plural"/><s n="future"/><s n="second_person"/></r>
        </p></e>
		<e><p>
                <l>oVduwweneV</l>
                <r>o<s n="verb"/><s n="singular"/><s n="future"/><s n="first_person"/></r>
        </p></e>
		<e><p>
				<l>oVduveVnu</l>
                <r>o<s n="verb"/><s n="singular"/><s n="future"/><s n="first_person"/></r>
        </p></e>
		<e><p>
                <l>oVduwweveV</l>
                <r>o<s n="verb"/><s n="plural"/><s n="future"/><s n="first_person"/></r>
        </p></e>
		<e><p>
                <l>oVduveVvu</l>
                <r>o<s n="verb"/><s n="plural"/><s n="future"/><s n="first_person"/></r>
        </p></e>
		
</pardef>
</pardefs>
<section id="main" type="standard">
<e lm="bA"><i>b</i><par n="b/A_v"/></e>
<e lm="wA"><i>w</i><par n="b/A_v"/></e>
<e lm="bagi"><i>ba</i><par n="ba/gi_v"/></e>
<e lm="kali"><i>kali</i><par n="kali/_v"/></e>	
<e lm="nuri"><i>nuri</i><par n="kali/_v"/></e>	
<e lm="huyyi"><i>huyy</i><par n="huyy/i_v"/></e>
<e lm="kudi"><i>kudi</i><par n="kudi/_v"/></e>
<e lm="sari"><i>sari</i><par n="kudi/_v"/></e>
<e lm="eru"><i>eru</i><par n="kudi/_v"/></e>
<e lm="walYi"><i>walYi</i><par n="kudi/_v"/></e>
<e lm="wiri"><i>wiri</i><par n="kudi/_v"/></e>
<e lm="nasi"><i>nasi</i><par n="kudi/_v"/></e>
<e lm="puti"><i>puti</i><par n="kudi/_v"/></e>
<e lm="bili"><i>bili</i><par n="kudi/_v"/></e>
<e lm="biri"><i>biri</i><par n="kudi/_v"/></e>
<e lm="gidi"><i>gidi</i><par n="kudi/_v"/></e>
<e lm="kEhidi"><i>kEhidi</i><par n="kudi/_v"/></e>
<e lm="kuni"><i>kuni</i><par n="kudi/_v"/></e>
<e lm="sidi"><i>sidi</i><par n="kudi/_v"/></e>
<e lm="baggubadi"><i>baggubadi</i><par n="kudi/_v"/></e>
<e lm="mIsalalYi"><i>mIsalalYi</i><par n="kudi/_v"/></e>
<e lm="muKamuri"><i>muKamuri</i><par n="kudi/_v"/></e>
<e lm="hallukiri"><i>hallukiri</i><par n="kudi/_v"/></e>
<e lm="mUgumuri"><i>mUgumuri</i><par n="kudi/_v"/></e>
<e lm="mUleVhidi"><i>mUleVhidi</i><par n="kudi/_v"/></e>
<e lm="mEmuri"><i>mEmuri</i><par n="kudi/_v"/></e>
<e lm="agi"><i>agi</i><par n="kudi/_v"/></e>
<e lm="aNi"><i>aNi</i><par n="kudi/_v"/></e>
<e lm="ari"><i>ari</i><par n="kudi/_v"/></e>
<e lm="iri"><i>iri</i><par n="kudi/_v"/></e>
<e lm="goNumuri"><i>goNumuri</i><par n="kudi/_v"/></e>
<e lm="caMdihidi"><i>caMdihidi</i><par n="kudi/_v"/></e>
<e lm="cigi"><i>cigi</i><par n="kudi/_v"/></e>
<e lm="jagi"><i>jagi</i><par n="kudi/_v"/></e>
<e lm="jadi"><i>jadi</i><par n="kudi/_v"/></e>
<e lm="jigi"><i>jigi</i><par n="kudi/_v"/></e>
<e lm="wukkuhidi"><i>wukkuhidi</i><par n="kudi/_v"/></e>
<e lm="wudi"><i>wudi</i><par n="kudi/_v"/></e>
<e lm="wuri"><i>wuri</i><par n="kudi/_v"/></e>
<e lm="wulYi"><i>wulYi</i><par n="kudi/_v"/></e>
<e lm="wUpiri"><i>wUpiri</i><par n="kudi/_v"/></e>
<e lm="xahisi"><i>xahisi</i><par n="kudi/_v"/></e>
<e lm="natikeVmuri"><i>natikeVmuri</i><par n="kudi/_v"/></e>
<e lm="nali"><i>nali</i><par n="kudi/_v"/></e>
<e lm="kikkiri"><i>kikkiri</i><par n="kudi/_v"/></e>
<e lm="badi"><i>badi</i><par n="kudi/_v"/></e>
<e lm="bAyalYi"><i>bAyalYi</i><par n="kudi/_v"/></e>
<e lm="bAyibadi"><i>bAyibadi</i><par n="kudi/_v"/></e>
<e lm="bAlabadi"><i>bAlabadi</i><par n="kudi/_v"/></e>
<e lm="bigi"><i>bigi</i><par n="kudi/_v"/></e>
<e lm="biri"><i>biri</i><par n="kudi/_v"/></e>
<e lm="alYi"><i>alYi</i><par n="kudi/_v"/></e>
<e lm="masibalYi"><i>masibalYi</i><par n="kudi/_v"/></e>
<e lm="midi"><i>midi</i><par n="kudi/_v"/></e>
<e lm="mixi"><i>mixi</i><par n="kudi/_v"/></e>
<e lm="muMxari"><i>muMxari</i><par n="kudi/_v"/></e>
<e lm="mudi"><i>mudi</i><par n="kudi/_v"/></e>
<e lm="muni"><i>muni</i><par n="kudi/_v"/></e>
<e lm="muri"><i>muri</i><par n="kudi/_v"/></e>
<e lm="mulYi"><i>mulYi</i><par n="kudi/_v"/></e>
<e lm="latikeVmuri"><i>latikeVmuri</i><par n="kudi/_v"/></e>
<e lm="savi"><i>savi</i><par n="kudi/_v"/></e>
<e lm="sigi"><i>sigi</i><par n="kudi/_v"/></e>
<e lm="suri"><i>suri</i><par n="kudi/_v"/></e>
<e lm="suli"><i>suli</i><par n="kudi/_v"/></e>
<e lm="sulYi"><i>sulYi</i><par n="kudi/_v"/></e>
<e lm="haNi"><i>haNi</i><par n="kudi/_v"/></e>
<e lm="hallukadi"><i>hallukadi</i><par n="kudi/_v"/></e>
<e lm="hasi"><i>hasi</i><par n="kudi/_v"/></e>
<e lm="halYi"><i>halYi</i><par n="kudi/_v"/></e>
<e lm="hAyi"><i>hAyi</i><par n="kudi/_v"/></e>
<e lm="hiri"><i>hiri</i><par n="kudi/_v"/></e>
<e lm="hisi"><i>hisi</i><par n="kudi/_v"/></e>
<e lm="hilYi"><i>hilYi</i><par n="kudi/_v"/></e>
<e lm="hugi"><i>hugi</i><par n="kudi/_v"/></e>
<e lm="huttalYi"><i>huttalYi</i><par n="kudi/_v"/></e>
<e lm="huri"><i>huri</i><par n="kudi/_v"/></e>
<e lm="husi"><i>husi</i><par n="kudi/_v"/></e>
<e lm="hulYi"><i>hulYi</i><par n="kudi/_v"/></e>
<e lm="hoVtteVkadi"><i>hoVtteVkadi</i><par n="kudi/_v"/></e>
<e lm="hoVli"><i>hoVli</i><par n="kudi/_v"/></e>
<e lm="ilYi"><i>ilYi</i><par n="kudi/_v"/></e>
<e lm="ugi"><i>ugi</i><par n="kudi/_v"/></e>
<e lm="udi"><i>udi</i><par n="kudi/_v"/></e>
<e lm="uri"><i>uri</i><par n="kudi/_v"/></e>
<e lm="uli"><i>uli</i><par n="kudi/_v"/></e>
<e lm="ulYi"><i>ulYi</i><par n="kudi/_v"/></e>
<e lm="oVli"><i>oVli</i><par n="kudi/_v"/></e>
<e lm="kadi"><i>kadi</i><par n="kudi/_v"/></e>
<e lm="kaxi"><i>kax</i><par n="kax/i_v"/></e>
<e lm="kuxi"><i>kux</i><par n="kax/i_v"/></e>
<e lm="avi"><i>avi</i><par n="avi/_v"/></e>
<e lm="sugi"><i>su</i><par n="su/gi_v"/></e>
<e lm="woyu"><i>wo</i><par n="wo/yu_v"/></e>
<e lm="iru"><i>i</i><par n="i/ru_v"/></e>
<e lm="iMgu"><i>iMg</i><par n="iMg/u_v"/></e>
<e lm="mAdu"><i>mAd</i><par n="mAd/u_v"/></e>
<e lm="ikku"><i>ikk</i><par n="mAd/u_v"/></e>
<e lm="seseVyikku"><i>seseVyikk</i><par n="mAd/u_v"/></e>
<e lm="maxxikku"><i>maxxikk</i><par n="mAd/u_v"/></e>
<e lm="holu"><i>hol</i><par n="mAd/u_v"/></e>
<e lm="helu"><i>hel</i><par n="mAd/u_v"/></e>
<e lm="oVkku"><i>oVkk</i><par n="mAd/u_v"/></e>
<e lm="oVddu"><i>oVdd</i><par n="mAd/u_v"/></e>
<e lm="kavicu"><i>kavic</i><par n="mAd/u_v"/></e>
<e lm="kAru"><i>kAr</i><par n="mAd/u_v"/></e>
<e lm="kiricu"><i>kiric</i><par n="mAd/u_v"/></e>
<e lm="kuMtu"><i>kuMt</i><par n="mAd/u_v"/></e>
<e lm="kummu"><i>kumm</i><par n="mAd/u_v"/></e>
<e lm="wulYuku"><i>wulYuk</i><par n="mAd/u_v"/></e>
<e lm="moVlYagu"><i>moVlYag</i><par n="mAd/u_v"/></e>
<e lm="arXisu"><i>arXis</i><par n="mAd/u_v"/></e>
<e lm="akkulYisu"><i>akkulYis</i><par n="mAd/u_v"/></e>
<e lm="adaru"><i>adar</i><par n="mAd/u_v"/></e>
<e lm="adasu"><i>adas</i><par n="mAd/u_v"/></e>
<e lm="aduku"><i>aduk</i><par n="mAd/u_v"/></e>
<e lm="attu"><i>att</i><par n="mAd/u_v"/></e>
<e lm="Aru"><i>Ar</i><par n="mAd/u_v"/></e>
<e lm="boVgalYu"><i>boVgalY</i><par n="mAd/u_v"/></e>
<e lm="BaxramAdu"><i>BaxramAd</i><par n="mAd/u_v"/></e>
<e lm="Bogisu"><i>Bogis</i><par n="mAd/u_v"/></e>
<e lm="manawuMbisu"><i>manawuMbis</i><par n="mAd/u_v"/></e>
<e lm="alYuku"><i>alYuk</i><par n="mAd/u_v"/></e>
<e lm="maneVmAdu"><i>maneVmAd</i><par n="mAd/u_v"/></e>
<e lm="mannAmAdu"><i>mannAmAd</i><par n="mAd/u_v"/></e>
<e lm="AlYu"><i>AlY</i><par n="mAd/u_v"/></e>
<e lm="AXarisu"><i>AXaris</i><par n="mAd/u_v"/></e>
<e lm="aMgalAcu"><i>aMgalAc</i><par n="mAd/u_v"/></e>
<e lm="axumu"><i>axum</i><par n="mAd/u_v"/></e>
<e lm="Isu"><i>Is</i><par n="mAd/u_v"/></e>
<e lm="aMcukattu"><i>aMcukatt</i><par n="mAd/u_v"/></e>
<e lm="aMju"><i>aMj</i><par n="mAd/u_v"/></e>
<e lm="uggu"><i>ugg</i><par n="mAd/u_v"/></e>
<e lm="eVdaru"><i>eVdar</i><par n="mAd/u_v"/></e>
<e lm="ukku"><i>ukk</i><par n="mAd/u_v"/></e>
<e lm="ugulYu"><i>ugulY</i><par n="mAd/u_v"/></e>
<e lm="ujju"><i>ujj</i><par n="mAd/u_v"/></e>
<e lm="udAyisu"><i>udAyis</i><par n="mAd/u_v"/></e>
<e lm="udugu"><i>udug</i><par n="mAd/u_v"/></e>
<e lm="eVdawAku"><i>eVdawAk</i><par n="mAd/u_v"/></e>
<e lm="uxuru"><i>uxur</i><par n="mAd/u_v"/></e>
<e lm="upakramisu"><i>upakramis</i><par n="mAd/u_v"/></e>
<e lm="uppavadisu"><i>uppavadis</i><par n="mAd/u_v"/></e>
<e lm="ubbu"><i>ubb</i><par n="mAd/u_v"/></e>
<e lm="eVragu"><i>eVrag</i><par n="mAd/u_v"/></e>
<e lm="eVracu"><i>eVrac</i><par n="mAd/u_v"/></e>
<e lm="aMtu"><i>aMt</i><par n="mAd/u_v"/></e>
<e lm="atakAyisu"><i>atakAyis</i><par n="mAd/u_v"/></e>
<e lm="attu"><i>att</i><par n="mAd/u_v"/></e>
<e lm="adagu"><i>adag</i><par n="mAd/u_v"/></e>
<e lm="aNagu"><i>aNag</i><par n="mAd/u_v"/></e>
<e lm="axumu"><i>axum</i><par n="mAd/u_v"/></e>
<e lm="anulakRisu"><i>anulakRis</i><par n="mAd/u_v"/></e>
<e lm="appalYisu"><i>appalYis</i><par n="mAd/u_v"/></e>
<e lm="appu"><i>app</i><par n="mAd/u_v"/></e>
<e lm="amuku"><i>amuk</i><par n="mAd/u_v"/></e>
<e lm="Udu"><i>Ud</i><par n="mAd/u_v"/></e>
<e lm="Ubu"><i>Ub</i><par n="mAd/u_v"/></e>
<e lm="Uru"><i>Ur</i><par n="mAd/u_v"/></e>
<e lm="UlYu"><i>UlY</i><par n="mAd/u_v"/></e>
<e lm="arasu"><i>aras</i><par n="mAd/u_v"/></e>
<e lm="alagu"><i>alag</i><par n="mAd/u_v"/></e>
<e lm="kamaru"><i>kamar</i><par n="mAd/u_v"/></e>
<e lm="karatu"><i>karat</i><par n="mAd/u_v"/></e>
<e lm="alasu"><i>alas</i><par n="mAd/u_v"/></e>
<e lm="allAdu"><i>allAd</i><par n="mAd/u_v"/></e>
<e lm="avaXarisu"><i>avaXaris</i><par n="mAd/u_v"/></e>
<e lm="avvalYisu"><i>avvalYis</i><par n="mAd/u_v"/></e>
<e lm="aswamisu"><i>aswamis</i><par n="mAd/u_v"/></e>
<e lm="alYalu"><i>alYal</i><par n="mAd/u_v"/></e>
<e lm="alYavadisu"><i>alYavadis</i><par n="mAd/u_v"/></e>
<e lm="AkarRisu"><i>AkarRis</i><par n="mAd/u_v"/></e>
<e lm="Adu"><i>Ad</i><par n="mAd/u_v"/></e>
<e lm="AropaNeVmAdu"><i>AropaNeVmAd</i><par n="mAd/u_v"/></e>
<e lm="Alisu"><i>Alis</i><par n="mAd/u_v"/></e>
<e lm="Avarisu"><i>Avaris</i><par n="mAd/u_v"/></e>
<e lm="ittigeVmAdu"><i>ittigeVmAd</i><par n="mAd/u_v"/></e>
<e lm="iNuku"><i>iNuk</i><par n="mAd/u_v"/></e>
<e lm="iwiSrIhAdu"><i>iwiSrIhAd</i><par n="mAd/u_v"/></e>
<e lm="uruvu"><i>uruv</i><par n="mAd/u_v"/></e>
<e lm="ulYuku"><i>ulYuk</i><par n="mAd/u_v"/></e>
<e lm="Uxu"><i>Ux</i><par n="mAd/u_v"/></e>
<e lm="eVgaru"><i>eVgar</i><par n="mAd/u_v"/></e>
<e lm="eVwwu"><i>eVww</i><par n="mAd/u_v"/></e>
<e lm="eVbbisu"><i>eVbbis</i><par n="mAd/u_v"/></e>
<e lm="eVsagu"><i>eVsag</i><par n="mAd/u_v"/></e>
<e lm="ekIBavisu"><i>ekIBavis</i><par n="mAd/u_v"/></e>
<e lm="egu"><i>eg</i><par n="mAd/u_v"/></e>
<e lm="edisu"><i>edis</i><par n="mAd/u_v"/></e>
<e lm="erisu"><i>eris</i><par n="mAd/u_v"/></e>
<e lm="oVgadisu"><i>oVgadis</i><par n="mAd/u_v"/></e>
<e lm="oVNagu"><i>oVNag</i><par n="mAd/u_v"/></e>
<e lm="oVwwu"><i>oVww</i><par n="mAd/u_v"/></e>
<e lm="oVxagu"><i>oVxag</i><par n="mAd/u_v"/></e>
<e lm="oVxaru"><i>oVxar</i><par n="mAd/u_v"/></e>
<e lm="oVppamAdu"><i>oVppamAd</i><par n="mAd/u_v"/></e>
<e lm="oVppu"><i>oVpp</i><par n="mAd/u_v"/></e>
<e lm="oVragu"><i>oVrag</i><par n="mAd/u_v"/></e>
<e lm="oVrasu"><i>oVras</i><par n="mAd/u_v"/></e>
<e lm="oxu"><i>ox</i><par n="mAd/u_v"/></e>
<e lm="olAdu"><i>olAd</i><par n="mAd/u_v"/></e>
<e lm="kaMkaNakattu"><i>kaMkaNakatt</i><par n="mAd/u_v"/></e>
<e lm="kaMgAlAgu"><i>kaMgAlAg</i><par n="mAd/u_v"/></e>
<e lm="kaMdarisu"><i>kaMdaris</i><par n="mAd/u_v"/></e>
<e lm="kaMpisu"><i>kaMpis</i><par n="mAd/u_v"/></e>
<e lm="kakku"><i>kakk</i><par n="mAd/u_v"/></e>
<e lm="kaccu"><i>kacc</i><par n="mAd/u_v"/></e>
<e lm="kattu"><i>katt</i><par n="mAd/u_v"/></e>
<e lm="kawwarisu"><i>kawwaris</i><par n="mAd/u_v"/></e>
<e lm="kaxakaxisu"><i>kaxakaxis</i><par n="mAd/u_v"/></e>
<e lm="kaxadu"><i>kaxad</i><par n="mAd/u_v"/></e>
<e lm="kaxaru"><i>kaxar</i><par n="mAd/u_v"/></e>
<e lm="kaxalu"><i>kaxal</i><par n="mAd/u_v"/></e>
<e lm="kalaku"><i>kalak</i><par n="mAd/u_v"/></e>
<e lm="kalasu"><i>kalas</i><par n="mAd/u_v"/></e>
<e lm="kalpisu"><i>kalpis</i><par n="mAd/u_v"/></e>
<e lm="kalYacu"><i>kalYac</i><par n="mAd/u_v"/></e>
<e lm="kalYuhu"><i>kalYuh</i><par n="mAd/u_v"/></e>
<e lm="kAdu"><i>kAd</i><par n="mAd/u_v"/></e>
<e lm="kAwarisu"><i>kAwaris</i><par n="mAd/u_v"/></e>
<e lm="kAxu"><i>kAx</i><par n="mAd/u_v"/></e>
<e lm="kivicu"><i>kivic</i><par n="mAd/u_v"/></e>
<e lm="kuMxu"><i>kuMx</i><par n="mAd/u_v"/></e>
<e lm="kukku"><i>kukk</i><par n="mAd/u_v"/></e>
<e lm="kuttu"><i>kutt</i><par n="mAd/u_v"/></e>
<e lm="kuxuru"><i>kuxur</i><par n="mAd/u_v"/></e>
<e lm="kuppalYisu"><i>kuppalYis</i><par n="mAd/u_v"/></e>
<e lm="kUdu"><i>kUd</i><par n="mAd/u_v"/></e>
<e lm="keVkkarisu"><i>keVkkaris</i><par n="mAd/u_v"/></e>
<e lm="keVdahu"><i>keVdah</i><par n="mAd/u_v"/></e>
<e lm="keVNaku"><i>keVNak</i><par n="mAd/u_v"/></e>
<e lm="keVwwu"><i>keVww</i><par n="mAd/u_v"/></e>
<e lm="keVxaku"><i>keVxak</i><par n="mAd/u_v"/></e>
<e lm="keVxaru"><i>keVxar</i><par n="mAd/u_v"/></e>
<e lm="keVralYu"><i>keVralY</i><par n="mAd/u_v"/></e>
<e lm="keMxrIkarisu"><i>keMxrIkaris</i><par n="mAd/u_v"/></e>
<e lm="kegu"><i>keg</i><par n="mAd/u_v"/></e>
<e lm="kelYu"><i>kelY</i><par n="mAd/u_v"/></e>
<e lm="kEkEmilAyisu"><i>kEkEmilAyis</i><par n="mAd/u_v"/></e>
<e lm="kEworisu"><i>kEworis</i><par n="mAd/u_v"/></e>
<e lm="kEmAdu"><i>kEmAd</i><par n="mAd/u_v"/></e>
<e lm="koVkkarisu"><i>koVkkaris</i><par n="mAd/u_v"/></e>
<e lm="koVdu"><i>koVd</i><par n="mAd/u_v"/></e>
<e lm="korayisu"><i>korayis</i><par n="mAd/u_v"/></e>
<e lm="kRINisu"><i>kRINis</i><par n="mAd/u_v"/></e>
<e lm="KulAyisu"><i>KulAyis</i><par n="mAd/u_v"/></e>
<e lm="gaNisu"><i>gaNis</i><par n="mAd/u_v"/></e>
<e lm="gaxaru"><i>gaxar</i><par n="mAd/u_v"/></e>
<e lm="gabbarisu"><i>gabbaris</i><par n="mAd/u_v"/></e>
<e lm="garjisu"><i>garjis</i><par n="mAd/u_v"/></e>
<e lm="garBIkarisu"><i>garBIkaris</i><par n="mAd/u_v"/></e>
<e lm="gahagahisu"><i>gahagahis</i><par n="mAd/u_v"/></e>
<e lm="galYahu"><i>galYah</i><par n="mAd/u_v"/></e>
<e lm="galYiyisu"><i>galYiyis</i><par n="mAd/u_v"/></e>
<e lm="galYisu"><i>galYis</i><par n="mAd/u_v"/></e>
<e lm="giMju"><i>giMj</i><par n="mAd/u_v"/></e>
<e lm="gittisu"><i>gittis</i><par n="mAd/u_v"/></e>
<e lm="gIcu"><i>gIc</i><par n="mAd/u_v"/></e>
<e lm="gujarAyisu"><i>gujarAyis</i><par n="mAd/u_v"/></e>
<e lm="gudisu"><i>gudis</i><par n="mAd/u_v"/></e>
<e lm="gunugu"><i>gunug</i><par n="mAd/u_v"/></e>
<e lm="gumuku"><i>gumuk</i><par n="mAd/u_v"/></e>
<e lm="gummu"><i>gumm</i><par n="mAd/u_v"/></e>
<e lm="guruguttu"><i>gurugutt</i><par n="mAd/u_v"/></e>
<e lm="gUbeVkUrisu"><i>gUbeVkUris</i><par n="mAd/u_v"/></e>
<e lm="geVbaru"><i>geVbar</i><par n="mAd/u_v"/></e>
<e lm="goNuhAku"><i>goNuhAk</i><par n="mAd/u_v"/></e>
<e lm="goru"><i>gor</i><par n="mAd/u_v"/></e>
<e lm="Gatisu"><i>Gatis</i><par n="mAd/u_v"/></e>
<e lm="GoRisu"><i>GoRis</i><par n="mAd/u_v"/></e>
<e lm="caccu"><i>cacc</i><par n="mAd/u_v"/></e>
<e lm="cadapadisu"><i>cadapadis</i><par n="mAd/u_v"/></e>
<e lm="capparisu"><i>capparis</i><par n="mAd/u_v"/></e>
<e lm="calAyisu"><i>calAyis</i><par n="mAd/u_v"/></e>
<e lm="calisu"><i>calis</i><par n="mAd/u_v"/></e>
<e lm="cimmu"><i>cimm</i><par n="mAd/u_v"/></e>
<e lm="civutu"><i>civut</i><par n="mAd/u_v"/></e>
<e lm="cIwkarisu"><i>cIwkaris</i><par n="mAd/u_v"/></e>
<e lm="cIpu"><i>cIp</i><par n="mAd/u_v"/></e>
<e lm="cIru"><i>cIr</i><par n="mAd/u_v"/></e>
<e lm="cuccu"><i>cucc</i><par n="mAd/u_v"/></e>
<e lm="cudAyisu"><i>cudAyis</i><par n="mAd/u_v"/></e>
<e lm="curuguttu"><i>curugutt</i><par n="mAd/u_v"/></e>
<e lm="ceVxaru"><i>ceVxar</i><par n="mAd/u_v"/></e>
<e lm="cewarisu"><i>cewaris</i><par n="mAd/u_v"/></e>
<e lm="jaMkisu"><i>jaMkis</i><par n="mAd/u_v"/></e>
<e lm="jakkulisu"><i>jakkulis</i><par n="mAd/u_v"/></e>
<e lm="jagajagisu"><i>jagajagis</i><par n="mAd/u_v"/></e>
<e lm="jagulYu"><i>jagulY</i><par n="mAd/u_v"/></e>
<e lm="jaggu"><i>jagg</i><par n="mAd/u_v"/></e>
<e lm="jajju"><i>jajj</i><par n="mAd/u_v"/></e>
<e lm="jatamatisu"><i>jatamatis</i><par n="mAd/u_v"/></e>
<e lm="jamAyisu"><i>jamAyis</i><par n="mAd/u_v"/></e>
<e lm="jAdisu"><i>jAdis</i><par n="mAd/u_v"/></e>
<e lm="jAlAdu"><i>jAlAd</i><par n="mAd/u_v"/></e>
<e lm="jAlisu"><i>jAlis</i><par n="mAd/u_v"/></e>
<e lm="jAlYIsu"><i>jAlYIs</i><par n="mAd/u_v"/></e>
<e lm="jinugu"><i>jinug</i><par n="mAd/u_v"/></e>
<e lm="jIku"><i>jIk</i><par n="mAd/u_v"/></e>
<e lm="jIru"><i>jIr</i><par n="mAd/u_v"/></e>
<e lm="jIvu"><i>jIv</i><par n="mAd/u_v"/></e>
<e lm="juNugu"><i>juNug</i><par n="mAd/u_v"/></e>
<e lm="jUgarisu"><i>jUgaris</i><par n="mAd/u_v"/></e>
<e lm="joVMpisu"><i>joVMpis</i><par n="mAd/u_v"/></e>
<e lm="jvalisu"><i>jvalis</i><par n="mAd/u_v"/></e>
<e lm="JaMdAUru"><i>JaMdAUr</i><par n="mAd/u_v"/></e>
<e lm="JalYapisu"><i>JalYapis</i><par n="mAd/u_v"/></e>
<e lm="JAdisu"><i>JAdis</i><par n="mAd/u_v"/></e>
<e lm="teVMtaNisu"><i>teVMtaNis</i><par n="mAd/u_v"/></e>
<e lm="teVbbarisu"><i>teVbbaris</i><par n="mAd/u_v"/></e>
<e lm="TalYAyisu"><i>TalYAyis</i><par n="mAd/u_v"/></e>
<e lm="doVggu"><i>doVgg</i><par n="mAd/u_v"/></e>
<e lm="waMgu"><i>waMg</i><par n="mAd/u_v"/></e>
<e lm="wakkEsu"><i>wakkEs</i><par n="mAd/u_v"/></e>
<e lm="wagalu"><i>wagal</i><par n="mAd/u_v"/></e>
<e lm="wadaku"><i>wadak</i><par n="mAd/u_v"/></e>
<e lm="wadavarisu"><i>wadavaris</i><par n="mAd/u_v"/></e>
<e lm="wadavu"><i>wadav</i><par n="mAd/u_v"/></e>
<e lm="wawwarisu"><i>wawwaris</i><par n="mAd/u_v"/></e>
<e lm="waxaku"><i>waxak</i><par n="mAd/u_v"/></e>
<e lm="wapisu"><i>wapis</i><par n="mAd/u_v"/></e>
<e lm="wabbu"><i>wabb</i><par n="mAd/u_v"/></e>
<e lm="waraharisu"><i>waraharis</i><par n="mAd/u_v"/></e>
<e lm="warucu"><i>waruc</i><par n="mAd/u_v"/></e>
<e lm="warubu"><i>warub</i><par n="mAd/u_v"/></e>
<e lm="warkEsu"><i>warkEs</i><par n="mAd/u_v"/></e>
<e lm="walupu"><i>walup</i><par n="mAd/u_v"/></e>
<e lm="walYaru"><i>walYar</i><par n="mAd/u_v"/></e>
<e lm="walYisu"><i>walYis</i><par n="mAd/u_v"/></e>
<e lm="walYlYu"><i>walYlY</i><par n="mAd/u_v"/></e>
<e lm="wAMbUlanIdu"><i>wAMbUlanId</i><par n="mAd/u_v"/></e>
<e lm="wAku"><i>wAk</i><par n="mAd/u_v"/></e>
<e lm="wAlYahAku"><i>wAlYahAk</i><par n="mAd/u_v"/></e>
<e lm="wAlYisu"><i>wAlYis</i><par n="mAd/u_v"/></e>
<e lm="wAlYu"><i>wAlY</i><par n="mAd/u_v"/></e>
<e lm="wikku"><i>wikk</i><par n="mAd/u_v"/></e>
<e lm="wiguru"><i>wigur</i><par n="mAd/u_v"/></e>
<e lm="wiNiku"><i>wiNik</i><par n="mAd/u_v"/></e>
<e lm="wixxu"><i>wixx</i><par n="mAd/u_v"/></e>
<e lm="wippeVsArisu"><i>wippeVsAris</i><par n="mAd/u_v"/></e>
<e lm="wiraskarisu"><i>wiraskaris</i><par n="mAd/u_v"/></e>
<e lm="wiricu"><i>wiric</i><par n="mAd/u_v"/></e>
<e lm="wiripu"><i>wirip</i><par n="mAd/u_v"/></e>
<e lm="wirugu"><i>wirug</i><par n="mAd/u_v"/></e>
<e lm="wirucu"><i>wiruc</i><par n="mAd/u_v"/></e>
<e lm="hiMgattu"><i>hiMgatt</i><par n="mAd/u_v"/></e>
<e lm="wilYisu"><i>wilYis</i><par n="mAd/u_v"/></e>
<e lm="wIdu"><i>wId</i><par n="mAd/u_v"/></e>
<e lm="wIrisu"><i>wIris</i><par n="mAd/u_v"/></e>
<e lm="wIru"><i>wIr</i><par n="mAd/u_v"/></e>
<e lm="heVccu"><i>heVcc</i><par n="mAd/u_v"/></e>
<e lm="heVkku"><i>heVkk</i><par n="mAd/u_v"/></e>
<e lm="wuMdarisu"><i>wuMdaris</i><par n="mAd/u_v"/></e>
<e lm="wuMbu"><i>wuMb</i><par n="mAd/u_v"/></e>
<e lm="wuruku"><i>wuruk</i><par n="mAd/u_v"/></e>
<e lm="wUgu"><i>wUg</i><par n="mAd/u_v"/></e>
<e lm="wUru"><i>wUr</i><par n="mAd/u_v"/></e>
<e lm="weVgalYu"><i>weVgalY</i><par n="mAd/u_v"/></e>
<e lm="weVralYu"><i>weVralY</i><par n="mAd/u_v"/></e>
<e lm="weVvalYu"><i>weVvalY</i><par n="mAd/u_v"/></e>
<e lm="weku"><i>wek</i><par n="mAd/u_v"/></e>
<e lm="wegu"><i>weg</i><par n="mAd/u_v"/></e>
<e lm="weyu"><i>wey</i><par n="mAd/u_v"/></e>
<e lm="werayisu"><i>werayis</i><par n="mAd/u_v"/></e>
<e lm="welisu"><i>welis</i><par n="mAd/u_v"/></e>
<e lm="welu"><i>wel</i><par n="mAd/u_v"/></e>
<e lm="woVdaku"><i>woVdak</i><par n="mAd/u_v"/></e>
<e lm="woVdagu"><i>woVdag</i><par n="mAd/u_v"/></e>
<e lm="woVxalu"><i>woVxal</i><par n="mAd/u_v"/></e>
<e lm="woVyyu"><i>woVyy</i><par n="mAd/u_v"/></e>
<e lm="woVlagu"><i>woVlag</i><par n="mAd/u_v"/></e>
<e lm="woVlYaku"><i>woVlYak</i><par n="mAd/u_v"/></e>
<e lm="woVlYagu"><i>woVlYag</i><par n="mAd/u_v"/></e>
<e lm="woVlYalu"><i>woVlYal</i><par n="mAd/u_v"/></e>
<e lm="woVlYasu"><i>woVlYas</i><par n="mAd/u_v"/></e>
<e lm="wocu"><i>woc</i><par n="mAd/u_v"/></e>
<e lm="wodu"><i>wod</i><par n="mAd/u_v"/></e>
<e lm="woru"><i>wor</i><par n="mAd/u_v"/></e>
<e lm="wyajisu"><i>wyajis</i><par n="mAd/u_v"/></e>
<e lm="WalYaWalYisu"><i>WalYaWalYis</i><par n="mAd/u_v"/></e>
<e lm="xakku"><i>xakk</i><par n="mAd/u_v"/></e>
<e lm="xattisu"><i>xattis</i><par n="mAd/u_v"/></e>
<e lm="xaxxarisu"><i>xaxxaris</i><par n="mAd/u_v"/></e>
<e lm="xanigUdisu"><i>xanigUdis</i><par n="mAd/u_v"/></e>
<e lm="xabAyisu"><i>xabAyis</i><par n="mAd/u_v"/></e>
<e lm="xabbu"><i>xabb</i><par n="mAd/u_v"/></e>
<e lm="xayapAlisu"><i>xayapAlis</i><par n="mAd/u_v"/></e>
<e lm="xayamAdisu"><i>xayamAdis</i><par n="mAd/u_v"/></e>
<e lm="xayamAdu"><i>xayamAd</i><par n="mAd/u_v"/></e>
<e lm="xAMtu"><i>xAMt</i><par n="mAd/u_v"/></e>
<e lm="xAriworu"><i>xAriwor</i><par n="mAd/u_v"/></e>
<e lm="xAlYahAku"><i>xAlYahAk</i><par n="mAd/u_v"/></e>
<e lm="xittisu"><i>xittis</i><par n="mAd/u_v"/></e>
<e lm="xuduku"><i>xuduk</i><par n="mAd/u_v"/></e>
<e lm="xumuku"><i>xumuk</i><par n="mAd/u_v"/></e>
<e lm="xuruguttu"><i>xurugutt</i><par n="mAd/u_v"/></e>
<e lm="xuvvAlYisu"><i>xuvvAlYis</i><par n="mAd/u_v"/></e>
<e lm="xUdu"><i>xUd</i><par n="mAd/u_v"/></e>
<e lm="xUramAdu"><i>xUramAd</i><par n="mAd/u_v"/></e>
<e lm="xURisu"><i>xURis</i><par n="mAd/u_v"/></e>
<e lm="xqDapadisu"><i>xqDapadis</i><par n="mAd/u_v"/></e>
<e lm="xqDIkarisu"><i>xqDIkaris</i><par n="mAd/u_v"/></e>
<e lm="xoVraku"><i>xoVrak</i><par n="mAd/u_v"/></e>
<e lm="xocu"><i>xoc</i><par n="mAd/u_v"/></e>
<e lm="xravisu"><i>xravis</i><par n="mAd/u_v"/></e>
<e lm="Xarisu"><i>Xaris</i><par n="mAd/u_v"/></e>
<e lm="XAvisu"><i>XAvis</i><par n="mAd/u_v"/></e>
<e lm="Xikkarisu"><i>Xikkaris</i><par n="mAd/u_v"/></e>
<e lm="Xumuku"><i>Xumuk</i><par n="mAd/u_v"/></e>
<e lm="naMbu"><i>naMb</i><par n="mAd/u_v"/></e>
<e lm="natisu"><i>natis</i><par n="mAd/u_v"/></e>
<e lm="nadugu"><i>nadug</i><par n="mAd/u_v"/></e>
<e lm="namUxisu"><i>namUxis</i><par n="mAd/u_v"/></e>
<e lm="naralYu"><i>naralY</i><par n="mAd/u_v"/></e>
<e lm="naruku"><i>naruk</i><par n="mAd/u_v"/></e>
<e lm="nalugu"><i>nalug</i><par n="mAd/u_v"/></e>
<e lm="naSisu"><i>naSis</i><par n="mAd/u_v"/></e>
<e lm="nalYanalYisu"><i>nalYanalYis</i><par n="mAd/u_v"/></e>
<e lm="nAtakavAdu"><i>nAtakavAd</i><par n="mAd/u_v"/></e>
<e lm="nAtihAku"><i>nAtihAk</i><par n="mAd/u_v"/></e>
<e lm="nAtu"><i>nAt</i><par n="mAd/u_v"/></e>
<e lm="nAmahAku"><i>nAmahAk</i><par n="mAd/u_v"/></e>
<e lm="niMxisu"><i>niMxis</i><par n="mAd/u_v"/></e>
<e lm="niBAyisu"><i>niBAyis</i><par n="mAd/u_v"/></e>
<e lm="nimiru"><i>nimir</i><par n="mAd/u_v"/></e>
<e lm="niyamisu"><i>niyamis</i><par n="mAd/u_v"/></e>
<e lm="nirAkarisu"><i>nirAkaris</i><par n="mAd/u_v"/></e>
<e lm="nirUpisu"><i>nirUpis</i><par n="mAd/u_v"/></e>
<e lm="nirNayisu"><i>nirNayis</i><par n="mAd/u_v"/></e>
<e lm="nirXarisu"><i>nirXaris</i><par n="mAd/u_v"/></e>
<e lm="nirmisu"><i>nirmis</i><par n="mAd/u_v"/></e>
<e lm="nirvarwisu"><i>nirvarwis</i><par n="mAd/u_v"/></e>
<e lm="nirvahisu"><i>nirvahis</i><par n="mAd/u_v"/></e>
<e lm="niluku"><i>niluk</i><par n="mAd/u_v"/></e>
<e lm="nivArisu"><i>nivAris</i><par n="mAd/u_v"/></e>
<e lm="nivAlYisu"><i>nivAlYis</i><par n="mAd/u_v"/></e>
<e lm="nIgu"><i>nIg</i><par n="mAd/u_v"/></e>
<e lm="nuMgu"><i>nuMg</i><par n="mAd/u_v"/></e>
<e lm="nuNucu"><i>nuNuc</i><par n="mAd/u_v"/></e>
<e lm="nulicu"><i>nulic</i><par n="mAd/u_v"/></e>
<e lm="nUku"><i>nUk</i><par n="mAd/u_v"/></e>
<e lm="neVkku"><i>neVkk</i><par n="mAd/u_v"/></e>
<e lm="neVravAgu"><i>neVravAg</i><par n="mAd/u_v"/></e>
<e lm="neVraveru"><i>neVraver</i><par n="mAd/u_v"/></e>
<e lm="nodu"><i>nod</i><par n="mAd/u_v"/></e>
<e lm="paMtisu"><i>paMtis</i><par n="mAd/u_v"/></e>
<e lm="pacArisu"><i>pacAris</i><par n="mAd/u_v"/></e>
<e lm="paTisu"><i>paTis</i><par n="mAd/u_v"/></e>
<e lm="padiwalYisu"><i>padiwalYis</i><par n="mAd/u_v"/></e>
<e lm="pawikarisu"><i>pawikaris</i><par n="mAd/u_v"/></e>
<e lm="paracu"><i>parac</i><par n="mAd/u_v"/></e>
<e lm="parAMbarisu"><i>parAMbaris</i><par n="mAd/u_v"/></e>
<e lm="parAmarisu"><i>parAmaris</i><par n="mAd/u_v"/></e>
<e lm="parigaNisu"><i>parigaNis</i><par n="mAd/u_v"/></e>
<e lm="pariwapisu"><i>pariwapis</i><par n="mAd/u_v"/></e>
<e lm="parivarwisu"><i>parivarwis</i><par n="mAd/u_v"/></e>
<e lm="pariRkarisu"><i>pariRkaris</i><par n="mAd/u_v"/></e>
<e lm="pariharisu"><i>pariharis</i><par n="mAd/u_v"/></e>
<e lm="pAlisu"><i>pAlis</i><par n="mAd/u_v"/></e>
<e lm="pisuguttu"><i>pisugutt</i><par n="mAd/u_v"/></e>
<e lm="pilYakisu"><i>pilYakis</i><par n="mAd/u_v"/></e>
<e lm="pIdisu"><i>pIdis</i><par n="mAd/u_v"/></e>
<e lm="puRtIkarisu"><i>puRtIkaris</i><par n="mAd/u_v"/></e>
<e lm="pusalAyisu"><i>pusalAyis</i><par n="mAd/u_v"/></e>
<e lm="pUrEsu"><i>pUrEs</i><par n="mAd/u_v"/></e>
<e lm="pUrwimAdu"><i>pUrwimAd</i><par n="mAd/u_v"/></e>
<e lm="poNisu"><i>poNis</i><par n="mAd/u_v"/></e>
<e lm="polumAdu"><i>polumAd</i><par n="mAd/u_v"/></e>
<e lm="poRisu"><i>poRis</i><par n="mAd/u_v"/></e>
<e lm="pracoxisu"><i>pracoxis</i><par n="mAd/u_v"/></e>
<e lm="prawipAxisu"><i>prawipAxis</i><par n="mAd/u_v"/></e>
<e lm="prawiBatisu"><i>prawiBatis</i><par n="mAd/u_v"/></e>
<e lm="praxarSisu"><i>praxarSis</i><par n="mAd/u_v"/></e>
<e lm="pravahisu"><i>pravahis</i><par n="mAd/u_v"/></e>
<e lm="praswApisu"><i>praswApis</i><par n="mAd/u_v"/></e>
<e lm="prAraMBisu"><i>prAraMBis</i><par n="mAd/u_v"/></e>
<e lm="prArWisu"><i>prArWis</i><par n="mAd/u_v"/></e>
<e lm="premisu"><i>premis</i><par n="mAd/u_v"/></e>
<e lm="prerisu"><i>preris</i><par n="mAd/u_v"/></e>
<e lm="prerepisu"><i>prerepis</i><par n="mAd/u_v"/></e>
<e lm="baggu"><i>bagg</i><par n="mAd/u_v"/></e>
<e lm="bacAyisu"><i>bacAyis</i><par n="mAd/u_v"/></e>
<e lm="bajAyisu"><i>bajAyis</i><par n="mAd/u_v"/></e>
<e lm="battiyilYisu"><i>battiyilYis</i><par n="mAd/u_v"/></e>
<e lm="badabadisu"><i>badabadis</i><par n="mAd/u_v"/></e>
<e lm="badisu"><i>badis</i><par n="mAd/u_v"/></e>
<e lm="bayalumAdu"><i>bayalumAd</i><par n="mAd/u_v"/></e>
<e lm="bayasu"><i>bayas</i><par n="mAd/u_v"/></e>
<e lm="bareVhAku"><i>bareVhAk</i><par n="mAd/u_v"/></e>
<e lm="bAgu"><i>bAg</i><par n="mAd/u_v"/></e>
<e lm="bAdu"><i>bAd</i><par n="mAd/u_v"/></e>
<e lm="bAXisu"><i>bAXis</i><par n="mAd/u_v"/></e>
<e lm="bAyAdisu"><i>bAyAdis</i><par n="mAd/u_v"/></e>
<e lm="bAyAru"><i>bAyAr</i><par n="mAd/u_v"/></e>
<e lm="bAyikattu"><i>bAyikatt</i><par n="mAd/u_v"/></e>
<e lm="bAyiwappu"><i>bAyiwapp</i><par n="mAd/u_v"/></e>
<e lm="bAyibidu"><i>bAyibid</i><par n="mAd/u_v"/></e>
<e lm="bAyimAdu"><i>bAyimAd</i><par n="mAd/u_v"/></e>
<e lm="bAyihAku"><i>bAyihAk</i><par n="mAd/u_v"/></e>
<e lm="bAykattu"><i>bAykatt</i><par n="mAd/u_v"/></e>
<e lm="bArisu"><i>bAris</i><par n="mAd/u_v"/></e>
<e lm="bArumAdu"><i>bArumAd</i><par n="mAd/u_v"/></e>
<e lm="bAlabiccu"><i>bAlabicc</i><par n="mAd/u_v"/></e>
<e lm="bAlYu"><i>bAlY</i><par n="mAd/u_v"/></e>
<e lm="biMbisu"><i>biMbis</i><par n="mAd/u_v"/></e>
<e lm="bikku"><i>bikk</i><par n="mAd/u_v"/></e>
<e lm="bigadAyisu"><i>bigadAyis</i><par n="mAd/u_v"/></e>
<e lm="biccu"><i>bicc</i><par n="mAd/u_v"/></e>
<e lm="bidisu"><i>bidis</i><par n="mAd/u_v"/></e>
<e lm="biwwarisu"><i>biwwaris</i><par n="mAd/u_v"/></e>
<e lm="bisAku"><i>bisAk</i><par n="mAd/u_v"/></e>
<e lm="bilYicu"><i>bilYic</i><par n="mAd/u_v"/></e>
<e lm="bIgu"><i>bIg</i><par n="mAd/u_v"/></e>
<e lm="bIsu"><i>bIs</i><par n="mAd/u_v"/></e>
<e lm="buxXikalisu"><i>buxXikalis</i><par n="mAd/u_v"/></e>
<e lm="bullavisu"><i>bullavis</i><par n="mAd/u_v"/></e>
<e lm="busuguttu"><i>busugutt</i><par n="mAd/u_v"/></e>
<e lm="beVlYagu"><i>beVlYag</i><par n="mAd/u_v"/></e>
<e lm="bedu"><i>bed</i><par n="mAd/u_v"/></e>
<e lm="berpadisu"><i>berpadis</i><par n="mAd/u_v"/></e>
<e lm="berpadu"><i>berpad</i><par n="mAd/u_v"/></e>
<e lm="boVgaseVyoVddu"><i>boVgaseVyoVdd</i><par n="mAd/u_v"/></e>
<e lm="boVgalYu"><i>boVgalY</i><par n="mAd/u_v"/></e>
<e lm="boXisu"><i>boXis</i><par n="mAd/u_v"/></e>
<e lm="boraluhAku"><i>boraluhAk</i><par n="mAd/u_v"/></e>
<e lm="bolYisu"><i>bolYis</i><par n="mAd/u_v"/></e>
<e lm="Bajisu"><i>Bajis</i><par n="mAd/u_v"/></e>
<e lm="BaNagudu"><i>BaNagud</i><par n="mAd/u_v"/></e>
<e lm="BAgavahisu"><i>BAgavahis</i><par n="mAd/u_v"/></e>
<e lm="BAgisu"><i>BAgis</i><par n="mAd/u_v"/></e>
<e lm="maMdisu"><i>maMdis</i><par n="mAd/u_v"/></e>
<e lm="magucu"><i>maguc</i><par n="mAd/u_v"/></e>
<e lm="mattahAku"><i>mattahAk</i><par n="mAd/u_v"/></e>
<e lm="mattu"><i>matt</i><par n="mAd/u_v"/></e>
<e lm="madagu"><i>madag</i><par n="mAd/u_v"/></e>
<e lm="madicu"><i>madic</i><par n="mAd/u_v"/></e>
<e lm="maNisu"><i>maNis</i><par n="mAd/u_v"/></e>
<e lm="maNeVhAku"><i>maNeVhAk</i><par n="mAd/u_v"/></e>
<e lm="maNNAgu"><i>maNNAg</i><par n="mAd/u_v"/></e>
<e lm="maNNumAdu"><i>maNNumAd</i><par n="mAd/u_v"/></e>
<e lm="maNNumukku"><i>maNNumukk</i><par n="mAd/u_v"/></e>
<e lm="maNNeVracu"><i>maNNeVrac</i><par n="mAd/u_v"/></e>
<e lm="mannisu"><i>mannis</i><par n="mAd/u_v"/></e>
<e lm="marasu"><i>maras</i><par n="mAd/u_v"/></e>
<e lm="maralYu"><i>maralY</i><par n="mAd/u_v"/></e>
<e lm="marukalYisu"><i>marukalYis</i><par n="mAd/u_v"/></e>
<e lm="marugu"><i>marug</i><par n="mAd/u_v"/></e>
<e lm="marulYumAdu"><i>marulYumAd</i><par n="mAd/u_v"/></e>
<e lm="mareVmAcu"><i>mareVmAc</i><par n="mAd/u_v"/></e>
<e lm="malagu"><i>malag</i><par n="mAd/u_v"/></e>
<e lm="masagu"><i>masag</i><par n="mAd/u_v"/></e>
<e lm="mAgu"><i>mAg</i><par n="mAd/u_v"/></e>
<e lm="mAcu"><i>mAc</i><par n="mAd/u_v"/></e>
<e lm="mAtamAdu"><i>mAtamAd</i><par n="mAd/u_v"/></e>
<e lm="mAwuwappu"><i>mAwuwapp</i><par n="mAd/u_v"/></e>
<e lm="mAwuhoVrisu"><i>mAwuhoVris</i><par n="mAd/u_v"/></e>
<e lm="mAyamAdu"><i>mAyamAd</i><par n="mAd/u_v"/></e>
<e lm="mAleVmAdu"><i>mAleVmAd</i><par n="mAd/u_v"/></e>
<e lm="mAleVhAku"><i>mAleVhAk</i><par n="mAd/u_v"/></e>
<e lm="mAsu"><i>mAs</i><par n="mAd/u_v"/></e>
<e lm="miMcu"><i>miMc</i><par n="mAd/u_v"/></e>
<e lm="miMdaguxxu"><i>miMdaguxx</i><par n="mAd/u_v"/></e>
<e lm="midukAdu"><i>midukAd</i><par n="mAd/u_v"/></e>
<e lm="miduku"><i>miduk</i><par n="mAd/u_v"/></e>
<e lm="miNiguttu"><i>miNigutt</i><par n="mAd/u_v"/></e>
<e lm="miNuku"><i>miNuk</i><par n="mAd/u_v"/></e>
<e lm="miwimIru"><i>miwimIr</i><par n="mAd/u_v"/></e>
<e lm="minuku"><i>minuk</i><par n="mAd/u_v"/></e>
<e lm="minugu"><i>minug</i><par n="mAd/u_v"/></e>
<e lm="mirugu"><i>mirug</i><par n="mAd/u_v"/></e>
<e lm="milAyisu"><i>milAyis</i><par n="mAd/u_v"/></e>
<e lm="mItu"><i>mIt</i><par n="mAd/u_v"/></e>
<e lm="mIru"><i>mIr</i><par n="mAd/u_v"/></e>
<e lm="mukkarisu"><i>mukkaris</i><par n="mAd/u_v"/></e>
<e lm="mukkalisu"><i>mukkalis</i><par n="mAd/u_v"/></e>
<e lm="mukku"><i>mukk</i><par n="mAd/u_v"/></e>
<e lm="mugisu"><i>mugis</i><par n="mAd/u_v"/></e>
<e lm="muggarisu"><i>muggaris</i><par n="mAd/u_v"/></e>
<e lm="muccu"><i>mucc</i><par n="mAd/u_v"/></e>
<e lm="muttu"><i>mutt</i><par n="mAd/u_v"/></e>
<e lm="mudisu"><i>mudis</i><par n="mAd/u_v"/></e>
<e lm="muduku"><i>muduk</i><par n="mAd/u_v"/></e>
<e lm="muwwigeVhAku"><i>muwwigeVhAk</i><par n="mAd/u_v"/></e>
<e lm="muxudu"><i>muxud</i><par n="mAd/u_v"/></e>
<e lm="muxuru"><i>muxur</i><par n="mAd/u_v"/></e>
<e lm="muxxAdu"><i>muxxAd</i><par n="mAd/u_v"/></e>
<e lm="muxxisu"><i>muxxis</i><par n="mAd/u_v"/></e>
<e lm="muxrisu"><i>muxris</i><par n="mAd/u_v"/></e>
<e lm="murisu"><i>muris</i><par n="mAd/u_v"/></e>
<e lm="mulaguttu"><i>mulagutt</i><par n="mAd/u_v"/></e>
<e lm="mulYugisu"><i>mulYugis</i><par n="mAd/u_v"/></e>
<e lm="mulYugu"><i>mulYug</i><par n="mAd/u_v"/></e>
<e lm="mulYlYuhoVyyisu"><i>mulYlYuhoVyyis</i><par n="mAd/u_v"/></e>
<e lm="mUsu"><i>mUs</i><par n="mAd/u_v"/></e>
<e lm="meVccisu"><i>meVccis</i><par n="mAd/u_v"/></e>
<e lm="meVccu"><i>meVcc</i><par n="mAd/u_v"/></e>
<e lm="meVttu"><i>meVtt</i><par n="mAd/u_v"/></e>
<e lm="meVwwu"><i>meVww</i><par n="mAd/u_v"/></e>
<e lm="meVlukuhAku"><i>meVlukuhAk</i><par n="mAd/u_v"/></e>
<e lm="meVllu"><i>meVll</i><par n="mAd/u_v"/></e>
<e lm="meyisu"><i>meyis</i><par n="mAd/u_v"/></e>
<e lm="meyu"><i>mey</i><par n="mAd/u_v"/></e>
<e lm="mereVmIru"><i>mereVmIr</i><par n="mAd/u_v"/></e>
<e lm="melAgu"><i>melAg</i><par n="mAd/u_v"/></e>
<e lm="meleru"><i>meler</i><par n="mAd/u_v"/></e>
<e lm="melYEsu"><i>melYEs</i><par n="mAd/u_v"/></e>
<e lm="mExoru"><i>mExor</i><par n="mAd/u_v"/></e>
<e lm="mEbaggisu"><i>mEbaggis</i><par n="mAd/u_v"/></e>
<e lm="moVtakugoVlYisu"><i>moVtakugoVlYis</i><par n="mAd/u_v"/></e>
<e lm="mohisu"><i>mohis</i><par n="mAd/u_v"/></e>
<e lm="yAcisu"><i>yAcis</i><par n="mAd/u_v"/></e>
<e lm="yocisu"><i>yocis</i><par n="mAd/u_v"/></e>
<e lm="raMgeru"><i>raMger</i><par n="mAd/u_v"/></e>
<e lm="raMjisu"><i>raMjis</i><par n="mAd/u_v"/></e>
<e lm="rakwakAru"><i>rakwakAr</i><par n="mAd/u_v"/></e>
<e lm="rakRisu"><i>rakRis</i><par n="mAd/u_v"/></e>
<e lm="racisu"><i>racis</i><par n="mAd/u_v"/></e>
<e lm="raxxumAdu"><i>raxxumAd</i><par n="mAd/u_v"/></e>
<e lm="ramisu"><i>ramis</i><par n="mAd/u_v"/></e>
<e lm="ravAnisu"><i>ravAnis</i><par n="mAd/u_v"/></e>
<e lm="rAcu"><i>rAc</i><par n="mAd/u_v"/></e>
<e lm="rArAjisu"><i>rArAjis</i><par n="mAd/u_v"/></e>
<e lm="rucisu"><i>rucis</i><par n="mAd/u_v"/></e>
<e lm="rujumAdu"><i>rujumAd</i><par n="mAd/u_v"/></e>
<e lm="rubbu"><i>rubb</i><par n="mAd/u_v"/></e>
<e lm="rUpisu"><i>rUpis</i><par n="mAd/u_v"/></e>
<e lm="rUpugoVlYlYu"><i>rUpugoVlYlY</i><par n="mAd/u_v"/></e>
<e lm="reVkkeVbiccu"><i>reVkkeVbicc</i><par n="mAd/u_v"/></e>
<e lm="reKisu"><i>reKis</i><par n="mAd/u_v"/></e>
<e lm="regu"><i>reg</i><par n="mAd/u_v"/></e>
<e lm="laMGisu"><i>laMGis</i><par n="mAd/u_v"/></e>
<e lm="laMbisu"><i>laMbis</i><par n="mAd/u_v"/></e>
<e lm="lakalakisu"><i>lakalakis</i><par n="mAd/u_v"/></e>
<e lm="lakRisu"><i>lakRis</i><par n="mAd/u_v"/></e>
<e lm="lagawwisu"><i>lagawwis</i><par n="mAd/u_v"/></e>
<e lm="lagAtahAku"><i>lagAtahAk</i><par n="mAd/u_v"/></e>
<e lm="lagAyisu"><i>lagAyis</i><par n="mAd/u_v"/></e>
<e lm="lattisu"><i>lattis</i><par n="mAd/u_v"/></e>
<e lm="lapatAyisu"><i>lapatAyis</i><par n="mAd/u_v"/></e>
<e lm="laBisu"><i>laBis</i><par n="mAd/u_v"/></e>
<e lm="lAgAhAku"><i>lAgAhAk</i><par n="mAd/u_v"/></e>
<e lm="lAlisu"><i>lAlis</i><par n="mAd/u_v"/></e>
<e lm="liKisu"><i>liKis</i><par n="mAd/u_v"/></e>
<e lm="lutAyisu"><i>lutAyis</i><par n="mAd/u_v"/></e>
<e lm="leVkkisu"><i>leVkkis</i><par n="mAd/u_v"/></e>
<e lm="vaMxisu"><i>vaMxis</i><par n="mAd/u_v"/></e>
<e lm="vakrisu"><i>vakris</i><par n="mAd/u_v"/></e>
<e lm="vataguttu"><i>vatagutt</i><par n="mAd/u_v"/></e>
<e lm="vatAyisu"><i>vatAyis</i><par n="mAd/u_v"/></e>
<e lm="varisu"><i>varis</i><par n="mAd/u_v"/></e>
<e lm="vargAyisu"><i>vargAyis</i><par n="mAd/u_v"/></e>
<e lm="vargIkarisu"><i>vargIkaris</i><par n="mAd/u_v"/></e>
<e lm="varNisu"><i>varNis</i><par n="mAd/u_v"/></e>
<e lm="varwisu"><i>varwis</i><par n="mAd/u_v"/></e>
<e lm="vaSIkarisu"><i>vaSIkaris</i><par n="mAd/u_v"/></e>
<e lm="vAcisu"><i>vAcis</i><par n="mAd/u_v"/></e>
<e lm="vAjisu"><i>vAjis</i><par n="mAd/u_v"/></e>
<e lm="vAxahUdu"><i>vAxahUd</i><par n="mAd/u_v"/></e>
<e lm="vAxisu"><i>vAxis</i><par n="mAd/u_v"/></e>
<e lm="vAlu"><i>vAl</i><par n="mAd/u_v"/></e>
<e lm="vikrayisu"><i>vikrayis</i><par n="mAd/u_v"/></e>
<e lm="vicArisu"><i>vicAris</i><par n="mAd/u_v"/></e>
<e lm="vijqMBisu"><i>vijqMBis</i><par n="mAd/u_v"/></e>
<e lm="vijFApisu"><i>vijFApis</i><par n="mAd/u_v"/></e>
<e lm="viwarisu"><i>viwaris</i><par n="mAd/u_v"/></e>
<e lm="viXisu"><i>viXis</i><par n="mAd/u_v"/></e>
<e lm="vinAyisu"><i>vinAyis</i><par n="mAd/u_v"/></e>
<e lm="viniyogisu"><i>viniyogis</i><par n="mAd/u_v"/></e>
<e lm="viBajisu"><i>viBajis</i><par n="mAd/u_v"/></e>
<e lm="vimarSisu"><i>vimarSis</i><par n="mAd/u_v"/></e>
<e lm="viramisu"><i>viramis</i><par n="mAd/u_v"/></e>
<e lm="virAmacihneVhAku"><i>virAmacihneVhAk</i><par n="mAd/u_v"/></e>
<e lm="vilaMGisu"><i>vilaMGis</i><par n="mAd/u_v"/></e>
<e lm="vivarisu"><i>vivaris</i><par n="mAd/u_v"/></e>
<e lm="vivecisu"><i>vivecis</i><par n="mAd/u_v"/></e>
<e lm="viSaxIkarisu"><i>viSaxIkaris</i><par n="mAd/u_v"/></e>
<e lm="visarjisu"><i>visarjis</i><par n="mAd/u_v"/></e>
<e lm="viswarisu"><i>viswaris</i><par n="mAd/u_v"/></e>
<e lm="viharisu"><i>viharis</i><par n="mAd/u_v"/></e>
<e lm="vIkRisu"><i>vIkRis</i><par n="mAd/u_v"/></e>
<e lm="veRahAku"><i>veRahAk</i><par n="mAd/u_v"/></e>
<e lm="vyakwapadisu"><i>vyakwapadis</i><par n="mAd/u_v"/></e>
<e lm="vyavaharisu"><i>vyavaharis</i><par n="mAd/u_v"/></e>
<e lm="vyApisu"><i>vyApis</i><par n="mAd/u_v"/></e>
<e lm="saMGatisu"><i>saMGatis</i><par n="mAd/u_v"/></e>
<e lm="saMwEsu"><i>saMwEs</i><par n="mAd/u_v"/></e>
<e lm="saMXisu"><i>saMXis</i><par n="mAd/u_v"/></e>
<e lm="saMbAlYisu"><i>saMbAlYis</i><par n="mAd/u_v"/></e>
<e lm="saMskarisu"><i>saMskaris</i><par n="mAd/u_v"/></e>
<e lm="saMharisu"><i>saMharis</i><par n="mAd/u_v"/></e>
<e lm="sawAyisu"><i>sawAyis</i><par n="mAd/u_v"/></e>
<e lm="sawkarisu"><i>sawkaris</i><par n="mAd/u_v"/></e>
<e lm="saxeVkuttu"><i>saxeVkutt</i><par n="mAd/u_v"/></e>
<e lm="samarWisu"><i>samarWis</i><par n="mAd/u_v"/></e>
<e lm="sarigattu"><i>sarigatt</i><par n="mAd/u_v"/></e>
<e lm="saripadisu"><i>saripadis</i><par n="mAd/u_v"/></e>
<e lm="savaru"><i>savar</i><par n="mAd/u_v"/></e>
<e lm="savAluhAku"><i>savAluhAk</i><par n="mAd/u_v"/></e>
<e lm="sahakarisu"><i>sahakaris</i><par n="mAd/u_v"/></e>
<e lm="sAku"><i>sAk</i><par n="mAd/u_v"/></e>
<e lm="sAgisu"><i>sAgis</i><par n="mAd/u_v"/></e>
<e lm="sAgu"><i>sAg</i><par n="mAd/u_v"/></e>
<e lm="sAxarapadisu"><i>sAxarapadis</i><par n="mAd/u_v"/></e>
<e lm="sAXisu"><i>sAXis</i><par n="mAd/u_v"/></e>
<e lm="sAyisu"><i>sAyis</i><par n="mAd/u_v"/></e>
<e lm="sArisu"><i>sAris</i><par n="mAd/u_v"/></e>
<e lm="sAru"><i>sAr</i><par n="mAd/u_v"/></e>
<e lm="sAvarisu"><i>sAvaris</i><par n="mAd/u_v"/></e>
<e lm="siMpadisu"><i>siMpadis</i><par n="mAd/u_v"/></e>
<e lm="sikku"><i>sikk</i><par n="mAd/u_v"/></e>
<e lm="siduku"><i>siduk</i><par n="mAd/u_v"/></e>
<e lm="siduguttu"><i>sidugutt</i><par n="mAd/u_v"/></e>
<e lm="siluku"><i>siluk</i><par n="mAd/u_v"/></e>
<e lm="sIlYu"><i>sIlY</i><par n="mAd/u_v"/></e>
<e lm="suMxu"><i>suMx</i><par n="mAd/u_v"/></e>
<e lm="suwwu"><i>suww</i><par n="mAd/u_v"/></e>
<e lm="suwwuhAku"><i>suwwuhAk</i><par n="mAd/u_v"/></e>
<e lm="suXArisu"><i>suXAris</i><par n="mAd/u_v"/></e>
<e lm="sUcisu"><i>sUcis</i><par n="mAd/u_v"/></e>
<e lm="sUreVmAdu"><i>sUreVmAd</i><par n="mAd/u_v"/></e>
<e lm="sUreVhogu"><i>sUreVhog</i><par n="mAd/u_v"/></e>
<e lm="sUsu"><i>sUs</i><par n="mAd/u_v"/></e>
<e lm="seVNasu"><i>seVNas</i><par n="mAd/u_v"/></e>
<e lm="sexu"><i>sex</i><par n="mAd/u_v"/></e>
<e lm="seru"><i>ser</i><par n="mAd/u_v"/></e>
<e lm="sevisu"><i>sevis</i><par n="mAd/u_v"/></e>
<e lm="sErisu"><i>sEris</i><par n="mAd/u_v"/></e>
<e lm="soVkku"><i>soVkk</i><par n="mAd/u_v"/></e>
<e lm="soVppuhAku"><i>soVppuhAk</i><par n="mAd/u_v"/></e>
<e lm="soVragu"><i>soVrag</i><par n="mAd/u_v"/></e>
<e lm="soguhAku"><i>soguhAk</i><par n="mAd/u_v"/></e>
<e lm="sosu"><i>sos</i><par n="mAd/u_v"/></e>
<e lm="swuwisu"><i>swuwis</i><par n="mAd/u_v"/></e>
<e lm="sWApisu"><i>sWApis</i><par n="mAd/u_v"/></e>
<e lm="sWirIkarisu"><i>sWirIkaris</i><par n="mAd/u_v"/></e>
<e lm="spaMxisu"><i>spaMxis</i><par n="mAd/u_v"/></e>
<e lm="sPurisu"><i>sPuris</i><par n="mAd/u_v"/></e>
<e lm="smarisu"><i>smaris</i><par n="mAd/u_v"/></e>
<e lm="svAhamAdu"><i>svAhamAd</i><par n="mAd/u_v"/></e>
<e lm="svIkarisu"><i>svIkaris</i><par n="mAd/u_v"/></e>
<e lm="haMgisu"><i>haMgis</i><par n="mAd/u_v"/></e>
<e lm="haMcu"><i>haMc</i><par n="mAd/u_v"/></e>
<e lm="haMbalisu"><i>haMbalis</i><par n="mAd/u_v"/></e>
<e lm="hageVwIrisu"><i>hageVwIris</i><par n="mAd/u_v"/></e>
<e lm="haccu"><i>hacc</i><par n="mAd/u_v"/></e>
<e lm="haNaku"><i>haNak</i><par n="mAd/u_v"/></e>
<e lm="haNiku"><i>haNik</i><par n="mAd/u_v"/></e>
<e lm="haNisu"><i>haNis</i><par n="mAd/u_v"/></e>
<e lm="hawwikku"><i>hawwikk</i><par n="mAd/u_v"/></e>
<e lm="hawwu"><i>haww</i><par n="mAd/u_v"/></e>
<e lm="haxagoVlYisu"><i>haxagoVlYis</i><par n="mAd/u_v"/></e>
<e lm="haxaru"><i>haxar</i><par n="mAd/u_v"/></e>
<e lm="haxugu"><i>haxug</i><par n="mAd/u_v"/></e>
<e lm="haxxumIru"><i>haxxumIr</i><par n="mAd/u_v"/></e>
<e lm="hanisu"><i>hanis</i><par n="mAd/u_v"/></e>
<e lm="habbu"><i>habb</i><par n="mAd/u_v"/></e>
<e lm="hammu"><i>hamm</i><par n="mAd/u_v"/></e>
<e lm="haragu"><i>harag</i><par n="mAd/u_v"/></e>
<e lm="haratu"><i>harat</i><par n="mAd/u_v"/></e>
<e lm="haradu"><i>harad</i><par n="mAd/u_v"/></e>
<e lm="haravu"><i>harav</i><par n="mAd/u_v"/></e>
<e lm="harasu"><i>haras</i><par n="mAd/u_v"/></e>
<e lm="halYacu"><i>halYac</i><par n="mAd/u_v"/></e>
<e lm="halYavalYisu"><i>halYavalYis</i><par n="mAd/u_v"/></e>
<e lm="halYasu"><i>halYas</i><par n="mAd/u_v"/></e>
<e lm="hAku"><i>hAk</i><par n="mAd/u_v"/></e>
<e lm="hAdu"><i>hAd</i><par n="mAd/u_v"/></e>
<e lm="hAxikAyu"><i>hAxikAy</i><par n="mAd/u_v"/></e>
<e lm="hAyu"><i>hAy</i><par n="mAd/u_v"/></e>
<e lm="hArisu"><i>hAris</i><par n="mAd/u_v"/></e>
<e lm="hAru"><i>hAr</i><par n="mAd/u_v"/></e>
<e lm="hAsu"><i>hAs</i><par n="mAd/u_v"/></e>
<e lm="hAlYumAdu"><i>hAlYumAd</i><par n="mAd/u_v"/></e>
<e lm="hiMgu"><i>hiMg</i><par n="mAd/u_v"/></e>
<e lm="hiMju"><i>hiMj</i><par n="mAd/u_v"/></e>
<e lm="hiMdu"><i>hiMd</i><par n="mAd/u_v"/></e>
<e lm="hiMdugattu"><i>hiMdugatt</i><par n="mAd/u_v"/></e>
<e lm="hiMxattu"><i>hiMxatt</i><par n="mAd/u_v"/></e>
<e lm="hiMxirugu"><i>hiMxirug</i><par n="mAd/u_v"/></e>
<e lm="hiMxetu"><i>hiMxet</i><par n="mAd/u_v"/></e>
<e lm="hiMbAlisu"><i>hiMbAlis</i><par n="mAd/u_v"/></e>
<e lm="hikku"><i>hikk</i><par n="mAd/u_v"/></e>
<e lm="higgalisu"><i>higgalis</i><par n="mAd/u_v"/></e>
<e lm="higgu"><i>higg</i><par n="mAd/u_v"/></e>
<e lm="hicuku"><i>hicuk</i><par n="mAd/u_v"/></e>
<e lm="hidamAdu"><i>hidamAd</i><par n="mAd/u_v"/></e>
<e lm="hixuku"><i>hixuk</i><par n="mAd/u_v"/></e>
<e lm="himeVttu"><i>himeVtt</i><par n="mAd/u_v"/></e>
<e lm="hisuku"><i>hisuk</i><par n="mAd/u_v"/></e>
<e lm="hIju"><i>hIj</i><par n="mAd/u_v"/></e>
<e lm="hIyAlYisu"><i>hIyAlYis</i><par n="mAd/u_v"/></e>
<e lm="hIru"><i>hIr</i><par n="mAd/u_v"/></e>
<e lm="hugu"><i>hug</i><par n="mAd/u_v"/></e>
<e lm="huttu"><i>hutt</i><par n="mAd/u_v"/></e>
<e lm="huttuhAku"><i>huttuhAk</i><par n="mAd/u_v"/></e>
<e lm="huduku"><i>huduk</i><par n="mAd/u_v"/></e>
<e lm="huxugu"><i>huxug</i><par n="mAd/u_v"/></e>
<e lm="hurigoVlYlYu"><i>hurigoVlYlY</i><par n="mAd/u_v"/></e>
<e lm="hUMkarisu"><i>hUMkaris</i><par n="mAd/u_v"/></e>
<e lm="hUdu"><i>hUd</i><par n="mAd/u_v"/></e>
<e lm="heVdeVgattu"><i>heVdeVgatt</i><par n="mAd/u_v"/></e>
<e lm="heVNagu"><i>heVNag</i><par n="mAd/u_v"/></e>
<e lm="heVppugattu"><i>heVppugatt</i><par n="mAd/u_v"/></e>
<e lm="heVppuhAku"><i>heVppuhAk</i><par n="mAd/u_v"/></e>
<e lm="heru"><i>her</i><par n="mAd/u_v"/></e>
<e lm="hesu"><i>hes</i><par n="mAd/u_v"/></e>
<e lm="helYu"><i>helY</i><par n="mAd/u_v"/></e>
<e lm="hoVMcu"><i>hoVMc</i><par n="mAd/u_v"/></e>
<e lm="hoVMcuhAku"><i>hoVMcuhAk</i><par n="mAd/u_v"/></e>
<e lm="hoVMxu"><i>hoVMx</i><par n="mAd/u_v"/></e>
<e lm="hoVgalYu"><i>hoVgalY</i><par n="mAd/u_v"/></e>
<e lm="hoVgeVhAku"><i>hoVgeVhAk</i><par n="mAd/u_v"/></e>
<e lm="hoVdakarisu"><i>hoVdakaris</i><par n="mAd/u_v"/></e>
<e lm="hoVdamadu"><i>hoVdamad</i><par n="mAd/u_v"/></e>
<e lm="hoVNeVmAdu"><i>hoVNeVmAd</i><par n="mAd/u_v"/></e>
<e lm="hoVwwisu"><i>hoVwwis</i><par n="mAd/u_v"/></e>
<e lm="hoVmmu"><i>hoVmm</i><par n="mAd/u_v"/></e>
<e lm="hoVrageVdavu"><i>hoVrageVdav</i><par n="mAd/u_v"/></e>
<e lm="hoVrawupadisu"><i>hoVrawupadis</i><par n="mAd/u_v"/></e>
<e lm="hoVralYu"><i>hoVralY</i><par n="mAd/u_v"/></e>
<e lm="hoVrisu"><i>hoVris</i><par n="mAd/u_v"/></e>
<e lm="hoVsiluxAtu"><i>hoVsiluxAt</i><par n="mAd/u_v"/></e>
<e lm="bayyu"><i>b</i><par n="b/ayyu_v"/></e>
<e lm="oVyyu"><i>oV</i><par n="b/ayyu_v"/></e>
<e lm="solu"><i>so</i><par n="so/lu_v"/></e>
<e lm="manasolu"><i>manaso</i><par n="so/lu_v"/></e>
<e lm="geVllu"><i>geV</i><par n="geV/llu_v"/></e>
<e lm="sAyu"><i>s</i><par n="s/Ayu_v"/></e>
<e lm="ulYu"><i>u</i><par n="s/Ayu_v"/></e>
<e lm="sudu"><i>su</i><par n="su/du_v"/></e>
<e lm="idu"><i>i</i><par n="su/du_v"/></e>
<e lm="kuMxidu"><i>kuMxi</i><par n="su/du_v"/></e>
<e lm="keVdu"><i>keV</i><par n="su/du_v"/></e>
<e lm="kEkoVdu"><i>kEkoV</i><par n="su/du_v"/></e>
<e lm="tUbidu"><i>tUbi</i><par n="su/du_v"/></e>
<e lm="warpaNabidu"><i>warpaNabi</i><par n="su/du_v"/></e>
<e lm="xAMgudividu"><i>xAMgudivi</i><par n="su/du_v"/></e>
<e lm="xikkugeVdu"><i>xikkugeV</i><par n="su/du_v"/></e>
<e lm="neVdu"><i>neV</i><par n="su/du_v"/></e>
<e lm="bidu"><i>bi</i><par n="su/du_v"/></e>
<e lm="bIdubidu"><i>bIdubi</i><par n="su/du_v"/></e>
<e lm="mudikoVdu"><i>mudikoV</i><par n="su/du_v"/></e>
<e lm="mudibidu"><i>mudibi</i><par n="su/du_v"/></e>
<e lm="moVreVyidu"><i>moVreVyi</i><par n="su/du_v"/></e>
<e lm="vIlYeVyakoVdu"><i>vIlYeVyakoV</i><par n="su/du_v"/></e>
<e lm="soVrubidu"><i>soVrubi</i><par n="su/du_v"/></e>
<e lm="heVgalukoVdu"><i>heVgalukoV</i><par n="su/du_v"/></e>
<e lm="udu"><i>u</i><par n="su/du_v"/></e>
<e lm="mAwukoVdu"><i>mAwukoV</i><par n="su/du_v"/></e>
<e lm="bawwiidu"><i>bawwii</i><par n="su/du_v"/></e>
<e lm="koVlYlYu"><i>koV</i><par n="koV/lYlYu_v"/></e>
<e lm="anisikoVlYlYu"><i>anisikoV</i><par n="koV/lYlYu_v"/></e>
<e lm="naMjikoVlYlYu"><i>naMjikoV</i><par n="koV/lYlYu_v"/></e>
<e lm="bIlYkoVlYlYu"><i>bIlYkoV</i><par n="koV/lYlYu_v"/></e>
<e lm="sUreVgoVlYlYu"><i>sUreVgoV</i><par n="koV/lYlYu_v"/></e>
<e lm="Agu"><i>A</i><par n="A/gu_v"/></e>
<e lm="wuwwAgu"><i>wuwwA</i><par n="A/gu_v"/></e>
<e lm="xEvAXInavAgu"><i>xEvAXInavA</i><par n="A/gu_v"/></e>
<e lm="pakkAgu"><i>pakkA</i><par n="A/gu_v"/></e>
<e lm="pArAgu"><i>pArA</i><par n="A/gu_v"/></e>
<e lm="bajjiyAgu"><i>bajjiyA</i><par n="A/gu_v"/></e>
<e lm="baxalAgu"><i>baxalA</i><par n="A/gu_v"/></e>
<e lm="BAsavAgu"><i>BAsavA</i><par n="A/gu_v"/></e>
<e lm="BUgawavAgu"><i>BUgawavA</i><par n="A/gu_v"/></e>
<e lm="mAyavAgu"><i>mAyavA</i><par n="A/gu_v"/></e>
<e lm="moVreVhogu"><i>moVreVho</i><par n="A/gu_v"/></e>
<e lm="lagnavAgu"><i>lagnavA</i><par n="A/gu_v"/></e>
<e lm="sarihogu"><i>sariho</i><par n="A/gu_v"/></e>
<e lm="soVppAgu"><i>soVppA</i><par n="A/gu_v"/></e>
<e lm="haNNAgu"><i>haNNA</i><par n="A/gu_v"/></e>
<e lm="hAlYAgu"><i>hAlYA</i><par n="A/gu_v"/></e>
<e lm="heVNNAgu"><i>heVNNA</i><par n="A/gu_v"/></e>
<e lm="hoVragAgu"><i>hoVragA</i><par n="A/gu_v"/></e>
<e lm="wopeVxxuhogu"><i>wopeVxxuho</i><par n="A/gu_v"/></e>
<e lm="hogu"><i>ho</i><par n="A/gu_v"/></e>
<e lm="mAruhogu"><i>mAruho</i><par n="A/gu_v"/></e>
<e lm="nagu"><i>na</i><par n="na/gu_v"/></e>
<e lm="sigu"><i>si</i><par n="na/gu_v"/></e>
<e lm="alYu"><i>a</i><par n="a/lYu_v"/></e>
<e lm="kIlYu"><i>ki</i><par n="a/lYu_v"/></e>
<e lm="kAyu"><i>kA</i><par n="kA/yu_v"/></e>
<e lm="elYu"><i>e</i><par n="e/lYu_v"/></e>
<e lm="bIlYu"><i>b</i><par n="b/IlYu_v"/></e>
<e lm="jowubIlYu"><i>jowub</i><par n="b/IlYu_v"/></e>
<e lm="meleVbIlYu"><i>meleVb</i><par n="b/IlYu_v"/></e>
<e lm="eVnnu"><i>eV</i><par n="eV/nnu_v"/></e>
<e lm="koVllu"><i>koV</i><par n="koV/llu_v"/></e>
<e lm="naMxu"><i>naMx</i><par n="naMx/u_v"/></e>
<e lm="nillu"><i>ni</i><par n="ni/llu_v"/></e>
<e lm="bawwu"><i>baww</i><par n="baww/u_v"/></e>	
<e lm="baru"><i>b</i><par n="b/A_v"/></e>
<e lm="mIyu"><i>m</i><par n="m/Iyu_v"/></e>
<e lm="soMku"><i>soMk</i><par n="soMk/u_v"/></e>
<e lm="hoVradu"><i>hoVra</i><par n="hoVra/du_v"/></e>
<e lm="hoVru"><i>hoV</i><par n="hoV/ru_v"/></e>
<e lm="Ayu"><i>A</i><par n="A/yu_v"/></e>
<e lm="Iyu"><i>I</i><par n="A/yu_v"/></e>
<e lm="uNNu"><i>u</i><par n="u/NNu_v"/></e>
<e lm="kANu"><i>ka</i><par n="u/NNu_v"/></e>
<e lm="eVtaku"><i>eVtak</i><par n="eVtak/u_v"/></e>
<e lm="eVtuku"><i>eVtuk</i><par n="eVtak/u_v"/></e>
<e lm="hoVdeV"><i>hoVdeV</i><par n="hoVdeV/_v"/></e>
<e lm="ageV"><i>ageV</i><par n="hoVdeV/_v"/></e>
<e lm="maxxuareV"><i>maxxuareV</i><par n="hoVdeV/_v"/></e>
<e lm="areV"><i>areV</i><par n="hoVdeV/_v"/></e>
<e lm="aleV"><i>aleV</i><par n="hoVdeV/_v"/></e>
<e lm="allagalYeV"><i>allagalYeV</i><par n="hoVdeV/_v"/></e>
<e lm="aMdaleV"><i>aMdaleV</i><par n="hoVdeV/_v"/></e>
<e lm="aNeV"><i>aNeV</i><par n="hoVdeV/_v"/></e>
<e lm="eVreV"><i>eVreV</i><par n="hoVdeV/_v"/></e>
<e lm="eVseV"><i>eVseV</i><par n="hoVdeV/_v"/></e>
<e lm="eVlYeV"><i>eVlYeV</i><par n="hoVdeV/_v"/></e>
<e lm="oVgeV"><i>oVgeV</i><par n="hoVdeV/_v"/></e>
<e lm="oVdeV"><i>oVdeV</i><par n="hoVdeV/_v"/></e>
<e lm="oVneV"><i>oVneV</i><par n="hoVdeV/_v"/></e>
<e lm="oVleV"><i>oVleV</i><par n="hoVdeV/_v"/></e>
<e lm="oVseV"><i>oVseV</i><par n="hoVdeV/_v"/></e>
<e lm="kadeV"><i>kadeV</i><par n="hoVdeV/_v"/></e>
<e lm="kareV"><i>kareV</i><par n="hoVdeV/_v"/></e>
<e lm="kaleV"><i>kaleV</i><par n="hoVdeV/_v"/></e>
<e lm="kalYeV"><i>kalYeV</i><par n="hoVdeV/_v"/></e>
<e lm="keVdeV"><i>keVdeV</i><par n="hoVdeV/_v"/></e>
<e lm="gogareV"><i>gogareV</i><par n="hoVdeV/_v"/></e>
<e lm="toVNeV"><i>toVNeV</i><par n="hoVdeV/_v"/></e>
<e lm="waxeV"><i>waxeV</i><par n="hoVdeV/_v"/></e>
<e lm="walYeV"><i>walYeV</i><par n="hoVdeV/_v"/></e>
<e lm="weVgeV"><i>weVgeV</i><par n="hoVdeV/_v"/></e>
<e lm="weVreV"><i>weVreV</i><par n="hoVdeV/_v"/></e>
<e lm="woVdeV"><i>woVdeV</i><par n="hoVdeV/_v"/></e>
<e lm="woVneV"><i>woVneV</i><par n="hoVdeV/_v"/></e>
<e lm="woVreV"><i>woVreV</i><par n="hoVdeV/_v"/></e>
<e lm="woVlYeV"><i>woVlYeV</i><par n="hoVdeV/_v"/></e>
<e lm="xalYeV"><i>xalYeV</i><par n="hoVdeV/_v"/></e>
<e lm="xiMdugeVdeV"><i>xiMdugeVdeV</i><par n="hoVdeV/_v"/></e>
<e lm="XAreVyeVreV"><i>XAreVyeVreV</i><par n="hoVdeV/_v"/></e>
<e lm="neVgeV"><i>neVgeV</i><par n="hoVdeV/_v"/></e>
<e lm="neVneV"><i>neVneV</i><par n="hoVdeV/_v"/></e>
<e lm="paltihoVdeV"><i>paltihoVdeV</i><par n="hoVdeV/_v"/></e>
<e lm="bAyiweVreV"><i>bAyiweVreV</i><par n="hoVdeV/_v"/></e>
<e lm="beVseV"><i>beVseV</i><par n="hoVdeV/_v"/></e>
<e lm="beVlYeV"><i>beVlYeV</i><par n="hoVdeV/_v"/></e>
<e lm="boVMbadahoVdeV"><i>boVMbadahoVdeV</i><par n="hoVdeV/_v"/></e>
<e lm="mAnakalYeV"><i>mAnakalYeV</i><par n="hoVdeV/_v"/></e>
<e lm="meVreV"><i>meVreV</i><par n="hoVdeV/_v"/></e>
<e lm="moVgeV"><i>moVgeV</i><par n="hoVdeV/_v"/></e>
<e lm="rAvuweVgeV"><i>rAvuweVgeV</i><par n="hoVdeV/_v"/></e>
<e lm="lalleVhoVdeV"><i>lalleVhoVdeV</i><par n="hoVdeV/_v"/></e>
<e lm="sadduhoVdeV"><i>sadduhoVdeV</i><par n="hoVdeV/_v"/></e>
<e lm="saveV"><i>saveV</i><par n="hoVdeV/_v"/></e>
<e lm="seVteV"><i>seVteV</i><par n="hoVdeV/_v"/></e>
<e lm="seVdeV"><i>seVdeV</i><par n="hoVdeV/_v"/></e>
<e lm="seVNeV"><i>seVNeV</i><par n="hoVdeV/_v"/></e>
<e lm="seVlYeV"><i>seVlYeV</i><par n="hoVdeV/_v"/></e>
<e lm="haMwihoVdeV"><i>haMwihoVdeV</i><par n="hoVdeV/_v"/></e>
<e lm="hageV"><i>hageV</i><par n="hoVdeV/_v"/></e>
<e lm="hadeV"><i>hadeV</i><par n="hoVdeV/_v"/></e>
<e lm="hawwarihoVdeV"><i>hawwarihoVdeV</i><par n="hoVdeV/_v"/></e>
<e lm="hareV"><i>hareV</i><par n="hoVdeV/_v"/></e>
<e lm="hAwoVreV"><i>hAwoVreV</i><par n="hoVdeV/_v"/></e>
<e lm="hiMxeVgeV"><i>hiMxeVgeV</i><par n="hoVdeV/_v"/></e>
<e lm="hIgalYeV"><i>hIgalYeV</i><par n="hoVdeV/_v"/></e>
<e lm="heVNeV"><i>heVNeV</i><par n="hoVdeV/_v"/></e>
<e lm="hoVseV"><i>hoVseV</i><par n="hoVdeV/_v"/></e>
<e lm="hoVlYeV"><i>hoVlYeV</i><par n="hoVdeV/_v"/></e>
<e lm="heVreV"><i>heVreV</i><par n="hoVdeV/_v"/></e>
<e lm="hoVdeV"><i>hoVdeV</i><par n="hoVdeV/_v"/></e>
<e lm="alYeV"><i>alYeV</i><par n="hoVdeV/_v"/></e>
<e lm="eVdeV"><i>eVdeV</i><par n="hoVdeV/_v"/></e>
<e lm="nameV"><i>nameV</i><par n="hoVdeV/_v"/></e>
<e lm="mareV"><i>mareV</i><par n="mareV/_v"/></e>
<e lm="mEmareV"><i>mEmareV</i><par n="mareV/_v"/></e>
<e lm="oVxeV"><i>oVx</i><par n="oVx/eV_v"/></e>
<e lm="hoVxeV"><i>hoVx</i><par n="oVx/eV_v"/></e>
<e lm="bE"><i>b</i><par n="b/E_v"/></e>
<e lm="ko"><i>k</i><par n="k/o_v"/></e>
</section>
</dictionary>
